---
title: "Personnes_agees"
author: "RESURAL (JcB)"
output:
  html_document:
    toc: yes
---

Date: 03/01/2015

Temps de travail: 2 x 8 heures

Contacts: Dr [Schieber](Anne-Cecile.SCHIEBER@ars.sante.fr]), Dr [Pillay](Christine.PILLAY@ars.sante.fr)

Demande
=======
Dans ce cadre, serait-il ainsi possible à travers une requête RPU d'avoir des données concernant  :

- le nombre de passages en 2013 et en 2014 (jusqu'au mois de novembre) selon différentes classes d'âge suivantes:

    - entre >= 55 et <65 ans
    - entre >=65 et <75 ans
    - entre >=75 et <85 ans
    - >=85 ans.  
    en les rapportant au total de passages.

- le mode d'arrivée et l'origine (mais il me semble qu'à travers les RPU, on ne peut avoir l'information origine domicile/EHPAD...?) (selon les classes d'âge ci-dessus si possible)

- leur orientation à l'issue du passage aux urgences (selon les classes d'âge ci-dessus si possible)
 
- des informations à travers les motifs et/ou les diagnostics (chute/trouble de la marche/trouble de l'équilibre) en regroupant certains codes ?

Codes CIM 10
============

Chutes
------
Y30  Chute, saut ou précipitation dans le vide, intention non déterminée, chute de la victime d'un niveau à un autre, intention non déterminée
```{}
Y30.0  Chute au domicile
Y30.1	Chute dans un établissement collectif
Y30.2	Chute dans une institution
Y30.3	Chute dans un lieu de sport
Y30.4	Chute sur la route
Y30.5	Chute, saut ou précipitation dans le vide, intention non déterminée, dans une zone de commerce et de services
Y30.6	Chute, saut ou précipitation dans le vide, intention non déterminée, dans un local industriel et chantier de construction
Y30.7	Chute, saut ou précipitation dans le vide, intention non déterminée, dans une exploitation agricole
Y30.8	Chute
Y30.9	Chute
```
Cet item ne retrouve qu'un seul enregistrement dans la base.

Traumatisme
-----------
```{}
S00-S09	Lésions traumatiques de la tête
S10-S19	Lésions traumatiques du cou
S20-S29	Lésions traumatiques du thorax
S30-S39	Lésions traumatiques de l'abdomen, des lombes, du rachis lombaire et du bassin
S40-S49	Lésions traumatiques de l'épaule et du bras
S50-S59	Lésions traumatiques du coude et de l'avant-bras
S60-S69	Lésions traumatiques du poignet et de la main
S70-S79	Lésions traumatiques de la hanche et de la cuisse
S80-S89	Lésions traumatiques du genou et de la jambe
S90-S99	Lésions traumatiques de la cheville et du pied
T00-T07	Lésions traumatiques de plusieurs parties du corps
T08-T14	Lésions traumatiques de siège non précisé du tronc, membre ou autre région du corps 
```


 
```{r init, cache=FALSE, echo=FALSE, message=FALSE}
source("Preparation/RPU Quotidiens/quot_utils.R")
# choisit le path en fonction de l'ordinateur
path <- choose.path()
# if(as.character(Sys.info()["nodename"]) == "MacBook-Air-de-JCB.local")
#   path = "~/Documents/Stat Resural/RPU_2014" else 
# if(as.character(Sys.info()["nodename"]) == "XPS")
#   path = "~/Documents/Resural/Stat Resural/RPU_2014"
file <- "rpu2013-2014.Rda"
load(paste(path, file, sep = "/"))

d2$FINESS <- as.character(d2$FINESS)
d2$FINESS[d2$FINESS=="670780204"]<-"Odi"
d2$FINESS <-  factor(d2$FINESS)

library("epicalc")
library(xtable)
library(knitr)
library(lubridate)

# options(xtable, comment = FALSE)

# on forme un dataframe ne comportant que les ages > 54 ans et les colonnes utiles:
g <- d2[d2$AGE > 54, c("AGE", "MODE_ENTREE", "PROVENANCE", "MODE_SORTIE", "DESTINATION", "ORIENTATION", "DP", "MOTIF")]
save(g, file = "Personnes_agees.Rda")

# nb total de RPU
n <- nrow(d2)
# rm(d2)
```

Définitions
-----------

- Domicile: domicile ou ce qui en tient lieu (voie publique)
- Mutation: hospitalisation dans le même établissement que celui du SU
- Transfert: hospitalisation dans un autre établissement que celui du SU.

- PEO: désigne une prise en charge organisationnelle. Ce code est utilisé lorsque le patient n'est pas destiné aux urgences mais il y transite temporairement (par ex. en attente qu'un lit prévu se libère)
- PEA: désigne une arrivée non programmée aux urgences (cas général)

La FEDORU recommande d'identifier les personnes provenant des EHPAD par l'association MODE ENTREE = 8 (Domicile) + PROVENANCE = 7 (structure médico-sociale). Cependant ce dernier code n'est pas proposé dans la version officielle des RPU.

On pourrait identifier indirectement les EHPAD par le mode de sorie: MODE SORTIE = 8 + DESTINATION = 7. Malheureusement l'item DESTINATION est mal renseigné: 21% sur 2 ans (round(mean(!is.na(d2$DESTINATION)) * 100, 2))

Création des sous groupes
--------------------------

```{r test, echo=FALSE, comment=""}

load("Personnes_agees.Rda")

# création d'une colonne AGE2 contenant uniquement les tranches d'age selon le découpage proposé
a <- cut(g$AGE, c(55, 65, 75, 85, 120))
levels(a) <- c(">= 55 et <65 ans", ">=65 et <75 ans", ">=75 et <85 ans", ">=85 ans")
g$AGE2 <- a

b <- table(g$AGE2)

barplot(b, cex.names = 0.6, las = 2, main = "Population de 55 ans et plus" )

# total de RPU de 55 ans et plus
n2 <- nrow(g)

# en pourcentage du total
c <- round(table(a) * 100 / n, 2)
# en pourcentage des plus de 55 ans
c55 <- round(table(a) * 100 / n2, 2)
# synthèse
d <- rbind(b, c55, c)
rownames(d) <- c("effectif", "% effectif", "% total RPU")

# complétude des données
c.entree <- completude.item(g$MODE_ENTREE, 0)
c.provenance <- completude.item(g$PROVENANCE, 0)

c.orientation <- completude.item(g$ORIENTATION, 0)

c.sortie <- completude.item(g$MODE_SORTIE, 0)
c.destination <- completude.item(g$DESTINATION, 0)

```

Résultats
---------

- Date de début: `r min(as.Date(d2$ENTREE))`
- Date de fin: `r max(as.Date(d2$ENTREE))`
- Effectif total: `r n` RPU.
- Nombre de RPU agés de 55 ans ou plus: `r n2` (`r round(n2*100/n, 2)` %)

#### Complétude des données

Pourcentage de RPU renseignés selon l'item:

- MODE ENTREE: `r c.entree` %
- PROVENANCE : `r c.provenance` %
- MODE SORTIE: `r c.sortie` %
- DESTINATION: `r c.destination` %

```{r results, echo=FALSE, comment="",message=FALSE}
#kable(d)
d
```

Selon le MODE_ENTREE et la PROVENANCE
-------------------------------------

```{r correction, echo=FALSE,}
# correction de l'ortographe de transfert, parfois ortographié en 'transf  ert'
a <- as.character(g$MODE_ENTREE)
a[a == "Transfe  rt"] <- "Transfert"
g$MODE_ENTREE <- as.factor(a)

t <- table(g$MODE_ENTREE, dnn = "MODE D'ENTREE")
t

t <- table(g$AGE2, g$MODE_ENTREE, dnn = c("AGE", "MODE ENTREE"))
t

# suppression des facteurs vides dans PROVENANCE et MODE_SORTIE
g$PROVENANCE <- factor(g$PROVENANCE)
t <- table(g$PROVENANCE, dnn = "PROVENANCE")
t

t <- table(g$AGE2, g$PROVENANCE, dnn = c("AGE", "PROVENANCE"))
t

```

Mode de sortie (par classes d'age)
-------------------------------------

```{r sortie, echo=FALSE, comment="", message=FALSE }

g$MODE_SORTIE <- factor(g$MODE_SORTIE)
t <- table(g$MODE_SORTIE, dnn = "MODE DE SORTIE")
t

g$DESTINATION <- factor(g$DESTINATION)
t <- table(g$DESTINATION, dnn = "DESTINATION")
t

g$ORIENTATION <- factor(g$ORIENTATION)
t <- table(g$ORIENTATION, dnn = "ORIENTATION")
t


t <- table(g$AGE2,g$MODE_SORTIE, dnn = c("AGE", "MODE DE SORTIE"))
t

t <- table(g$AGE2,g$DESTINATION, dnn = c("AGE", "DESTINATION"))
t

t <- addmargins(table(g$AGE2, factor(g$ORIENTATION), dnn = c("AGE", "ORIENTATION")), c(1,2))
t

```


Analyse des codes CIM10
========================

```{r, echo=FALSE}
g$DP <- normalise.caracteres(g$DP)
#g$DP <- as.factor(g$DP)
trauma <- g[substr(g$DP, 1, 3) == "S60" & !is.na(substr(g$DP, 1, 3)),]
summary(as.factor(trauma$DP))

trauma.tete <- g[substr(g$DP, 1, 3) >= "S60" & substr(g$DP, 1, 3) <= "S69" & !is.na(substr(g$DP, 1, 3)),]

```

Merging avec le fichier des recours de l'ORUMIP
-----------------------------------------------

Le fichier de recours de l'ORUMIP est chargé sous le nom de __reg__.

La version 2014 du fichier de recours comporte 2158 lignes et 13 colonnes:
```{}
 [1] "CIM10"                            "Code.Type.Urgences"              
 [3] "Libéllé.Type.Urgences"            "Code.Discipline...Topographie"   
 [5] "Libellé.Discipline...Topographie" "Code.Type.Pathologie"            
 [7] "Libéllé.Type.de.Pathologie"       "X"                               
 [9] "X.1"                              "X.2"                             
[11] "X.3"                              "X.4"                             
[13] "X.5"  
```

Les colonnes 9 à 13 sont des compléments pas indispensables. 

Exemple d'utilisation du nom de l'ordinateur pour définir un chemin d'accès:
```{r,echo=FALSE}
if(as.character(Sys.info()["nodename"]) == "MacBook-Air-de-JCB.local")
  file.reg <- "~/Documents/FEDORU/Codes_regroupement_ORUMIP/Regroupements ORUMiP Thésaurus SFMU.csv" else
  file.reg <- "~/Documents/Resural/FEDORU/Codes_regroupement_ORUMIP/Regroupement_ORUMIP/Regroupements ORUMiP Thésaurus SFMU.csv"
reg <- read.csv(file.reg, skip = 1)

# limitation du nombre de colonnes
reg <- reg[, 1:8]

# merging des 2 fichiers
greg <- merge(g, reg, by.x = "DP", by.y = "CIM10", all.x)
```

La colonne 1 (CIM10) comprend des codes de 3 à 6 caractèes:
```{r}
a<- sapply(as.character(reg$CIM10), nchar)
table(a)

```

Par type d'urgences
-------------------
```{r,echo=FALSE}
tab1(greg$Code.Type.Urgences, sort.group = "increasing", main = "Type d'urgence", ylab = "Fréquence")
table(greg$AGE2, greg$Code.Type.Urgences)
```
Traumatologie
-------------
```{r,echo=FALSE}
gtrau <- greg[greg$Code.Type.Urgences == "TRAUMA", ]
tab1(factor(gtrau$Code.Discipline...Topographie), sort.group = "increasing", main = "Traumatologie - Localisation", cex = 0.8, cex.names = 0.6)

table(gtrau$AGE2, factor(gtrau$Code.Discipline...Topographie))

```

Demande 2: 7/01/2014
====================

Dans le cadre de l'évaluation des CPOM des établissements, mais également en lien avec le travail qui s'initie en interne concernant la prise en charge de la personne âgée, nous souhaiterions pouvoir disposer des données par établissement concernant:

- le nombre de primo passages, et la proportion des patients de 75 ans et plus, en incluant les données de l'année 2014 (en précisant le niveau d'exhaustivité atteint dans la base 2014 à ce jour de la requête).

- la moyenne/médiane des temps de passages pour tout âge et pour les 75 ans et plus.
 
En y incluant les Diaconesses et la clinique Roosevelt, et des totaux par territoires de santé et pour la région.
 
Ci-joint un tableau pour clarifier la demande, avec certaines données déjà remplies à partir de la dernière version du rapport 2013.
 
Avez-vous d'ores et déjà des éléments d'explication (liés au codage notamment) au regard des temps de passage très hétérogènes d'une SU à l'autre?
 
L'échéance souhaitée est le vendredi 16 janvier.
Je vous remercie par avance, 


nombre de primo passages, et la proportion des patients de 75 ans et plus
-------------------------------------------------------------------------
```{r nprimo, echo=FALSE, comment=""}
# d2 dataframe des données 2013-2014
# n_75ans vecteur des 75 ans
# pop_75ans vecteur des 75 ans
# n_75ans = nombre de passages de 75 ans
# n = nb totaux de passages
# prop75 = proportion de 75 ans

n_75ans <- d2[d2$AGE > 74, "AGE"]
summary(n_75ans)

pop_75ans <- d2[d2$AGE > 74, "AGE"]
# n_75ans = nombre de passages de 75 ans
n_75ans <- length(pop_75ans)
# n = nb totaux de passages
n <- nrow(d2)
# prop75 = proportion de 75 ans
prop75 <- round(n_75ans * 100 / n, 2)
exhaust.age <- mean(!is.na(n_75ans))
```
- nombre total de RPU (2013-2014): `r n`
- nombre de patients de 75 ans et plus sur la période: `r n_75ans`
- proportion de 75 ans: `r prop75` %.
- exhaustivité pour l'age: `r round(exhaust.age * 100,2)`

Moyenne/médiane des temps de passages pour tout âge et pour les 75 ans et plus.
------------------------------------------------------------------------------

#### On sélectionne tous les enregistrements dont heure entréé et sortie ne sont pas NA

```{r moy_med, echo=FALSE, comment="", warning=FALSE}
# dp.tot = dataframe 4 colonnes et tous les enregistrements
# H48 = constante = nb de minutes dans 48 heures
# p.tot = durée présence en mn 
# p = durée présence en mn de plus de 0 mn et moins de 48 h
# dp.tot$DUREE = colonne supplémentaire avec les durées de présence
# p48 = idem mais limité à 48 heures

dp.tot <- d2[!is.na(d2$ENTREE) & !is.na(d2$SORTIE), c("SORTIE", "ENTREE", "AGE", "FINESS")]
# intégration du Finess Juridique pour la clinique Ste Odile
dp.tot$FINESS <- as.character(dp.tot$FINESS)
dp.tot$FINESS[dp.tot$FINESS=="670780204"]<-"Odi"
dp.tot$FINESS <-  factor(dp.tot$FINESS) # élimine les facteurs vides

# H48 = constante = nb de minutes dans 48 heures
H48 <- 60 * 48
# 1002 dates ne comportent pas d'heures. Cela concerne exclusivemnt wissembourg pour le mois de novembre 2014. Pb de parsing ?
# de <- dp.tot[is.na(ymd_hms(dp.tot$ENTREE)),]
e <- ymd_hms(dp.tot$ENTREE)
s <- ymd_hms(dp.tot$SORTIE)
p.tot <- as.numeric((s - e)/60)  # durée présence en mn

p <- p.tot[!is.na(p.tot)] # supprime les NA
p <- p[p >= 0] # on ne garde que les valeurs positives
p <- p[p < H48+1] # et de moins de 48h

print("nombre de RPU compris entre 0 minutes et 48 heures")
length(p)

hist(p, breaks = seq(0, 60*48, 60), xlab = "Durée deprésence (minutes)", ylab = "Fréquence", main = "Histogrammme des durées de présence")
sp <- summary(p)
print("Résumé du groupe 48 heures:")
sp

# essai: on crée une colonne durée
dp.tot$DUREE <- p.tot
p48 <- dp.tot[!is.na(dp.tot$DUREE),]
p48 <- p48[p48$DUREE >=0,]
p48 <- p48[p48$DUREE < H48+1,]

# boxplot triée par médiane croissante ([ref](http://stackoverflow.com/questions/3765950/sorting-a-boxplot-based-on-median-value))
x <- reorder(p48$FINESS, p48$DUREE, median)
boxplot(p48$DUREE ~ x, outline = FALSE, las = 2, ylab = "Durée de passage (mn)", main = "Durée de passage (2013-2014)", sub = "Les données ne sont pas interprétables pour les HUS")


```

Même opération pour les plus de 74 ans
--------------------------------------

Dataframe (dp) avec heure d'entée, de sortie et __age > 74 ans__. L'exhaustivité est > 99%, 14 données sont manquantes
```{r plus74, echo=FALSE, comment=""}
dp <- d2[!is.na(d2$ENTREE) & !is.na(d2$SORTIE) & d2$AGE > 74, c("SORTIE", "ENTREE", "AGE", "FINESS")]
print("exhaustivité des heures de sortie:")
mean(!is.na(dp$SORTIE))
print("exhaustivité des heures d'entrée:")
mean(!is.na(dp$ENTREE))
print("nombre d'heures dentrée manquantes:")
sum(is.na(dp$ENTREE))
print("nombre d'heures de sortie manquantes:")
sum(is.na(dp$SORTIE))

# vecteur des entrées
e <- ymd_hms(dp$ENTREE)
# vecteur des sorties
s <- ymd_hms(dp$SORTIE)
# p = durée de présence en secondes
p <- s - e
print("nombre de RPU dont la durée est exploitable")
length(p)

# résumé des durées de passage en secondes
# summary(as.numeric(p))

# résumé en minutes
print("Résumé des durées de passage en minutes")
summary(as.numeric(p)/60)

# p_nm = vecteur des durée de présence en minutes
p_mn <- as.numeric(p)/60

# p48 = vecteur des durées <= à 48 heures (recommandation de la FEDORU)
vp48 <- p_mn[p_mn < H48 + 1]


# résumé des durées de passage (en mn) de moins de 48 heures
sp48 <- summary(vp48)
print("résumé des durées de passage (en mn) de moins de 48 heures")
sp48

print("Nombre de RPU dont age > 74 ans et la durée de présence =< 48h:")
length(vp48) # nb de cas de 75 ans

hist(vp48, breaks = seq(0, 60*48, 60), main = "Durée de passage (par tranche d'une heure) \ndes patients de 75 ans et plus", xlab = "temps en minutes de 0 à 2880 minutes (48 heures)", ylab = "fréquence")

# p48.75 = dataframe des 75 ans dont la durée de présence est tronquée à 48 heures
p48.75 <- p48[p48$AGE > 74,]
x <- reorder(p48.75$FINESS, p48.75$DUREE, median) # pour trier les données par ordre croissant
boxplot(p48.75$DUREE ~ x, outline = FALSE, las = 2, ylab = "Durée de passage (mn)", main = "Durée de passage (2013-2014) des 75 ans", sub = "Les données ne sont pas interprétables pour les HUS")
```

162 données sont incomplètes (il manque l'heure). Correspondent toutes à Wissembourg et au mois de novembre 2014 où a eu lieu un problème de transmission.

Pour les patients agés de 75 ans ou plus:

- moyenne: `r sp48["Mean"]` minutes
- écart-type: `r sd(vp48)` minutes
- médiane: `r sp48["Median"]` minutes

Relation durée de passage / nombre de passages
-------------------------------------------------

### Avec les HUS

```{r cor_passage_duree_avec_hus, echo=FALSE}
# vecteur des moyennes des temps de passage
mean.p75 <- tapply(p48.75$DUREE, p48.75$FINESS, mean)
# vecteur du nombre de passages par FINESS
np75 <- tapply(p48.75$DUREE, p48.75$FINESS, length)
# on forme une matrice en accolant les 2 vecteurs
x <- cbind(np75, mean.p75)
# corrélation
cor(x)
# graphe
plot(x, ylab = "Durée de passage moyenne (en mn)", xlab = "Nombre de passages", main = "Relation entre la durée de passage et le nombre de passages\n et l'âge supérieur ou égal à 75 ans", col="green", pch=19)
text(x, row.names(x), cex=0.6, pos=4, col="red")
```

### Sans les HUS

Les HUS ne remontent correctement les durées de passages que depuis novembre 2014. Auparavant plus de la moitié des durées sont égales à 1 minute, ce qui fausse les résultats. La même estimation est refaite en retirant les HUS.

```{r  cor_passage_duree, echo=FALSE, comment=""}
# on retire les HUS
y <- x[-9,]
plot(y, ylab = "Durée de passage moyenne (en mn)", xlab = "Nombre de passages", main = "Relation entre la durée de passage et le nombre de passages\n et l'âge supérieur ou égal à 75 ans", col="blue", pch = 19, sub = "les HUS ne sont pas pris en compte")
text(y, row.names(y), cex=0.6, pos=4, col="red")
# modèle linéaire en retirant les HUS (ligne 9)
fit <- lm(mean.p75[-9] ~ np75[-9])
summary(fit)
lines(np75[-9], fitted(fit))
```


Il existe ue relation linéaire entre la durée de passage et le nombre de passage. Cette liaison est statistiquement significative. Dans ce modèle, le nombre de passages explique environ 60% du temps de passage aux urgences. Il faudrait standardiser sur le nombre de passages pour comparer les durées de passage.

Par territoire de santé
------------------------

On crée une colonne supplémentaire pour les territoires de santé

```{r}
dp.tot$TERRITOIRE[dp.tot$FINESS %in% c("Wis","Sav","Hag")] <- "T1"
dp.tot$TERRITOIRE[dp.tot$FINESS %in% c("Hus","Odi","Ane","Dts")] <- "T2"
dp.tot$TERRITOIRE[dp.tot$FINESS %in% c("Sel","Col","Geb")] <- "T3"
dp.tot$TERRITOIRE[dp.tot$FINESS %in% c("Mul","3Fr","Alk","Ros","Dia")] <- "T4"
```

Nettoyage de dp.tot:

- supprimer les valeurs négatives
- supprimer les durées > 48 heures
- supprimer les NA

```{r}
dp.tot2 <- dp.tot[dp.tot$DUREE >= 0 & dp.tot$DUREE < H48+1 & !is.na(dp.tot$DUREE),]
```

Résultats sur données nettoyées:

- durée moyenne de passage par territoire
```{r mean_t, echo=FALSE, comment=""}
tapply(dp.tot2$DUREE, dp.tot2$TERRITOIRE, mean, na.rm = TRUE)
```
- écart-type
```{r sd_t, echo=FALSE, comment=""}
tapply(dp.tot2$DUREE, dp.tot2$TERRITOIRE, sd, na.rm = TRUE)
```
- médiane
```{r median_t, echo=FALSE, comment="" }
tapply(dp.tot2$DUREE, dp.tot2$TERRITOIRE, median, na.rm = TRUE)
```
- boxplot durée de passage par territoire
```{r box_t, echo=FALSE, comment=""}
boxplot(dp.tot2$DUREE ~ dp.tot2$TERRITOIRE, outline = FALSE, main = "Durée de passage par territoire de santé (tous ages)", ylab = "nombre de RPU")
```



- territoire 1: tiré vers le haut par Haguenau
- territoire 2: tiré vers le bas par les HUS qui représentent le nombre le plus élevé de RPU du territoire et celui où les durées de passage sont fausses jusqu'en novembre 2014.

Pour avoir une meilleure idée, on refait les mêmes calculs sur les mois de novembre et décembre 2014 qui sont les plus exacts en terme de remontée des RPU. On appelle dp.tot3 ce dataframe:
```{r dp3, echo=FALSE}
dp.tot3 <- dp.tot2[dp.tot2$ENTREE > "2014-11-01"  & dp.tot2$ENTREE < "2015-01-01",]
```

- durée moyenne de passage par territoire en novembre-déembre 2014
```{r tot3_mean, echo=FALSE, comment=""}
tapply(dp.tot3$DUREE, dp.tot3$TERRITOIRE, mean, na.rm = TRUE)
```
- ecart-type
```{r tot_sd, echo=FALSE, comment=""}
tapply(dp.tot3$DUREE, dp.tot3$TERRITOIRE, sd, na.rm = TRUE)
```
- médiane
```{r tot_med, echo=FALSE, comment=""}
tapply(dp.tot3$DUREE, dp.tot3$TERRITOIRE, median, na.rm = TRUE)
```
- box plot
```{r tot_box, echo=FALSE, comment=""}
boxplot(dp.tot3$DUREE ~ dp.tot3$TERRITOIRE, outline = FALSE, ylab="Durée de passage", main="Duréee de passage par territoire\n en novembre-décembre 2014")
```

Analyse de la variance: existe t il une durée de passage différente selon le territoire ?

```{r aov75_nov.dec, echo=FALSE, comment="", message=FALSE}

# ANOVA
library(multcomp)
library(gplots)
anova <- aov(dp.tot3$DUREE ~ dp.tot3$TERRITOIRE)
summary(anova)
plotmeans(dp.tot3$DUREE ~ dp.tot3$TERRITOIRE)

```
La normalité n'étant pas sûre, les résultats de l'Anova ne le sont pas non plus. On vérifie avec un test non paramétrique (Kruskall-Wallis):

```{r kw, echo=FALSE, comment=""}
kruskal.test(dp.tot3$DUREE ~ as.factor(dp.tot3$TERRITOIRE))
```
Il existe bien une did=fférence entre les territoires.


#### Sur cette même période (novembre-décembre 2014) on s'intéresse au plus de 74 ans. 

dp3.75 = tous les RPU créés en novembre-décembre 2014 dont la durée de présence est comprise entre 0 mn et 48 heures

```{r aov75_nov.dec_2, echo=FALSE, comment=""}
dp3.75 <- dp.tot3[dp.tot3$AGE > 74,]

nrow(dp3.75)
summary(dp3.75$DUREE)

boxplot(dp3.75$DUREE ~ dp3.75$TERRITOIRE, outline = FALSE, ylab = "temps de passage (mn)")

# analyse de la variance comparant les 4 territoires
aov.75 <- aov(dp3.75$DUREE ~ dp3.75$TERRITOIRE)
summary(aov.75)
plotmeans(dp3.75$DUREE ~ dp3.75$TERRITOIRE, xlab = "Territoires de santé", ylab = "Moyenne des durées de passage (mn)", main = "Comparaison des durées de passage moyennes entre les territoires de santé")
TukeyHSD(aov.75)

```
Sur cette période test, l'analyse de la variance (ANOVA) révèle qu'au moins 1 territoire à une durée de passage différente des autres (p < 0.001). Le test de Tukey montre que c'est essentiellement le territoire 2 qui a la durée de passage la plus longue, puis le territoire 2. Les durée de passage sont les plus courtes dans les territoire 3 et 4 et il n'y a pas de différence entre ces deux territoires.



Travai 3: demande de Frank Breysse (Diaconat Fonderie)
======================================================

durée: 30 mn

Diaconat Fonderie (2014)
------------------------

Calcul du ratio mediane temps passage si age > 74 ans / mediane temps passage :
```{r median_fonderie, echo=FALSE, comment=""}
# médiane et age > 74 ans
# load("~/Documents/Resural/Stat Resural/RPU_2014/rpu2014d0112_c.Rda")
load("rpu2014d0112_c.Rda")
dia.75 <- d14[d14$FINESS == "Dia" & d14$AGE > 74, c("ENTREE", "SORTIE", "FINESS")]
e <- ymd_hms(dia.75$ENTREE)
s <- ymd_hms(dia.75$SORTIE)
p.tot <- as.numeric((s - e)/60)  # durée présence en mn
s.75 <- summary(p.tot)

# idem pour toute les RPU
dia.tot <- d14[d14$FINESS == "Dia", c("ENTREE", "SORTIE", "FINESS")]
e <- ymd_hms(dia.tot$ENTREE)
s <- ymd_hms(dia.tot$SORTIE)
p.tot <- as.numeric((s - e)/60)  # durée présence en mn
s.tot <- summary(p.tot)

# Rapport
s.75["Median"] / s.tot["Median"]
```

Généralisation à tous les établissements

```{r median_finess, echo=FALSE, comment=""}
s <- ymd_hms(d14$SORTIE)
e <- ymd_hms(d14$ENTREE)
p.tot <- as.numeric((s - e)/60)
d14$DELAI <- p.tot # nouvelle colonne
median.tot <- tapply(d14$DELAI, factor(d14$FINESS), median, na.rm=TRUE)
median.75 <- tapply(d14$DELAI[d14$AGE > 74], factor(d14$FINESS[d14$AGE > 74]), median, na.rm=TRUE)
round(median.75/median.tot, 2)

```

Uniquement sur le dernier trimestre 2014 (octobre-décembre):

```{r, echo=FALSE, comment=""}
median.tot <- tapply(d14$DELAI[as.Date(d14$ENTREE) > "2014-09-30"], factor(d14$FINESS[as.Date(d14$ENTREE) > "2014-09-30"]), median, na.rm=TRUE)
median.75 <- tapply(d14$DELAI[d14$AGE > 74 & as.Date(d14$ENTREE) > "2014-09-30"], factor(d14$FINESS[d14$AGE > 74 & as.Date(d14$ENTREE) > "2014-09-30"]), median, na.rm=TRUE)
round(median.75/median.tot, 2)

```

Demande Schieber (15/03/2015)
=============================

On souhaite créer un tableau comparatif 2013-2014 comparant la population des 75 ans ou plus à la population générale par établissement et territoires de santé avec le nombre total de RPU et le % plus de 75 ans correspondant.

FINESS  |  tot(tous ages)  |  % de 75 ans  
--------|------------------|-------------   

1. dataframe = RPU 2013-2014
2. ajout d'une colonne TERRITOIRE (function)
3. nombre de RPU par FINESS et ANNEE
4. créer un dataframe des 75 ans et plus
5. nombre de RPU de 75 ans par FINESS et ANNEE
6. totaliser par TERRITOIRE et par ANNEE
7. rapport RPU75 / RPU totaux
8. produire un fichier compatible XLS.

1. dataframe = RPU 2013-2014
----------------------------

```{}
path <- choose.path()
file <- "rpu2013-2014.Rda"
load(paste(path, file, sep = "/")) # d2
```

2. ajout d'une colonne TERRITOIRE (function)
--------------------------------------------

```{r territoire}
d2 <- add.territoire(d2)
d2$FINESS <- finess2territoires(d2$FINESS) # reorganise les Finess par territoire
```

3. nombre de RPU par FINESS et ANNEE
-------------------------------------
```{r rpu_finess_annee}
# par établissement:

#'@description crée un vecteur du nombre de RPU par FINESS dont l'AGE est supérieur à 'age'. Si 'age' n'est pas précisé, tous les ages (renseignés) son pris en compte.
#'@exemple b <- finess.age(rpu2013, 74) retourne  le nombre de RPU dont l'age > 74 ans pour chaque FINESS
#'@return un vecteur du nombre de RPU par FINESS
finess.age <- function(dx, age = -1){
  tapply(as.Date(dx$ENTREE[dx$AGE > age]), dx$FINESS[dx$AGE > age], length)
  }

# dataframe des RPU de 2013
rpu2013 <- d2[year(as.Date(d2$ENTREE)) == 2013,] # RPU de 2013
b <- finess.age(rpu2013, 74) # nb de RPU par FINESS dont age > 74 ans
a <- finess.age(rpu2013) # nb de RPU par FINESS tous ages

# dataframe des RPU de 2014
rpu2014 <- d2[year(as.Date(d2$ENTREE)) == 2014,] # RPU de 2014
b2 <- finess.age(rpu2014, 74) # nb de RPU par FINESS dont age > 74 ans
a2 <- finess.age(rpu2014) # nb de RPU par FINESS tous ages

# Création d'une matrice: rpu 2013, rpu 2013 > 74 ans, % rpu 2013 > 74 ans, rpu 2014, etc.
t <- cbind(a,b, round(b*100/a, 2), a2, b2, round(b2*100/a2, 2))
colnames(t) <- c("RPU 2013","RPU 2013 > 74","% 75 ans", "RPU 2014","RPU 2014 > 74","% 75 ans")

# même opération mais par territoire de santé (TS)

#'@description crée un vecteur du nombre de RPU par TS dont l'AGE est supérieur à 'age'. Si 'age' n'est pas précisé, tous les ages (renseignés) son pris en compte.
#'@exemple b <- territoire.age(rpu2013, 74) retourne  le nombre de RPU dont l'age > 74 ans pour chaque TS
#'@return un vecteur du nombre de RPU par TS
territoire.age <- function(dx, age = -1){
  tapply(as.Date(dx$ENTREE[dx$AGE > age]), dx$TERRITOIRE[dx$AGE > age], length)
  }
  
a <- territoire.age(rpu2013) # nb de RPU en 2013 par TS tous ages
b <- territoire.age(rpu2013, 74) # nb de RPU en 2013  dont age > 74 ans par TS

b2 <- territoire.age(rpu2014, 74) # nb de RPU en 2014  dont age > 74 ans par TS
a2 <- territoire.age(rpu2014) # nb de RPU en 2014 par TS tous ages

t2 <- cbind(a,b, round(b*100/a, 2), a2, b2, round(b2*100/a2, 2))
colnames(t2) <- c("RPU 2013","RPU 2013 > 74","% 75 ans", "RPU 2014","RPU 2014 > 74","% 75 ans")
rownames(t2) <- c("T1", "T2", "T3", "T4")

# Reste à combiner t et t2 en intercalant de sorte que t2 corresponde à la somme du territoire:

x <- t[1:3,] # 3 premières lignes = territoire 1
x <- rbind(x, t2[1,])
x <- rbind(x, t[4:7,])
x <- rbind(x, t2[2,])
x <- rbind(x, t[8:10,])
x <- rbind(x, t2[3,])
x <- rbind(x, t[11:15,])
x <- rbind(x, t2[4,])

# ligne de total
tot <- apply(t, 2, sum, na.rm = TRUE)
tot["% 75 ans"] <- round(tot["RPU 2013 > 74"]*100/tot["RPU 2013"], 2)
tot[6] <- round(tot["RPU 2014 > 74"]*100/tot["RPU 2014"], 2)

x <- rbind(x, tot)

kable(x)

# sauvegarde des résultats. L'ordre des lignes ne correspond pas à celui de l'ARS. Il faut ajouter une ligne vide pour Thann.
write.csv(x, file = "precision_requete.csv")
```
Le fichier a été adressé à mme Schieber le 20/03/2015 sous le nom de __precision_requete_21_3_2015.xls__.

#### résultat:
```{}

    RPU 2013 RPU 2013 > 74 % 75 ans RPU 2014 RPU 2014 > 74 % 75 ans
Wis    12646          2291    18.12    12158          2099    17.26
Hag    34413          7707    22.40    39938          6895    17.26
Sav    12424          1761    14.17    29445          4036    13.71
       59483         11759    19.77    81541         13030    15.98
Hus    37018         11416    30.84    61793         12337    19.97
Ane       NA            NA       NA     7418           695     9.37
Odi    25961          1447     5.57    24956          1290     5.17
Dts       NA            NA       NA     3910           153     3.91
       62979         12863    20.42    98040         14470    14.76
Sel    29534          4052    13.72    28828          3887    13.48
Col    64758          8175    12.62    67378          8527    12.66
Geb    15103          1615    10.69    16024          1708    10.66
      109395         13842    12.65   112230         14122    12.58
Mul    56195          7267    12.93    59471          7480    12.58
Alk    10861          1624    14.95    12660          1874    14.80
Dia    29467          4014    13.62    29410          4139    14.07
Ros       NA            NA       NA     7206           362     5.02
3Fr    15683          1702    10.85    16134          1789    11.09
      112206         14607    13.02   124881         15644    12.53
tot   344063         53071    15.42   416729         57271    13.74
```

Comparaison 2013-2014 des DP regroupés (merging ORUMIP)
-------------------------------------------------------
```{r merging_orumip}

library(epicalc)

# récupère le fichier des regroupement de l'ORUMIP
if(as.character(Sys.info()["nodename"]) == "MacBook-Air-de-JCB.local")
file.reg <- "~/Documents/FEDORU/Codes_regroupement_ORUMIP/Regroupements ORUMiP Thésaurus SFMU.csv" else
file.reg <- "~/Documents/Resural/FEDORU/Codes_regroupement_ORUMIP/Regroupement_ORUMIP/Regroupements ORUMiP Thésaurus SFMU.csv"
reg <- read.csv(file.reg, skip = 1)
reg <- reg[, 1:8] # on ne garde que les 8 premières colonnes

# type d'urgences, tous ages confondus pour 2013 et 2014
greg2013 <- merge(rpu2013, reg, by.x = "DP", by.y = "CIM10", all.x)
greg2014 <- merge(rpu2014, reg, by.x = "DP", by.y = "CIM10", all.x)

tab1(greg2013$Code.Type.Urgences, sort.group = "increasing", main = "Type d'urgence - 2013 - Tous ages", ylab = "Fréquence")
tab1(greg2014$Code.Type.Urgences, sort.group = "increasing", main = "Type d'urgence - 2014 - Tous ages", ylab = "Fréquence")

# type d'urgences, pour les 75 ans et plus pour 2013 et 2014
rpu2013.75 <- rpu2013[rpu2013$AGE > 74,]
rpu2014.75 <- rpu2014[rpu2014$AGE > 74,]

greg2013.75 <- merge(rpu2013.75, reg, by.x = "DP", by.y = "CIM10", all.x)
greg2014.75 <- merge(rpu2014.75, reg, by.x = "DP", by.y = "CIM10", all.x)

tab1(greg2014.75$Code.Type.Urgences, sort.group = "increasing", main = "Type d'urgence - 2014 - 75 ans", ylab = "Fréquence")
tab1(greg2013.75$Code.Type.Urgences, sort.group = "increasing", main = "Type d'urgence - 2013 - 75 ans", ylab = "Fréquence")

```

