---
title: "Actes associés"
author: "JcB & Leslie Buisson"
date: "19/03/2016"
output: html_document
---

Ce programme a pour objet de récupérer les _diagnostics associés_ stockés parallèllement aux RPU dans des fichiers _rpu_acte_YYYY-MM-DD_dump.sql_. Ces fichiers sont constitués par les gestes des 6 jours glissants c'est à dire qu'un même geste peut être présent 6 fois. Chaque enregistrement comporte un identifiant spécifique unique du RPU du jour.

Le fichier comporte 2 colonnes:

- RPU_ID
- DA

```
ID RPU = ID diag. associé 1 = ID DA 1
       = ID diag. associé 2 = ID DA 2
       = ID diag. associé n = ID DA n
```

Les fichiers source sont dans le dossier __Archives_Sagec/DA2015__.

Fonction parse_da
--------------------
```{r, warning=FALSE}

parse_da <- function(filename){
    library("RMySQL")
    wd <- getwd()
    setwd("~/Documents/Resural/Stat Resural/Archives_Sagec/DA2015")
    
    if(!file.exists(filename)){
        x <- paste("Le fichier",file,"n'existe pas dans le répertoire",getwd(), sep=" ")
        stop(x)
    }
    # charge le fichier dans la base de  données "archives". Si la table existe, elle est automatiquement effacée.
    # si la table n'existe pas, elle est créée automatiquement
    system(paste0("mysql -u root -pmarion archives < ", filename))
    
    # Transfert de la table vers un dataframe
    con<-dbConnect(MySQL(),group = "archives") # connexion à la base "archives"
    rs<-dbSendQuery(con,paste("SELECT * FROM RPU_DIAG_ASSO__",sep=""))
    dx<-fetch(rs,n=-1,encoding = "UTF-8") # dataframe
    # fermeture de la connexion
    dbDisconnect(con)
    con <- NULL
    # restauration et retour
    setwd(wd)
    return(dx)
}
```

Etape 1

Décompresser les fichiers _.gz_

Etape 2 : assembler les fichiers

Eval est mis à FALSE pour éviter d'avoir à recalculer.
```{r, warning=FALSE, eval=FALSE}
# fonctions utiles
#source("~/Documents/Resural/Stat Resural/rpu_2014/Preparation/RPU Quotidiens/quot_utils.R")

path <- "../../../Archives_Sagec/DA2015"
# on ne lit que les fichiers se terminant par .sql
file.name <- dir(path, pattern = ".sql")
n <- length(file.name)
n

dx <- NULL
for(i in 1:n){
  f <- parse_da(file.name[i])
  # supprime les enregistrements où DA est vide
  f <- f[f$DA != "",]
  dx <- rbind(dx, f)
}

head(dx)
write.csv(dx, file = "DA2015.csv")
```

Etape 3: merging des fichiers actes et D15

Le fichier D15 contient un id qui permet de lier le RPU avec les gestes correspondants.

```{r}
load("~/Documents/Resural/Stat Resural/DATA/RPU_2015/rpu2015d0112.Rda") # d15
# dx <- read.csv("Preparation/Diag_Associes/DA2015.csv") # en mode console
dx <- read.csv("DA2015.csv")

da <- merge(x = d15, y = dx, by.x = "id", by.y = "RPU_ID", all.x = TRUE)
# on ne garde que les RPU où ACTE est renseigné
da2 <- da[!is.na(da$DA),]
write.csv(da2, file = "DA2_2015.csv")
```

Etape 4: éliminer les doublons

On appelle doublons, les enregistrements ayant le meme __id__ ET le même __DA__

```{r}
doublons <- duplicated(da2[, c(2,22)]) # vecteur de TRUE et FALSE
nombre_doublons <- sum(doublons)
nombre_doublons
# DF des actes sans doublons
da3 <- da2[which(doublons == FALSE),]
n.da3 <- nrow(da3)
write.csv(da3, file = "DA3_2015.csv")

t <- sort(table(da3$DA))
tail(t, 10) # top 10 des DA

# nombre d'acte par RPU
t2 <- sort(table(da3$id))
table(as.factor(t2))
round(prop.table(table(as.factor(t2))),4)

# nombre d'actes différents
n <- unique(da3$DA)
length(n)

```

Etape 5
-------

Reformer un fichier simplifié avec 2 colonnes: id et DA

```{r}
da4 <- da3[, c("id", "DA")]
write.csv(da4, file = "DA4_2015.csv")
```

