---
title: "Extraire les actes"
author: "JcB"
date: "19 mars 2016"
output: html_document
---

Ce programme a pour objet de récupérer les _gestes_ stockés parallèllement aux RPU dans des fichiers _rpu_acte_YYYY-MM-DD_dump.sql_. Ces fichiers sont constitués par les gestes des 6 jours glissants c'est à dire qu'un même geste peut être présent 6 fois. Chaque enregistrement comporte un identifiant spécifique unique du RPU du jour.
```
ID RPU = ID diag. associé 1 = ID geste 1
       = ID diag. associé 2 = ID geste 2
       = ID diag. associé n = ID geste n
```

Les fichiers source sont dans le dossier __Archives_Sagec/Actes_2015__.

Fonction parse_acte
--------------------
```{r}

parse_acte <- function(filename){
    library("RMySQL")
    wd <- getwd()
    setwd("~/Documents/Resural/Stat Resural/Archives_Sagec/Actes_2015")
    
    if(!file.exists(filename)){
        x <- paste("Le fichier",file,"n'existe pas dans le répertoire",getwd(), sep=" ")
        stop(x)
    }
    # charge le fichier dans la base de  données "archives". Si la table existe, elle est automatiquement effacée.
    # si la table n'existe pas, elle est créée automatiquement
    system(paste0("mysql -u root -pmarion archives < ", filename))
    
    # Transfert de la table vers un dataframe
    con<-dbConnect(MySQL(),group = "archives") # connexion à la base "archives"
    rs<-dbSendQuery(con,paste("SELECT * FROM RPU_ACTE__ ",sep=""))
    dx<-fetch(rs,n=-1,encoding = "UTF-8") # dataframe
    # fermeture de la connexion
    dbDisconnect(con)
    con <- NULL
    # restauration et retour
    setwd(wd)
    return(dx)
}
```

Etape 1

Décompresser les fichiers _.gz_

Etape 2 : assembler les fichiers
```{r}
# fonctions utiles
#source("~/Documents/Resural/Stat Resural/rpu_2014/Preparation/RPU Quotidiens/quot_utils.R")

path <- "../../../Archives_Sagec/Actes_2015"
# on ne lit que les fichiers se terminant par .sql
file.name <- dir(path, pattern = ".sql")
n <- length(file.name)
n

dx <- NULL
for(i in 1:n){
  f <- parse_acte(file.name[i])
  # supprime les enregistrements où ACTE est vide
  f <- f[f$ACTE != "",]
  dx <- rbind(dx, f)
}

head(dx)
write.csv(dx, file = "actes2015.csv")
```

Etape 3: merging des fichiers actes et D15

```{r}
load("~/Documents/Resural/Stat Resural/DATA/RPU_2015/rpu2015d0112.Rda")
dx <- read.csv("Preparation/Actes/actes2015.csv")
actes <- merge(x = d15, y = dx, by.x = "id", by.y = "RPU_ID", all.x = TRUE)
# on ne garde que les RPU où ACTE est renseigné
actes2 <- actes[!is.na(actes$ACTE),]

```

Etape 4: éliminer les doublons

On appelle doublons, les enregistrements ayant le meme __id__ ET le même __ACTE__

```{r}
doublons <- duplicated(actes2[, c(2,22)]) # vecteur de TRUE et FALSE
nombre_doublons <- sum(doublons)
nombre_doublons
# DF des actes sans doublons
actes3 <- actes2[which(doublons == FALSE),]
n.actes3 <- nrow(actes3)

t <- sort(table(actes3$ACTE))
tail(t, 10) # top 10 des actes

# nombre d'acte par RPU
t2 <- sort(table(actes3$id))
table(as.factor(t2))
round(prop.table(table(as.factor(t2))),4)

```

- DEQP003 ECG sur au moins 12 dérivations
- ZBQK002   Radiographie du thorax
- QZJA002 Parage et/ou suture de plaie superficielle de la peau de moins de 3 cm de grand axe, en dehors de la face
- QAJA013 Parage et/ou suture de plaie superficielle de la peau de la face de moins de 3 cm de grand axe
- NGQK001 Radiographie de la cheville selon 1 à 3 incidences
- MDQK001 Radiographie de la main ou de doigt
- QZJA017 Parage et/ou suture de plaie superficielle de la peau de 3 cm à 10 cm de grand axe, en dehors de la face
- DEQP004 Surveillance continue de l'électrocardiogramme par oscilloscopie et/ou télésurveillance, par 24 heures
- NDQK001 Radiographie unilatérale du pied selon 1 à 3 incidences
- ACQK001 Scanographie du crâne et de son contenu, sans injection de produit de contraste

