---
title: "Personnes_agees"
author: "RESURAL (JcB)"
output: word_document
---

Date: 03/01/2015

Temps de travail: 2 x 8 heures

Contacts: Dr [Schieber](Anne-Cecile.SCHIEBER@ars.sante.fr]), Dr [Pillay](Christine.PILLAY@ars.sante.fr)

Demande
=======
Dans ce cadre, serait-il ainsi possible à travers une requête RPU d'avoir des données concernant  :
- le nombre de passages en 2013 et en 2014 (jusqu'au mois de novembre) selon différentes classes d'âge suivantes:

    - entre >= 55 et <65 ans
    - entre >=65 et <75 ans
    - entre >=75 et <85 ans
    - >=85 ans.  
    en les rapportant au total de passages.

- le mode d'arrivée et l'origine (mais il me semble qu'à travers les RPU, on ne peut avoir l'information origine domicile/EHPAD...?) (selon les classes d'âge ci-dessus si possible)

- leur orientation à l'issue du passage aux urgences (selon les classes d'âge ci-dessus si possible)
 
- des informations à travers les motifs et/ou les diagnostics (chute/trouble de la marche/trouble de l'équilibre) en regroupant certains codes ?

Codes CIM 10
============

Chutes
------
Y30  Chute, saut ou précipitation dans le vide, intention non déterminée, chute de la victime d'un niveau à un autre, intention non déterminée
```{}
Y30.0	Chute au domicile
Y30.1	Chute dans un établissement collectif
Y30.2	Chute dans une institution
Y30.3	Chute dans un lieu de sport
Y30.4	Chute sur la route
Y30.5	Chute, saut ou précipitation dans le vide, intention non déterminée, dans une zone de commerce et de services
Y30.6	Chute, saut ou précipitation dans le vide, intention non déterminée, dans un local industriel et chantier de construction
Y30.7	Chute, saut ou précipitation dans le vide, intention non déterminée, dans une exploitation agricole
Y30.8	Chute
Y30.9	Chute
```
Cet item ne retrouve qu'un seul enregistrement dans la base.

Traumatisme
-----------
```{}
S00-S09	Lésions traumatiques de la tête
S10-S19	Lésions traumatiques du cou
S20-S29	Lésions traumatiques du thorax
S30-S39	Lésions traumatiques de l'abdomen, des lombes, du rachis lombaire et du bassin
S40-S49	Lésions traumatiques de l'épaule et du bras
S50-S59	Lésions traumatiques du coude et de l'avant-bras
S60-S69	Lésions traumatiques du poignet et de la main
S70-S79	Lésions traumatiques de la hanche et de la cuisse
S80-S89	Lésions traumatiques du genou et de la jambe
S90-S99	Lésions traumatiques de la cheville et du pied
T00-T07	Lésions traumatiques de plusieurs parties du corps
T08-T14	Lésions traumatiques de siège non précisé du tronc, membre ou autre région du corps 
```


 
```{r init, cache=FALSE, echo=FALSE, message=FALSE}
if(as.character(Sys.info()["nodename"]) == "MacBook-Air-de-JCB.local")
  path = "~/Documents/Stat Resural/RPU_2014" else 
if(as.character(Sys.info()["nodename"]) == "XPS")
  path = "~/Documents/Resural/Stat Resural/RPU_2014"
file <- "rpu2013-2014.Rda"
load(paste(path, file, sep = "/"))

source("Preparation/RPU Quotidiens/quot_utils.R")
library("epicalc")
library(xtable)
library(knitr)


# options(xtable, comment = FALSE)

# on forme un dataframe ne comportant que les ages > 54 ans et les colonnes utiles:
g <- d2[d2$AGE > 54, c("AGE", "MODE_ENTREE", "PROVENANCE", "MODE_SORTIE", "DESTINATION", "ORIENTATION", "DP", "MOTIF")]
save(g, file = "Personnes_agees.Rda")

# nb total de RPU
n <- nrow(d2)
# rm(d2)
```

Définitions
-----------

- Domicile: domicile ou ce qui en tient lieu (voie publique)
- Mutation: hospitalisation dans le même établissement que celui du SU
- Transfert: hospitalisation dans un autre établissement que celui du SU.

- PEO: désigne une prise en charge organisationnelle. Ce code est utilisé lorsque le patient n'est pas destiné aux urgences mais il y transite temporairement (par ex. en attente qu'un lit prévu se libère)
- PEA: désigne une arrivée non programmée aux urgences (cas général)

La FEDORU recommande d'identifier les personnes provenant des EHPAD par l'association MODE ENTREE = 8 (Domicile) + PROVENANCE = 7 (structure médico-sociale). Cependant ce dernier code n'est pas proposé dans la version officielle des RPU.

On pourrait identifier indirectement les EHPAD par le mode de sorie: MODE SORTIE = 8 + DESTINATION = 7. Malheureusement l'item DESTINATION est mal renseigné: 21% sur 2 ans (round(mean(!is.na(d2$DESTINATION)) * 100, 2))

Création des sous groupes
--------------------------

```{r test, echo=FALSE, comment=""}

load("Personnes_agees.Rda")

# création d'une colonne AGE2 contenant uniquement les tranches d'age selon le découpage proposé
a <- cut(g$AGE, c(55, 65, 75, 85, 120))
levels(a) <- c(">= 55 et <65 ans", ">=65 et <75 ans", ">=75 et <85 ans", ">=85 ans")
g$AGE2 <- a

b <- table(g$AGE2)

barplot(b, cex.names = 0.6, las = 2, main = "Population de 55 ans et plus" )

# total de RPU de 55 ans et plus
n2 <- nrow(g)

# en pourcentage du total
c <- round(table(a) * 100 / n, 2)
# en pourcentage des plus de 55 ans
c55 <- round(table(a) * 100 / n2, 2)
# synthèse
d <- rbind(b, c55, c)
rownames(d) <- c("effectif", "% effectif", "% total RPU")

# complétude des données
c.entree <- completude.item(g$MODE_ENTREE, 0)
c.provenance <- completude.item(g$PROVENANCE, 0)

c.orientation <- completude.item(g$ORIENTATION, 0)

c.sortie <- completude.item(g$MODE_SORTIE, 0)
c.destination <- completude.item(g$DESTINATION, 0)

```

Résultats
---------

- Date de début: `r min(as.Date(d2$ENTREE))`
- Date de fin: `r max(as.Date(d2$ENTREE))`
- Effectif total: `r n` RPU.
- Nombre de RPU agés de 55 ans ou plus: `r n2` (`r round(n2*100/n, 2)` %)

#### Complétude des données

Pourcentage de RPU renseignés selon l'item:

- MODE ENTREE: `r c.entree` %
- PROVENANCE : `r c.provenance` %
- MODE SORTIE: `r c.sortie` %
- DESTINATION: `r c.destination` %

```{r results, echo=FALSE, results='asis', comment="",message=FALSE}
#kable(d)
print(xtable(d), type = "latex")
```

Selon le MODE_ENTREE et la PROVENANCE
-------------------------------------

```{r correction, echo=FALSE, results='asis'}
# correction de l'ortographe de transfert, parfois ortographié en 'transf  ert'
a <- as.character(g$MODE_ENTREE)
a[a == "Transfe  rt"] <- "Transfert"
g$MODE_ENTREE <- as.factor(a)

t <- table(g$MODE_ENTREE, dnn = "MODE D'ENTREE")
x <- xtable(t, caption = "Mode d'entrée des patients de 55 ans et plus.", label = "entree", format.args = list(big.mark = " ", decimal.mark = ","))
print(x, comment = FALSE)

t <- table(g$AGE2, g$MODE_ENTREE, dnn = c("AGE", "MODE ENTREE"))
x <- xtable(t, caption = "Mode d'entrée des patients de 55 ans et plus selon l'age.", label = "entree_age", format.args = list(big.mark = " ", decimal.mark = ","))
print(x, comment = FALSE)

# suppression des facteurs vides dans PROVENANCE et MODE_SORTIE
g$PROVENANCE <- factor(g$PROVENANCE)
t <- table(g$PROVENANCE, dnn = "PROVENANCE")
x <- xtable(t, caption = "Provenance des patients de 55 ans et plus.", label = "provenance", format.args = list(big.mark = " ", decimal.mark = ","))
print(x, comment = FALSE)

t <- table(g$AGE2, g$PROVENANCE, dnn = c("AGE", "PROVENANCE"))
x <- xtable(t, caption = "Provenance des patients de 55 ans et plus selon l'age.", label = "provenance_et_age", format.args = list(big.mark = " ", decimal.mark = ","))
print(x, comment = FALSE)

```

Mode de sortie (par classes d'age)
-------------------------------------

```{r sortie, echo=FALSE, results='asis', comment="", message=FALSE }

g$MODE_SORTIE <- factor(g$MODE_SORTIE)
t <- table(g$MODE_SORTIE, dnn = "MODE DE SORTIE")
x <- xtable(t, caption = "Mode de sortie des patients de 55 ans et plus.", label = "mode_sortie", format.args = list(big.mark = " ", decimal.mark = ","))
print(x, comment = FALSE)

g$DESTINATION <- factor(g$DESTINATION)
t <- table(g$DESTINATION, dnn = "DESTINATION")
x <- xtable(t, caption = "Destination des patients de 55 ans et plus.", label = "destination", format.args = list(big.mark = " ", decimal.mark = ","))
print(x, comment = FALSE)

g$ORIENTATION <- factor(g$ORIENTATION)
t <- table(g$ORIENTATION, dnn = "ORIENTATION")
x <- xtable(t, caption = "Orientation des patients de 55 ans et plus.", label = "orientation", format.args = list(big.mark = " ", decimal.mark = ","))
print(x, comment = FALSE)


t <- table(g$AGE2,g$MODE_SORTIE, dnn = c("AGE", "MODE DE SORTIE"))
x <- xtable(t, caption = "Mode de sortie des patients de 55 ans et plus selon la classe d'age.", label = "sortie_age", format.args = list(big.mark = " ", decimal.mark = ","))
print(x, comment = FALSE)

t <- table(g$AGE2,g$DESTINATION, dnn = c("AGE", "DESTINATION"))
x <- xtable(t, caption = "Destination des patients de 55 ans et plus selon la classe d'age.", label = "destination_age", format.args = list(big.mark = " ", decimal.mark = ","))
print(x, comment = FALSE)

t <- addmargins(table(g$AGE2, factor(g$ORIENTATION), dnn = c("AGE", "ORIENTATION")), c(1,2))
x <- xtable(t, caption = "Orientation des patients de 55 ans et plus selon la classe d'age.", label = "orientation_age", format.args = list(big.mark = " ", decimal.mark = ","), digits = 0)
print(x, comment = FALSE)

```


Analyse des codes CIM10
========================

```{r, echo=FALSE}
g$DP <- normalise.caracteres(g$DP)
#g$DP <- as.factor(g$DP)
trauma <- g[substr(g$DP, 1, 3) == "S60" & !is.na(substr(g$DP, 1, 3)),]
summary(as.factor(trauma$DP))

trauma.tete <- g[substr(g$DP, 1, 3) >= "S60" & substr(g$DP, 1, 3) <= "S69" & !is.na(substr(g$DP, 1, 3)),]

```

Merging avec le fichier des recours de l'ORUMIP
-----------------------------------------------

```{r,echo=FALSE}
file.reg <- "~/Documents/Resural/FEDORU/Codes_regroupement_ORUMIP/Regroupement_ORUMIP/Regroupements ORUMiP Thésaurus SFMU.csv"

file.reg <- "~/Documents/FEDORU/Codes_regroupement_ORUMIP/Regroupements ORUMiP Thésaurus SFMU.csv" # MAC
reg <- read.csv(file.reg, skip = 1)
greg <- merge(g, reg, by.x = "DP", by.y = "CIM10", all.x)

```
Par type d'urgences
-------------------
```{r,echo=FALSE}
tab1(greg$Code.Type.Urgences, sort.group = "increasing", main = "Type d'urgence", ylab = "Fréquence")
table(greg$AGE2, greg$Code.Type.Urgences)
```
Traumatologie
-------------
```{r,echo=FALSE}
gtrau <- greg[greg$Code.Type.Urgences == "TRAUMA", ]
tab1(factor(gtrau$Code.Discipline...Topographie), sort.group = "increasing", main = "Traumatologie - Localisation", cex = 0.8, cex.names = 0.6)

table(gtrau$AGE2, factor(gtrau$Code.Discipline...Topographie))

```
15/3/2015
=========

Nouvelle question

```{r}
# groupe 2013
g2013 <- d2[d2$AGE > 54 & as.Date(d2$ENTREE) < "2014-01-01", c("AGE", "MODE_ENTREE", "PROVENANCE", "MODE_SORTIE", "DESTINATION", "ORIENTATION", "DP", "MOTIF")]
# roupe 2014
g2014 <- d2[d2$AGE > 54 & as.Date(d2$ENTREE) >= "2014-01-01", c("AGE", "MODE_ENTREE", "PROVENANCE", "MODE_SORTIE", "DESTINATION", "ORIENTATION", "DP", "MOTIF")]
# ajout colonne AGE2
a <- cut(g2013$AGE, c(55, 65, 75, 85, 120))
levels(a) <- c(">= 55 et <65 ans", ">=65 et <75 ans", ">=75 et <85 ans", ">=85 ans")
g2013$AGE2 <- a
a <- cut(g2014$AGE, c(55, 65, 75, 85, 120))
levels(a) <- c(">= 55 et <65 ans", ">=65 et <75 ans", ">=75 et <85 ans", ">=85 ans")
g2014$AGE2 <- a
# normalisation des CIM10
g2013$DP <- normalise.caracteres(g2013$DP)
g2014$DP <- normalise.caracteres(g2014$DP)
# lecture du fichier des regroupement
file.reg <- "~/Documents/FEDORU/Codes_regroupement_ORUMIP/Regroupements ORUMiP Thésaurus SFMU.csv"
reg <- read.csv(file.reg, skip = 1)
# merging
greg2013 <- merge(g2013, reg, by.x = "DP", by.y = "CIM10", all.x)
greg2014 <- merge(g2014, reg, by.x = "DP", by.y = "CIM10", all.x)

tab1(greg2013$Code.Type.Urgences, sort.group = "increasing", main = "Type d'urgence (2013)", ylab = "Fréquence")
tab1(greg2014$Code.Type.Urgences, sort.group = "increasing", main = "Type d'urgence (2014)", ylab = "Fréquence")
# table par tranche d'age
table(greg2013$AGE2, greg2013$Code.Type.Urgences)
table(greg2014$AGE2, greg2014$Code.Type.Urgences)

```
> table(greg2013$AGE2, greg2013$Code.Type.Urgences)
                  
                   AUTRE MED-CHIR   PSY TOXICO TRAUMA
  >= 55 et <65 ans   364     8876   486    203   4983
  >=65 et <75 ans    258     7854   258     94   3125
  >=75 et <85 ans    268    11078   264     85   3718
  >=85 ans           120     6529    87     45   2496
> table(greg2014$AGE2, greg2014$Code.Type.Urgences)
                  
                   AUTRE MED-CHIR   PSY TOXICO TRAUMA
  >= 55 et <65 ans   415     9142   478    189   5089
  >=65 et <75 ans    277     8528   256     99   3256
  >=75 et <85 ans    233    11050   207     92   3769
  >=85 ans           116     6660    95     25   2728
  



