---
title: "Personnes_agees"
author: "RESURAL (JcB)"
output: html_document
---

Date: 03/01/2015

Temps de travail: 2 x 8 heures

Contacts: Dr [Schieber](Anne-Cecile.SCHIEBER@ars.sante.fr]), Dr [Pillay](Christine.PILLAY@ars.sante.fr)

Demande
=======
Dans ce cadre, serait-il ainsi possible à travers une requête RPU d'avoir des données concernant  :

- le nombre de passages en 2013 et en 2014 (jusqu'au mois de novembre) selon différentes classes d'âge suivantes:

    - entre >= 55 et <65 ans
    - entre >=65 et <75 ans
    - entre >=75 et <85 ans
    - >=85 ans.  
    en les rapportant au total de passages.

- le mode d'arrivée et l'origine (mais il me semble qu'à travers les RPU, on ne peut avoir l'information origine domicile/EHPAD...?) (selon les classes d'âge ci-dessus si possible)

- leur orientation à l'issue du passage aux urgences (selon les classes d'âge ci-dessus si possible)
 
- des informations à travers les motifs et/ou les diagnostics (chute/trouble de la marche/trouble de l'équilibre) en regroupant certains codes ?

Codes CIM 10
============

Chutes
------
Y30  Chute, saut ou précipitation dans le vide, intention non déterminée, chute de la victime d'un niveau à un autre, intention non déterminée
```{}
Y30.0  Chute au domicile
Y30.1	Chute dans un établissement collectif
Y30.2	Chute dans une institution
Y30.3	Chute dans un lieu de sport
Y30.4	Chute sur la route
Y30.5	Chute, saut ou précipitation dans le vide, intention non déterminée, dans une zone de commerce et de services
Y30.6	Chute, saut ou précipitation dans le vide, intention non déterminée, dans un local industriel et chantier de construction
Y30.7	Chute, saut ou précipitation dans le vide, intention non déterminée, dans une exploitation agricole
Y30.8	Chute
Y30.9	Chute
```
Cet item ne retrouve qu'un seul enregistrement dans la base.

Traumatisme
-----------
```{}
S00-S09	Lésions traumatiques de la tête
S10-S19	Lésions traumatiques du cou
S20-S29	Lésions traumatiques du thorax
S30-S39	Lésions traumatiques de l'abdomen, des lombes, du rachis lombaire et du bassin
S40-S49	Lésions traumatiques de l'épaule et du bras
S50-S59	Lésions traumatiques du coude et de l'avant-bras
S60-S69	Lésions traumatiques du poignet et de la main
S70-S79	Lésions traumatiques de la hanche et de la cuisse
S80-S89	Lésions traumatiques du genou et de la jambe
S90-S99	Lésions traumatiques de la cheville et du pied
T00-T07	Lésions traumatiques de plusieurs parties du corps
T08-T14	Lésions traumatiques de siège non précisé du tronc, membre ou autre région du corps 
```


 
```{r init, cache=FALSE, echo=FALSE, message=FALSE}
if(as.character(Sys.info()["nodename"]) == "MacBook-Air-de-JCB.local")
  path = "~/Documents/Stat Resural/RPU_2014/rpu2013-2014.Rda" else 
if(as.character(Sys.info()["nodename"]) == "XPS")
  path = "~/Documents/Resural/Stat Resural/RPU_2014"
file <- "rpu2013-2014.Rda"
load(paste(path, file, sep = "/"))

source("Preparation/RPU Quotidiens/quot_utils.R")
library("epicalc")
library(xtable)
library(knitr)
library(lubridate)

# options(xtable, comment = FALSE)

# on forme un dataframe ne comportant que les ages > 54 ans et les colonnes utiles:
g <- d2[d2$AGE > 54, c("AGE", "MODE_ENTREE", "PROVENANCE", "MODE_SORTIE", "DESTINATION", "ORIENTATION", "DP", "MOTIF")]
save(g, file = "Personnes_agees.Rda")

# nb total de RPU
n <- nrow(d2)
# rm(d2)
```

Définitions
-----------

- Domicile: domicile ou ce qui en tient lieu (voie publique)
- Mutation: hospitalisation dans le même établissement que celui du SU
- Transfert: hospitalisation dans un autre établissement que celui du SU.

- PEO: désigne une prise en charge organisationnelle. Ce code est utilisé lorsque le patient n'est pas destiné aux urgences mais il y transite temporairement (par ex. en attente qu'un lit prévu se libère)
- PEA: désigne une arrivée non programmée aux urgences (cas général)

La FEDORU recommande d'identifier les personnes provenant des EHPAD par l'association MODE ENTREE = 8 (Domicile) + PROVENANCE = 7 (structure médico-sociale). Cependant ce dernier code n'est pas proposé dans la version officielle des RPU.

On pourrait identifier indirectement les EHPAD par le mode de sorie: MODE SORTIE = 8 + DESTINATION = 7. Malheureusement l'item DESTINATION est mal renseigné: 21% sur 2 ans (round(mean(!is.na(d2$DESTINATION)) * 100, 2))

Création des sous groupes
--------------------------

```{r test, echo=FALSE, comment=""}

load("Personnes_agees.Rda")

# création d'une colonne AGE2 contenant uniquement les tranches d'age selon le découpage proposé
a <- cut(g$AGE, c(55, 65, 75, 85, 120))
levels(a) <- c(">= 55 et <65 ans", ">=65 et <75 ans", ">=75 et <85 ans", ">=85 ans")
g$AGE2 <- a

b <- table(g$AGE2)

barplot(b, cex.names = 0.6, las = 2, main = "Population de 55 ans et plus" )

# total de RPU de 55 ans et plus
n2 <- nrow(g)

# en pourcentage du total
c <- round(table(a) * 100 / n, 2)
# en pourcentage des plus de 55 ans
c55 <- round(table(a) * 100 / n2, 2)
# synthèse
d <- rbind(b, c55, c)
rownames(d) <- c("effectif", "% effectif", "% total RPU")

# complétude des données
c.entree <- completude.item(g$MODE_ENTREE, 0)
c.provenance <- completude.item(g$PROVENANCE, 0)

c.orientation <- completude.item(g$ORIENTATION, 0)

c.sortie <- completude.item(g$MODE_SORTIE, 0)
c.destination <- completude.item(g$DESTINATION, 0)

```

Résultats
---------

- Date de début: `r min(as.Date(d2$ENTREE))`
- Date de fin: `r max(as.Date(d2$ENTREE))`
- Effectif total: `r n` RPU.
- Nombre de RPU agés de 55 ans ou plus: `r n2` (`r round(n2*100/n, 2)` %)

#### Complétude des données

Pourcentage de RPU renseignés selon l'item:

- MODE ENTREE: `r c.entree` %
- PROVENANCE : `r c.provenance` %
- MODE SORTIE: `r c.sortie` %
- DESTINATION: `r c.destination` %

```{r results, echo=FALSE, comment="",message=FALSE}
#kable(d)
d
```

Selon le MODE_ENTREE et la PROVENANCE
-------------------------------------

```{r correction, echo=FALSE,}
# correction de l'ortographe de transfert, parfois ortographié en 'transf  ert'
a <- as.character(g$MODE_ENTREE)
a[a == "Transfe  rt"] <- "Transfert"
g$MODE_ENTREE <- as.factor(a)

t <- table(g$MODE_ENTREE, dnn = "MODE D'ENTREE")
t

t <- table(g$AGE2, g$MODE_ENTREE, dnn = c("AGE", "MODE ENTREE"))
t

# suppression des facteurs vides dans PROVENANCE et MODE_SORTIE
g$PROVENANCE <- factor(g$PROVENANCE)
t <- table(g$PROVENANCE, dnn = "PROVENANCE")
t

t <- table(g$AGE2, g$PROVENANCE, dnn = c("AGE", "PROVENANCE"))
t

```

Mode de sortie (par classes d'age)
-------------------------------------

```{r sortie, echo=FALSE, comment="", message=FALSE }

g$MODE_SORTIE <- factor(g$MODE_SORTIE)
t <- table(g$MODE_SORTIE, dnn = "MODE DE SORTIE")
t

g$DESTINATION <- factor(g$DESTINATION)
t <- table(g$DESTINATION, dnn = "DESTINATION")
t

g$ORIENTATION <- factor(g$ORIENTATION)
t <- table(g$ORIENTATION, dnn = "ORIENTATION")
t


t <- table(g$AGE2,g$MODE_SORTIE, dnn = c("AGE", "MODE DE SORTIE"))
t

t <- table(g$AGE2,g$DESTINATION, dnn = c("AGE", "DESTINATION"))
t

t <- addmargins(table(g$AGE2, factor(g$ORIENTATION), dnn = c("AGE", "ORIENTATION")), c(1,2))
t

```


Analyse des codes CIM10
========================

```{r, echo=FALSE}
g$DP <- normalise.caracteres(g$DP)
#g$DP <- as.factor(g$DP)
trauma <- g[substr(g$DP, 1, 3) == "S60" & !is.na(substr(g$DP, 1, 3)),]
summary(as.factor(trauma$DP))

trauma.tete <- g[substr(g$DP, 1, 3) >= "S60" & substr(g$DP, 1, 3) <= "S69" & !is.na(substr(g$DP, 1, 3)),]

```

Merging avec le fichier des recours de l'ORUMIP
-----------------------------------------------

```{r,echo=FALSE}
file.reg <- "~/Documents/Resural/FEDORU/Codes_regroupement_ORUMIP/Regroupement_ORUMIP/Regroupements ORUMiP Thésaurus SFMU.csv"
reg <- read.csv(file.reg, skip = 1)
greg <- merge(g, reg, by.x = "DP", by.y = "CIM10", all.x)

```
Par type d'urgences
-------------------
```{r,echo=FALSE}
tab1(greg$Code.Type.Urgences, sort.group = "increasing", main = "Type d'urgence", ylab = "Fréquence")
table(greg$AGE2, greg$Code.Type.Urgences)
```
Traumatologie
-------------
```{r,echo=FALSE}
gtrau <- greg[greg$Code.Type.Urgences == "TRAUMA", ]
tab1(factor(gtrau$Code.Discipline...Topographie), sort.group = "increasing", main = "Traumatologie - Localisation", cex = 0.8, cex.names = 0.6)

table(gtrau$AGE2, factor(gtrau$Code.Discipline...Topographie))

```

Demande 2: 7/01/2014
====================

Dans le cadre de l'évaluation des CPOM des établissements, mais également en lien avec le travail qui s'initie en interne concernant la prise en charge de la personne âgée, nous souhaiterions pouvoir disposer des données par établissement concernant:

- le nombre de primo passages, et la proportion des patients de 75 ans et plus, en incluant les données de l'année 2014 (en précisant le niveau d'exhaustivité atteint dans la base 2014 à ce jour de la requête).

- la moyenne/médiane des temps de passages pour tout âge et pour les 75 ans et plus.
 
En y incluant les Diaconesses et la clinique Roosevelt, et des totaux par territoires de santé et pour la région.
 
Ci-joint un tableau pour clarifier la demande, avec certaines données déjà remplies à partir de la dernière version du rapport 2013.
 
Avez-vous d'ores et déjà des éléments d'explication (liés au codage notamment) au regard des temps de passage très hétérogènes d'une SU à l'autre?
 
L'échéance souhaitée est le vendredi 16 janvier.
Je vous remercie par avance, 


nombre de primo passages, et la proportion des patients de 75 ans et plus
-------------------------------------------------------------------------
```{r}
n_75ans <- d2[d2$AGE > 74, "AGE"]
summary(n_75ans)

pop_75ans <- d2[d2$AGE > 74, "AGE"]
# n_75ans = nombre de passages de 75 ans
n_75ans <- length(pop_75ans)
# n = nb totaux de passages
n <- nrow(d2)
# proportion de 75 ans
prop75 <- round(n_75ans * 100 / n, 2)
exhaust.age <- mean(!is.na(n_75ans))
```
- nombre total de RPU (2013-2014): `r n`
- nombre de patients de 75 ans et plus sur la période: `r n_75ans`
- proportion de 75 ans: `r prop75` %.
- exhaustivité pour l'age: `r round(exhaust.age * 100,2)`

Moyenne/médiane des temps de passages pour tout âge et pour les 75 ans et plus.
------------------------------------------------------------------------------

#### On sélectionne tous les enregistrements dont heure entréé et sortie ne sont pas NA

```{r}
dp.tot <- d2[!is.na(d2$ENTREE) & !is.na(d2$SORTIE), c("SORTIE", "ENTREE", "AGE", "FINESS")]
# intégration du Finess Juridique pour la clinique Ste Odile
dp.tot$FINESS <- as.character(dp.tot$FINESS)
dp.tot$FINESS[dp.tot$FINESS=="670780204"]<-"Odi"
dp.tot$FINESS <-  factor(dp.tot$FINESS) # élimine les facteus vides

# H48 = constante = nb de minutes dans 48 heures
H48 <- 60 * 48
# 1002 dates ne comportent pas d'heures. Cela concerne exclusivemnt wissembourg pour le mois de novembre 2014. Pb de parsing ?
# de <- dp.tot[is.na(ymd_hms(dp.tot$ENTREE)),]
e <- ymd_hms(dp.tot$ENTREE)
s <- ymd_hms(dp.tot$SORTIE)
p.tot <- as.numeric((s - e)/60)  # durée présence en mn

p <- p.tot[!is.na(p.tot)] # supprime les NA
p <- p[p >= 0] # on ne garde que les valeurs positives
p <- p[p < H48+1] # et de moins de 48h
length(p)
hist(p, breaks = seq(0, 60*48, 60), xlab = "Durée deprésence (minutes)", ylab = "Fréquence", main = "Histogrammme des durées de présence")
sp <- summary(p)
sp

# essai: on crée une colonne durée
dp.tot$DUREE <- p.tot
a <- dp.tot[!is.na(dp.tot$DUREE),]
a <- a[a$DUREE >=0,]
a <- a[a$DUREE < H48+1,]

# boxplot triée par médiane croissante ([ref](http://stackoverflow.com/questions/3765950/sorting-a-boxplot-based-on-median-value))
x <- reorder(a$FINESS, a$DUREE, median)
boxplot(a$DUREE ~ x, outline = FALSE, las = 2, tlab = "Durée de passage (mn)", main = "Durée de passage (2013-2014)", sub = "Les données ne sont pas interprétables pour les HUS")


```

#### Même opération pour les plus de 74 ans

Dataframe (dp) avec heure d'entée, de sortie et __age > 74 ans__. L'exhaustivité est > 99%, 14 données sont manquantes
```{r}
dp <- d2[!is.na(d2$ENTREE) & !is.na(d2$SORTIE) & d2$AGE > 74, c("SORTIE", "ENTREE", "AGE", "FINESS")]
mean(!is.na(dp$SORTIE))
mean(!is.na(dp$ENTREE))
sum(is.na(dp$ENTREE))
sum(is.na(dp$SORTIE))

# vecteur des entrées
e <- ymd_hms(dp$ENTREE)
# vecteur des sorties
s <- ymd_hms(dp$SORTIE)
# p = durée de présence en secondes
p <- s - e
head(p)
length(p)
summary(as.numeric(p))
# résumé en minutes
summary(as.numeric(p)/60)

# p_nm = vecteur des durée de présence en minutes
p_mn <- as.numeric(p)/60

# p48 = vecteur des durées <= à 48 heures (recommandation de la FEDORU)
p48 <- p_mn[p_mn < H48 + 1]

sp48 <- summary(p48)
sp48

length(p48) # nb de cas de 75 ans

hist(p48, breaks = seq(0, 60*48, 60), main = "Durée de passage (par tranche d'une heure) \ndes patients de 75 ans et plus", xlab = "temps en minutes de 0 à 2880 minutes (48 heures)", ylab = "fréquence")

```

Par territoire de santé
------------------------

On crée une colonne supplémentaire pour les territoires de santé

```{r}
dp.tot$TERRITOIRE[dp.tot$FINESS %in% c("Wis","Sav","Hag")] <- "T1"
dp.tot$TERRITOIRE[dp.tot$FINESS %in% c("Hus","Odi","Ane","Dts")] <- "T2"
dp.tot$TERRITOIRE[dp.tot$FINESS %in% c("Sel","Col","Geb")] <- "T3"
dp.tot$TERRITOIRE[dp.tot$FINESS %in% c("Mul","3Fr","Alk","Ros","Dia")] <- "T4"
```

Nettoyage de dp.tot:

- supprimer les valeurs négatives
- supprimer les durées > 48 heures
- supprimer les NA

```{r}
dp.tot2 <- dp.tot[dp.tot$DUREE >= 0 & dp.tot$DUREE < H48+1 & !is.na(dp.tot$DUREE),]
```

Résultats sur données nettotyées
```{r}
tapply(dp.tot2$DUREE, dp.tot2$TERRITOIRE, mean, na.rm = TRUE)
tapply(dp.tot2$DUREE, dp.tot2$TERRITOIRE, sd, na.rm = TRUE)
tapply(dp.tot2$DUREE, dp.tot2$TERRITOIRE, median, na.rm = TRUE)
boxplot(dp.tot2$DUREE ~ dp.tot2$TERRITOIRE, outline = FALSE, main = "Durée de passage par territoire de santé (tous ages)", ylab = "nombre de RPU")

```
- territoire 1: tiré vers le haut par Haguenau
- territoire 2: tiré vers le bas par les HUS qui représentent le nombre le plus élevé de RPU du territoire et celui où les durées de passage sont fausses jusqu'en novembre 2014.

Pour avoir une meilleure idée, on refait les mêmes calculs sur les mois de novembre et décembre 2014 qui sont les plus exacts en terme de remontée des RPU. On appelle dp.tot3 ce dataframe:

```{r}
dp.tot3 <- dp.tot2[dp.tot2$ENTREE > "2014-11-01"  & dp.tot2$ENTREE < "2015-01-01",]

tapply(dp.tot3$DUREE, dp.tot3$TERRITOIRE, mean, na.rm = TRUE)
tapply(dp.tot3$DUREE, dp.tot3$TERRITOIRE, sd, na.rm = TRUE)
tapply(dp.tot3$DUREE, dp.tot3$TERRITOIRE, median, na.rm = TRUE)
boxplot(dp.tot3$DUREE ~ dp.tot3$TERRITOIRE, outline = FALSE)

# ANOVA
library(multcomp)
library(gplots)
anova <- aov(dp.tot3$DUREE ~ dp.tot3$TERRITOIRE)
summary(anova)
plotmeans(dp.tot3$DUREE ~ dp.tot3$TERRITOIRE)

# Kruskal-Wallis: la normalité n'étant pas sûre, les résultats de l'Anova ne le sont pas non plus
# alternative non paramétrique
kruskal.test(dp.tot3$DUREE ~ as.factor(dp.tot3$TERRITOIRE))

```
Sur cette même période (novembre-décembre 2014) on s'intéresse au plus de 74 ans. 

dp3.75 = tous les RPU créés en novembre-décembre 2014 dont la durée de présence est comprise entre 0 mn et 48 heures
```{r}
dp3.75 <- dp.tot3[dp.tot3$AGE > 74,]

nrow(dp3.75)
summary(dp3.75$DUREE)

boxplot(dp3.75$DUREE ~ dp3.75$TERRITOIRE, outline = FALSE)
aov.75 <- aov(dp3.75$DUREE ~ dp3.75$TERRITOIRE)
summary(aov.75)
plotmeans(dp3.75$DUREE ~ dp3.75$TERRITOIRE)
TukeyHSD(aov.75)

```


Synthèse
--------

```{r}
r <- rbind(sp, sp48)
```

