---
title: "Mode de sortie"
author: "JcB"
date: "22/10/2015"
output:
  html_document:
    keep_md: yes
---

Le RPU connait quatre modes de sortie:

- mutation (hospitalisation dans le même établissement)
- transfert (hospitalisation dans un autre établissement)
- domicile (retour au domicile ou ce qui en tient lieu: EHPAD...)
- décès

```{r, echo=FALSE}
anc <- 2015
load("~/Documents/Resural/Stat Resural/RPU_2014/rpu2015d0112_provisoire.Rda")
dx <- d15
rm(d15)

# library
library(xts)
library(lubridate)
library(knitr)
library(Rpu2)

# # pour mesurer le pourcentage de non réponses
# p.isna <- function(x){return(mean(is.na(x)))}
# n.isna <- function(x){return(sum(is.na(x)))}

```

Le mode de sortie est une information administrative qui devrait être présente dans tous les cas. Elle manque cependant dans 30% des RPU. Pourcentage de RPU où cette information est manquante, par établissement:

```{r, echo=FALSE}
# pourcentage total de non réponse
p.na.tot <- round(p.isna(dx$MODE_SORTIE) * 100, 2)

# pourcentage par établissement
p.na.es <- round(tapply(dx$MODE_SORTIE, dx$FINESS, p.isna) * 100, 2)
a <- sort(p.na.es)
kable(t(a))

```

Pourcentage de non réponse par jour et par FINESS
-------------------------------------------------

```{r}
p.na.es.day <- tapply(dx$MODE_SORTIE, list(yday(as.Date(dx$ENTREE)), dx$FINESS), p.isna)

# transformation en time serie avec xts
x <- xts(p.na.es.day, order.by = unique(as.Date(dx$ENTREE)))
x <- x[, -9] # supprime la colonne Hus qui est vide
for(i in 1:ncol(x)){
  plot(x[,i], main = names(x)[i], ylab = "% de non réponse")
  s <- apply(x[,i], MARGIN = 2, summary)
  print(s)
}

```

