---
title: "Completude"
author: "jcb"
date: "30 mars 2015"
output:
  html_document:
    fig_height: 7
    fig_width: 9
    keep_md: yes
    toc: yes
  pdf_document:
    fig_crop: no
    fig_height: 6
    keep_tex: yes
    number_sections: yes
    toc: yes
---
Complétude des données
======================

Score de completude = somme des complétudes de chaque item.

Ce chapitre utilise le fichier source("../../Resural/FEDORU/Trame_commune/rapport_2014.R") qui possède deux fonctions pour calculer la complétude et dessiner le diagramme en radar correspondant.

MAJ
---

- 12/4/2014: enregistrement des graphiques, impression du tableau de completude
- 15/4/2015: Ajout légende, amélioration du titre, élargissement du graphique
- `r Sys.Date()`: dernière mise à jour.

TODO
----

Données
-------

```{r systeme, echo=FALSE, comment="", message=FALSE}
library(R.utils)
library(knitr)

host <- System$getHostname()

if (host == "XPS"){
  # Connexion XPS
  path <- "../../"
  source("/home/jcb/Documents/Resural/FEDORU/Trame_Commune/Rapport/rapport_2014.R")
  load(paste0(path, "rpu2015d0112_provisoire.Rda")) # 2015
} else {
 # connexion MAC: "MacBook-Air-de-JCB.local"
  path <- "../"
  source(paste0(path, "../../../RESURAL/Trame_Commune/Rapport/rapport_2014.R"))
  load(paste0(path, "../rpu2015d0112.Rda")) # 2015
}
```
Système utilisé: `r host`


```{r init, echo=FALSE}
anc <- 2015
dx <- d15
rm(d15)

finess <- unique(as.character(dx$FINESS)) # liste des établissements
d1 <- min(as.Date(dx$ENTREE))
d2 <- max(as.Date(dx$ENTREE))
# finess <- "Wis"
```

Motif de passage
----------------
Les motifs de passage ou de recours doivent être codés en CIM10. Certains établissements ne le font pas (Colmar), ce qui entraîne une fausse complétude car le champ n'est pas vide mais inexploitable. La fonction détecte les codes non CIM10 sur la base suivante: a minima un code CIM10 commence par une lettre majuscule suivie de deux chiffres ("^[A-Z][0-9][0-9]").

```{r motif, echo=FALSE}
# a <- tapply(dx$MOTIF, dx$FINESS, function(x){head(x,20)})
# grep("^[A-Z][0-9][0-9]", c("123", "Ass12", "A22"), value = TRUE)

m <- array()
for(i in 1:length(finess)){
  hop <- dx[dx$FINESS == finess[i], "MOTIF"]
  #Encoding(hop) <- "latin1" # suprime les caractères bloquants pour grep. Il s'agit de Colmar avec des caractères window du type \x9
  #n <- grep("^[A-Z][0-9][0-9]",hop, value = TRUE)
  n = count.CIM10(hop)
  if(i == 1)
    m <- c(finess[i], length(hop), n, round(n * 100/length(hop), 2))
  else
    m <- rbind(m, c(finess[i], length(hop), n, round(n * 100/length(hop), 2)))
  #print(paste(finess[i], " : ", length(n)))
}
colnames(m) <- c("Hop","Motifs","CIM10","Completude")
rownames(m) <- 1:length(finess)
motif <- as.data.frame(m)

kable(motif)
```

Complétude régionale
--------------------
C'est la complétude calculée pour tous les RPU quelque soit l'établissement producteur.

```{r comp_regionale, echo=FALSE, message=FALSE, comment=""}
completude_region <- completude(dx)
radar.completude(completude_region)
n.items <- length(completude_region) # nb d'items pris en compte N = 19

kable(completude_region)

score.region <- sum(completude_region) / n.items
```

Score de complétude régional: `r round(score.region, 2)` sur 100.

Completude par établissement
----------------------------

#### Score de completude 
score = somme des completude de chaque item divisé par le nombre d'items. Varie de 0 à 100. 

Todo: 

- calculer un sous score par chapitre selon découpage Fedoru
- comparer le score en foction du logiciel utilisé et sa version.


```{r finess, echo=FALSE, comment="", fig.width=9, fig.height=7, message=FALSE}
library(lubridate)
#library(xtable)
# library(stargazer)

for(i in 1:length(finess)){
  # données de l'établissement
  d <- dx[dx$FINESS == finess[i],]
  
  # completude de l'établissement
  d.completude <- completude(d)
  d.completude["MOTIF DE RECOURS"] <- as.numeric(m[i,4])
  
  titre <- paste("( du", d1, "au", d2, ")")
  
  radar.completude(d.completude, paste0(finess[i], titre))
  # completude régionale
  radial.plot(completude_region, rp.type="p",radial.lim=c(0,100),start = 1.57,clockwise = TRUE, line.col = "blue", add = TRUE)
  legend(-150, -120, legend = c("complétude régionale"), lty = 1, lwd = 3, col = "blue", bty = "n", cex = 0.8)
  legend(90, -120, legend = c("complétude locale"), lty = 1, lwd = 3, col = "red", bty = "n", cex = 0.8)
  
  # tableau de complétude
  print("---------------------------------------------------------------------")
  d.completude
  print("---------------------------------------------------------------------")
  
  # note globale sur 100
  score.local <- sum(d.completude) / n.items
  cat(paste0("Score local: ", round(score.local, 2)), " sur 100")
  
  # Suivi des Complétude par établissement et par mois
  #----------------------------------------------------
  #d <- dx[dx$FINESS == finess[i],] # établissement
  a <- by(d, month(as.Date(d$ENTREE)), completude) # split le DF par mois et lui applique la fonction completude
  b <- matrix(unlist(a), ncol = length(a)) # transforme en matrice
  # alternative: en dataframe
  # b <- as.data.frame(matrix(unlist(a), ncol = length(a)))
  colnames(b) <- paste("2015 -", names(a))
  #rownames(b) <- names(unlist(a[1][1]))
  rownames(b) <- names(d.completude)

  # stargazer(b)
  
  print('')
  print("=====================================================================")
  print(finess[i])
  print("=====================================================================")
 
  print(b)
  

}

```
Suivi des Complétude par établissement et par mois
=====================================================

Crée un tableau de complétude par mois:

```{r,echo=FALSE, comment=""}


tableau.des.completudes <- function(dx, finess = NULL){
  if(!is.null(finess))
    d <- dx[dx$FINESS == finess,] # établissement
  else d <- dx
  # split le DF par mois et lui applique la fonction completude
  a <- by(d, month(as.Date(d$ENTREE)), completude) # a est une liste de listes
  # que l'on transforme en dataframe
  # Source: http://stackoverflow.com/questions/4227223/r-list-to-data-frame
  b <- data.frame(t(sapply(a,c))) # c = concaténation. 
  return(b)
}

for(i in 1:length(finess)){
  b <- tableau.des.completudes(dx, finess[i])
  
  print('')
  print("=====================================================================")
  print(paste(finess[i], "-", anc))
  print("=====================================================================")
  b <- t(b)
  # print(b)
  # tous les établissements n'ont pas forcément le même nombre de colonnes après la transposition car le nombre de mois renseignés peut varier. Les 12 mois sont affichés en 2 tableaux de 6 mois. Kable ne fonctionne pas ? par contre fonctionne en mode console ??
  print(b[, 1:min(ncol(b), 6)])
  # kable(b[, 1:min(ncol(b), 6)])
  if(ncol(b) > 6)
    print(b[, 7:min(ncol(b), 12)])
    # kable(b[, 7:min(ncol(b), 12)])
  print("=====================================================================")
  write.csv(b, file = paste0("../../../RPU_2015/Resultats/", finess[i], "-", anc, ".csv"))
}
```

