---
title: "Completude"
author: "jcb"
date: "30 mars 2015"
output:
  html_document:
    toc: yes
  pdf_document:
    fig_height: 6
    keep_tex: yes
    number_sections: yes
    toc: yes
---
Complétude des données
======================

Score de completude = somme des complétudes de chaque item.

Ce chapitre utilise le fichier source("../../RESURAL/Trame_commune/rapport_2014.R") qui possède deux fonctions pour calculer la complétude et dessiner le diagramme en radar correspondant.

connexion MAC:
```{}
path <- "../"
source(paste0(path, "../../RESURAL/Trame_commune/rapport_2014.R"), encoding = "UTF8")
load(paste0(path, "rpu2015d0112.Rda")) # 2015
```

```{r init, echo=FALSE}
path <- "../"
<<<<<<< HEAD
source(paste0(path, "../../RESURAL/Trame_commune/rapport_2014.R"), encoding = "UTF8")
=======
#source(paste0(path, "../../FEDORU/Trame_commune/rapport_2014.R"))
source("/home/jcb/Documents/Resural/FEDORU/Trame_Commune/rapport_2014.R")
>>>>>>> 89da530d910a8e6327f2d3a1184f10b6748609ac
load(paste0(path, "rpu2015d0112.Rda")) # 2015

dx <- d15
rm(d15)

finess <- unique(as.character(dx$FINESS)) # liste des établissements
# finess <- "Wis"
```

Motif de passage
----------------
Les motifs de passage ou de recours doivent être codés en CIM10. Certains établissements ne le font pas (Colmar), ce qui entraîne une fausse complétude car le champ n'est pas vide mais inexploitable. La fonction détecte les codes non CIM10 sur la base suivante: a minima un code CIM10 commence par une lettre majuscule suivie de deux chiffres ("^[A-Z][0-9][0-9]").

```{r motif, echo=FALSE}
# a <- tapply(dx$MOTIF, dx$FINESS, function(x){head(x,20)})
# grep("^[A-Z][0-9][0-9]", c("123", "Ass12", "A22"), value = TRUE)

m <- array()
for(i in 1:length(finess)){
  hop <- dx[dx$FINESS == finess[i], "MOTIF"]
  #Encoding(hop) <- "latin1" # suprime les caractères bloquants pour grep. Il s'agit de Colmar avec des caractères window du type \x9
  #n <- grep("^[A-Z][0-9][0-9]",hop, value = TRUE)
  n = count.CIM10(hop)
  if(i == 1)
    m <- c(finess[i], length(hop), n, round(n * 100/length(hop), 2))
  else
    m <- rbind(m, c(finess[i], length(hop), n, round(n * 100/length(hop), 2)))
  #print(paste(finess[i], " : ", length(n)))
}
colnames(m) <- c("Hop","Motifs","CIM10","Completude")
rownames(m) <- 1:length(finess)
motif <- as.data.frame(m)
motif
```

Complétude régionale
--------------------
C'est la complétude calculée pour tous les RPU quelque soit l'établissement producteur.

```{r comp_regionale, echo=TRUE, message=FALSE}
completude_region <- completude(dx)
radar.completude(completude_region)
n.items <- length(completude_region) # nb d'items pris en compte N = 19

score.region <- sum(completude_region) / n.items
```

Score de complétude régional: `r round(score.region, 2)` sur 100.

Completude par établissement
----------------------------

```{r finess, echo=FALSE}

for(i in 1:length(finess)){
  # données de l'établissement
  d <- dx[dx$FINESS == finess[i],]
  
  # completude de l'établissement
  d.completude <- completude(d)
  d.completude["MOTIF DE RECOURS"] <- as.numeric(m[i,4])
  
  radar.completude(d.completude, finess[i])
  # completude régionale
  radial.plot(completude_region, rp.type="p",radial.lim=c(0,100),start = 1.57,clockwise = TRUE, line.col = "blue", add = TRUE)
  
  # note globale sur 100
  score.local <- sum(d.completude) / n.items
  cat(paste0("Score local: ", round(score.local, 2)), " sur 100")
}

```

<<<<<<< HEAD
Motif de passage
----------------
```{r motif, echo=FALSE}
a <- tapply(dx$MOTIF, dx$FINESS, function(x){head(x,20)})
grep("^[A-Z][0-9][0-9]", c("123", "Ass12", "1A22"), value = TRUE)

```

```{r motif2, echo=FALSE}
a <- tapply(dx$MOTIF, dx$FINESS, function(x){head(x,20)})
a
grep("^[A-Z][0-9][0-9]", c("123", "Ass12", "A22"), value = TRUE)

wis <- dx[dx$FINESS == "Wis", "MOTIF"]
a <- grep("^[A-Z][0-9][0-9]", wis, value = TRUE)
head(a)

for(i in 1:length(finess)){
  hop <- dx[dx$FINESS == finess[i], "MOTIF"]
  print(head(hop))
}

m <- array()
for(i in 1:length(finess)){
  hop <- dx[dx$FINESS == finess[i], "MOTIF"]
  Encoding(hop) <- "latin1"
  n <- grep("^[A-Z][0-9][0-9]",hop, value = TRUE)
  if(i == 1)
    m <- c(finess[i], length(hop), length(n), round(length(n) * 100/length(hop), 2))
  else
    m <- rbind(m, c(finess[i], length(hop), length(n), round(length(n) * 100/length(hop), 2)))
  #print(paste(finess[i], " : ", length(n)))
}
colnames(m) <- c("Hop","Motifs","CIM10","Colpetude")
rownames(m) <- 1:length(finess)
m <- as.data.frame(m)
m
=======
>>>>>>> 89da530d910a8e6327f2d3a1184f10b6748609ac
