---
title: "Temps de passage"
author: "JcB"
date: "11/02/2015"
output:
  html_document:
    keep_md: yes
    toc: yes
---

Temps de passage est la durée entre l'heure d'entrée et l'heure de sortie.

```{r init, echo=FALSE, message=FALSE}

library(lubridate)
library(xts)

path <- "../../"
load(paste0(path, "rpu2014d0112_c.Rda")) # 2014
source(paste0(path,"Preparation/RPU Quotidiens/quot_utils.R"))
source("passage.R") # Analyse/Temps_passage/passage.R

# ajout de janvier-février 2015
#------------------------------
# load(paste0(path, "d15_p.Rda"))
# d14 <- rbind(d14, d15.p) # source("Analyse/Temps_passage/passage.R")

min(as.Date(d14$ENTREE))
max(as.Date(d14$ENTREE))


# intégration du Finess Juridique pour la clinique Ste Odile. Erreur signalée par Mr Nold: certains RPU de Ste Odile contiennent le Finess juridique au lieu du géographique
d14$FINESS <- as.character(d14$FINESS)
d14$FINESS[d14$FINESS=="670780204"]<-"Odi"
d14$FINESS <-  factor(d14$FINESS) # élimine les facteurs vides

# ajout d'une colonne passages
d <- as.numeric(duree.passage(d14$ENTREE, d14$SORTIE))
d14$DPAS <- d # on crée une colonne sup
```

Données générales
-----------------
```{r}
# e <- ymd_hms(d14$ENTREE) # vecteur des entrées
# s <- ymd_hms(d14$SORTIE) # vecteur des sorties
# d <- as.numeric((s-e)/60) # vecteur des durées de passage en minutes
# alternative: d <- difftime(s, e, unit = "mins") voir ?difftime pour plus de détails.

sdp <- summary(d)
sdp

inf <- d[d < 0 & !is.na(d)] # dp négatives
zero <- d[d == 0 & !is.na(d)] # dp nulles
na <- d[is.na(d)] # les NA

sup1 <- d[d > 1*24*60 & !is.na(d)] # dp > 1 jour
sup2 <- d[d > 2*24*60 & !is.na(d)] 
sup3 <- d[d > 3*24*60 & !is.na(d)]
sup4 <- d[d > 4*24*60 & !is.na(d)]
sup5 <- d[d > 5*24*60 & !is.na(d)]
sup6 <- d[d > 6*24*60 & !is.na(d)] # dp > 6 jour
sup6/(24*60) # 3 dossiers > 6 jours


# nb de durée de passage incomplète par établisement
dp.na <- d14$FINESS[is.na(d14$DPAS)]
sdp.na <- summary(na)
nfiness <- summary(d14$FINESS) # nb de rpu par établissement
round(sdp.na * 100 / nfiness, 2) # % de durée de passage in complète
# présentation en tableau
t <- rbind(sdp.na, nfiness, round(sdp.na * 100 / nfiness, 2))
rownames(t) <- c("RPUa", "RPUt", "%")
t


```

Choix de l'établissement
------------------------
```{r passage_finess, echo=FALSE}
# on enlève les HUS
# d14 <- d14[d14$FINESS != "Hus",]

# Uniquement Sélestat
 d14 <- d14[d14$FINESS == "Mul",]

titre <- ""
```


RPU utilisés (reco FEDORU)
--------------------------

On ne garde que les RPU avec une durée de passage exploitable et qui soit positive et inférieure ou égale à 48 heures.

```{r rpu_48heures, echo=FALSE}
# finalement on ne garde que les RPU avec une durée de passage exploitable et qui soit positive et inférieure ou égale à 48 heures.
p14 <- d14[!is.na(d14$DPAS) & d14$DPAS > 0 & d14$DPAS <= 2*24*60, ]
# save(p14, file = "dpassage_2014.Rda")
```


- nombre de RPU exploitable: `r format(nrow(p14), big.mark = " ")`
- nombre de RPU totaux: `r format(nrow(d14), big.mark = " ")`

Durée moyenne de passage
-------------------------

```{r paddage_moyenne, echo=FALSE}
mean.duree <- tapply(p14$DPAS, as.Date(p14$ENTREE), mean)

plot(xts(mean.duree, order.by = as.Date(rownames(mean.duree))), minor.ticks = FALSE, ylab = "Durée moyenne de passage (mn)", main = "Evolution de la durée moyenne de passage par jour")
lines(rollmean(xts(mean.duree, order.by = as.Date(rownames(mean.duree))), k = 7), col = "red", lwd = 2)
copyright()

median.duree <- tapply(p14$DPAS, as.Date(p14$ENTREE), median)
plot(xts(median.duree, order.by = as.Date(rownames(median.duree))), minor.ticks = FALSE, ylab = "Durée médiane de passage (mn)", main = "Evolution de la durée médiane de passage par jour")
lines(rollmean(xts(median.duree, order.by = as.Date(rownames(median.duree))), k = 7), col = "blue", lwd = 2)
copyright()

```
- moyenne durée de passage: `r mean(p14$DPAS)` minutes
- médiane durée de passage: `r median(p14$DPAS)` minutes


Analyse des durées de passage > 6 heures
----------------------------------------

- p6h: liste des RPU dont la durée de passage est supérieure à 6 heures
- p6h.jour: total journalier des RPU dont la durée de passage est supérieure à 6 heures (vecteur de 365 jpours). Il peut y avoir des jours vides, soit parce que le jour n'a pas été renseigné, soit parce qu'aucun passage n'a dépassé 6 heures.

```{r}
# RPU avec durée de passage > 6h. 
p6h <- p14[p14$DPAS > 6*60, c("ENTREE", "FINESS")]
p6h.jour <- tapply(as.Date(p6h$ENTREE), as.Date(p6h$ENTREE), length) # RPU de plus de 6 heures par jour

# PB: ILPEUT Y AVOIR DES JOURS SANS PASSAGE  > 6 HEURES (EX. SELESTAT) => FAIRE UN MERGING AVEC UN CALENDRIER.
# OK: AJUSTER LE CALENDRIER 0 LA TAILLE DE D14

p6h.jour <- aligne.sur.calendrier(min(d14$ENTREE), max(d14$ENTREE), p6h.jour)

summary(p6h.jour) # résumé passage de plus de 6 heures"
sum(is.na(p6h.jour)) # nb de jours sur la période sans passage > 6 heures
mean(is.na(p6h.jour)) # idem en %

```

Aspect graphique
----------------

```{r passage_graphe, echo=FALSE}

plot(p6h.jour$rpu, type='l', main = paste(titre, "Nombre de RPU dont la durée de passage est supérieure à 6 heures", sep = " - "), ylab = "Nombre de RPU", xlab = "Jours (2014)")
copyright()

barplot(p6h.jour$rpu, las = 2, main = "Nombre de RPU dont la durée de passage est supérieure à 6 heures", ylab = "Nombre de RPU", xlab = "Jours (2014)")


# pour gommer l'effet lié à l'augmentation des RPU en cours d'année (HUS), on forme le rapport RPU avec passage de plus de 6 heures sur RPU totaux:
ptot <- d14[, c("ENTREE", "FINESS")]
rpu.par.jour <- tapply(as.Date(ptot$ENTREE), as.Date(ptot$ENTREE), length) # RPU totaux par jour
rpu.par.jour <- aligne.sur.calendrier(min(d14$ENTREE), max(d14$ENTREE), rpu.par.jour)
# TODO: IL FAUT ÉGALEMENT FAIRE UN MERGING ENTRE CALENDRIER ET rpu.par.jour CAR PEUT ÊTRE PLUS COURT +++ (pb avec Sélestat)
#r <- as.numeric(t$t)/rpu.par.jour # rapport
r <- as.numeric(p6h.jour$rpu)/rpu.par.jour$rpu # rapport
r[is.na(r)] <- 0 # on remplace les NA par 0 sinon plantage avec rollmean


plot(r, type='l', main = "% de RPU dont la durée de passage est supérieure à 6 heures", ylab = "% de RPU avec DP > 6 heures", xlab = "Jours (2014)")
copyright()

# version xts
rxps <- xts(r, order.by = as.Date(rownames(r)))

# graphique seul
plot(rxps, main = "% de RPU dont la durée de passage est supérieure à 6 heures", ylab = "% de RPU avec DP > 6 heures", minor.ticks = FALSE)
copyright()

# moyenne mobile seule
plot(rollmean(rxps, k = 7), col = "blue", minor.ticks = FALSE, main = "% de RPU dont la durée de passage est supérieure à 6 heures", ylab = "% de RPU avec DP > 6 heures")
legend("bottomleft", legend = "moyenne lissée", col = "blue", lty = 1, bty = "n")
copyright()

# les deux graphiques
plot(rxps, type='l', main = "% de RPU dont la durée de passage est supérieure à 6 heures", ylab = "% de RPU avec DP > 6 heures", minor.ticks = FALSE)
lines(rollmean(rxps, k = 7), col = "blue")
legend("bottomleft", legend = "moyenne lissée", col = "blue", lty = 1, bty = "n")
copyright()
```

Passages des plus de 75 ans
===========================

Patients agés de 75 ans ou plus.
```{r}
pop75 <- p14[p14$AGE > 74,]

summary(pop75$DPAS)

pop75.jour <- tapply(as.Date(pop75$ENTREE), as.Date(pop75$ENTREE), length)
pop75.jour <- aligne.sur.calendrier(min(as.Date(pop75$ENTREE),na.rm=TRUE), max(as.Date(pop75$ENTREE),na.rm=TRUE), pop75.jour)

# plot(xts(pop75.jour, order.by = as.Date(rownames(pop75.jour))), minor.ticks = FALSE, ylab = "Nombre de passage (mn)", main = "Evolution du nombre de passage par jour pour les 75 ans et plus")

plot(xts(pop75.jour$rpu, order.by = as.Date(pop75.jour$calendrier)), minor.ticks = FALSE, ylab = "Nombre de passage (mn)", main = "Evolution du nombre de passage par jour pour les 75 ans et plus")

lines(rollmean(xts(pop75.jour$rpu, order.by = as.Date(pop75.jour$calendrier)), k = 7), col = "red", lwd = 2)
copyright()
```
Proportion des 75 ans par rapport à tous les RPU
--------------------------------------------------

```{r}
pop.tot <- tapply(as.Date(p14$ENTREE), as.Date(p14$ENTREE), length)
pop.tot <- aligne.sur.calendrier(min(as.Date(pop75$ENTREE),na.rm=TRUE), max(as.Date(pop75$ENTREE),na.rm=TRUE), pop.tot)
r <- pop75.jour$rpu * 100 / pop.tot$rpu
summary(r)

plot(xts(r, order.by = as.Date(rownames(r))), minor.ticks = FALSE, ylab = "% de 75 ans", main = "Proportion de 75 ans et plus parmis des RPU")
lines(rollmean(xts(r, order.by = as.Date(rownames(r))), k = 7), col = "blue", lwd = 2)

```

Taux hospitalisation
====================

Pour les plus de 75 ans
-----------------------

```{r}
source(paste0(path, "new_functions.R")) # f0nctopn mode.sotie()
ms <- mode.sortie(pop75) # plantage car les tableaux sont de taille inégale => rajouter aligne.sur.calendrier
head(ms)

hosp.xts <- xts(ms, order.by = as.Date(ms$date))
plot(hosp.xts$taux.hosp, minor.ticks = FALSE, ylab = "Taux d'hospitalisaton pour les 75 ans", main = "Taux d'hospitalisation")
```

Question complémentaire (Schiber)
=================================

```{r}

# on ajoute une colonne pour les territoires
d14 <- add.territoire(d14)

# RPU > 74 ans
d14.pop75 <- d14[d14$AGE > 74,]

# nb de RPU > 74 ans par finess
rpu.finess.75ans <- tapply(as.Date(d14.pop75$ENTREE), d14.pop75$FINESS, length)
#  nb de RPU > 74 ans par territoire
rpu.territoire.75 <- tapply(as.Date(d14.pop75$ENTREE), d14.pop75$TERRITOIRE, length)
# nb de RPU par territoires
rpu.territoire <- tapply(as.Date(d14$ENTREE), d14$TERRITOIRE, length)
# nb de RPU par Finess
rpu.finess <- tapply(as.Date(d14$ENTREE), d14$FINESS, length)
# % de Rpu > 74 ans par finess
round(rpu.finess.75ans * 100/ rpu.finess, 2)
# % de Rpu > 74 ans par territoire
round(rpu.territoire.75 * 100/ rpu.territoire, 2)


```

Durée de passage en fonction de l'heure d'arrivée
-------------------------------------------------
L'heure d'arrivée a t'elle une influence sur la durée de passage ? Les sommes cumulées des durée de passage sont elles un indicateur, notamment les périodes de tension ?

On forme un dataframe avec:

- date
- heure d'entrée
- durée de passage
- motif
- DP
- Age

Rappel: si on commence ici il faut:
library(lubridate)
source("Analyse/Temps_passage/passage.R")
load("~/Documents/Resural/Stat Resural/RPU_2014/rpu2014d0112_c2.Rda") # d14 (2014)
load("~/Documents/Resural/Stat Resural/RPU_2014/rpu2015d0112_provisoire.Rda") # d15 (2015)

# pour 2014
d14$DPAS <- as.numeric(duree.passage(d14$ENTREE, d14$SORTIE))
dpas2014 <- temps.passage(d14) # nouvelle fonction
# durée de passage moyenne en fonction de l'heure d'entrée
a <- tapply(dpas2014$DPAS, dpas2014$HEURE.E, mean)
plot(a, type = "l", xlim = c(0,25), ylab = "Durée de passage", xlab = "Heure d'entrée", main = "Temps de passage moyen en fonction de l'heure d'entrée", lwd = 3, col="blue")
boxplot(dpas2014$DPAS ~ dpas2014$HEURE.E, outline = FALSE, ylab = "Durée de passage (minutes)", xlab = "Heure d'entrée",main = "Temps de passage en fonction de l'heure d'entrée")

# pour 2015


```{r heure_passage, echo=FALSE}
dpas.heure <- d14[, c("ENTREE","DPAS","MOTIF","DP","AGE")]

# on ne garde que les duréesde passage exploitables
dpas.heure <- dpas.heure[!is.na(dpas.heure$DPAS) & dpas.heure$DPAS > 0 & dpas.heure$DPAS <= 2*24*60, ]
dpas.heure$DATE <- substr(dpas.heure$ENTREE, 1, 10) # date entrée AAAA-MM-DD
dpas.heure$HEURE.E <- hour(dpas.heure$ENTREE) # heure entrée (heures entières)

# durée de passage moyenne en fonction de l'heure d'entrée
tapply(dpas.heure$DPAS, dpas.heure$HEURE.E, mean)
a <- tapply(dpas.heure$DPAS, dpas.heure$HEURE.E, mean)
plot(a, type = "l", xlim = c(0,25), ylab = "Durée de passage", xlab = "Heure d'entrée", main = "Temps de passage moyen en fonction de l'heure d'entrée", lwd = 3, col="blue")
boxplot(dpas.heure$DPAS ~ dpas.heure$HEURE.E, outline = FALSE, ylab = "Durée de passage", xlab = "Heure d'entrée",main = "Temps de passage en fonction de l'heure d'entrée")

```

Etude du cumul des temps de passage
-----------------------------------
On étudie la somme cumulée des durées de passage par heure d'entrée.

```{r cumul-here, echo=FALSE}
a <- tapply(dpas.heure$DPAS, dpas.heure$HEURE.E, sum)
plot(a, type = "l", xlim = c(0,25), ylab = "Durée de passage", xlab = "Heure d'entrée", main = "Cumul des temps de passage de fonction de l'heure d'entrée", lwd = 3, col="blue")

```
Le temps cumulé le plus long s'observe à 10 heures du matin. On isole le groupe 10 heures du matin pour voir comment il évolue au cours de l'année.

```{r x10, echo=FALSE}
h10 <- dpas.heure[dpas.heure$HEURE.E == 10,]
# moyenne
x.mean <- tapply(h10$DPAS, as.Date(h10$ENTREE), mean)
# somme
x.sum <- tapply(h10$DPAS, as.Date(h10$ENTREE), sum)
length(x.sum)
plot(x.sum, type="l", main = "Temps cumulé de présence à 10 heures du matin", ylab = "temps cumulé (minutes", xlab = "jours")

# TODO ajouter la moyenne lissée
# TODO appliquer la méthode des sommes cumulées à ces chiffres
```

CUSUM des sommes
----------------
Remarque: ne pas confondre CUSUM et cumsum = somme cumulative des éléments d'un vecteur.

On utilise __x.sum__ qui est un vecteur constitué par la somme quotidienne des durées de passage des patients arrivés entre 10h et 10h59. Pour 2014, n = 365 jours.

A partir de ce vecteur on calcule la moyenne mobile et l'écart-type mobile sur 7 jours (pas = 7).
```{r rollmean, echo=FALSE}
pas <- 7
length(x.sum)
# moyene mobile sur 7 jours alignée à droite, cad que la moy.mobile à J7 = mean(J1:J7)
rmean <- rollmean(x.sum, pas, align = "right")
# ecart-type mobile corrspondant:
sd7 <- rollapply(x.sum, pas, sd, align = "right")
```
Avec ces éléments, on peut calculer le vecteur centré et réduit des temps de passage cumulés
```{r roll_centre_reduit}
ec7 <- (x.sum[7:365] - rmean) /sd7

# ec7 <- x.sum
# max(as.Date(h10$ENTREE))
# min(as.Date(h10$ENTREE))
# length(x.sum)
# length(sd7)
# length(rmean)

plot(ec7, type="l", main = "Courbe centrée-réduite des temps d'attente cumulés")

# source: passages.R
c2 <- cusum.c2(ec7)

barplot(c2, ylab = "CUSUM - C2", xlab = "Jours", main = "")
abline(h = 2, lty = 2, col = "red")

```
Le vecteur __ec7__ ne commence que le 7 janvier et ne comporte que 358 jours au lieu de 365. On note également que les fluctuations se font entre 2SD, ce qui en fait un indicateur peu sensible.

Référence sur le CUSUM:

- [Détection malformations congénitales et application avec R](http://math.univ-bpclermont.fr/biblio/rapport/sante/2010/M2_Beye_10.pdf)
- [Surveillance sanitaire à partir de donnees des services d'urgence :  modélisation de séries temporelles et analyse automatique](http://dumas.ccsd.cnrs.fr/dumas-00516268/document) + programmes R.
- [aussi](http://jess2014.emse.fr/pdf/W4-1-Sarazin-Sentinelles.pdf)


On forme la somme cumulée (CUSUM) en sommant les valeurs successives du vecteur ec7:
```{r cusum, echo=FALSE}
sum.ec7 <- cumsum(ec7)

```
Variation durées de passage par mois
====================================
```{r passage_mois, echo=FALSE}
# ajout d'une colonne mois au dataframe dpas.heure
dpas.heure$mois <- month(as.Date(dpas.heure$ENTREE))
# découpage en 12 listes pour chaque mois de l'année
a<- split(dpas.heure$DPAS, dpas.heure$mois)
# calcul de la durée moyenne de passage par mois
moy <-sapply(a, mean)
# boxplot des passages par mois
x <-boxplot(a, outline = FALSE, main="Durées de passage par mois", xlab="Mois", ylab="Drées de passage (mn)")
points(1:12, moy, pch = 23, cex = 0.75, bg = "red") # ajout des moyennes
text(1:12, moy+15, labels = formatC(moy, format = "f", digits = 1), pos = 1, cex = 0.7, col = "red")

# analyse de la variance
x <- aov(DPAS ~ mois, data = dpas.heure)
x
summary(x)

x <- lm(DPAS ~ mois, data = dpas.heure)
x
summary(x)
anova(x)


```

