---
title: "Pathologie de la main"
author: "JcB - RESURAL"
date: "31/12/2015"
output:
  html_document:
    keep_md: yes
    number_sections: yes
  pdf_document:
    keep_tex: yes
    number_sections: yes
    toc: yes
  word_document: default
---

Analyse CCOM
============

Analyse faite le 28/12/2015 pour évaluer l'introduction du DP au CCOM.

```{r, echo=FALSE, message=FALSE}
library(xts)
library(lubridate)

load("../../d15_p.Rda")
# RPU du CCM
ccm <- d15.p[d15.p$FINESS == "Ccm",]
# RPU où le DP est renseigné
dpccm <- ccm[!is.na(ccm$DP),]
r <- range(as.Date(dpccm$ENTREE))
# Nombre de RPU créés depuis le 17/12/2015
ccmdp <- ccm[as.Date(ccm$ENTREE) > "2015-12-16",]
# taux de complétude moyen
tcm <- mean(!is.na(ccmdp$DP))
```

- Période analysée: `r format(r, "%d/%m/%Y")`
- Date d'envoi du premier RPU: `r format(min(as.Date(ccm$ENTREE)), "%d/%m/%Y")`
- Date de point: `r format(max(as.Date(ccm$ENTREE)), "%d/%m/%Y")`
- Nombre de RPU créés: `r nrow(ccm)`
- Date de début d'envoi de RPU avec DP renseigné: `r format(min(as.Date(dpccm$ENTREE)), "%d/%m/%Y")`
- Taux de complétude moyen du DP: `r round(tcm * 100)` %

Evolution du taux de completude du diagnostic principal (DP)

```{r, echo=FALSE, message=FALSE}
comp <- function(x){mean(!is.na(x))}
c <- tapply(ccmdp$DP, as.Date(ccmdp$ENTREE), comp)

xts <- xts(c, order.by = as.Date(names(c)))
plot(xts, ylim = c(0, 1), ylab = "% de complétude du DP", main = "Evolution du taux de complétude\n du Diagnostic Principal", xlab = "SOS Mains - CCOM")
abline(h = 0.8, col = "red", lty = 2)
```

__Un taux de complétude régulièrement supérieur à 80% est nécessaire pour tirer des conclusions valides.__

Caractéristiques de la population
-------------------------------------------------------

### Age

```{r, echo=FALSE}
# Age
# hist(dpccm$AGE, main = "CCOM 17/12 - 28/12/2015 (n = 209 RPU)", xlab = "Age (années)", col = "cornflowerblue", border = "white", ylab = "nombre de RPU")
# abline(v = mean(dpccm$AGE), col = "red", lty = 2)
# text(41, 40, expression(paste(mu, "= 41 ans")))
```

Tous les RPU du CCOM

```{r, echo=FALSE}
hist(ccm$AGE, main = paste("CCOM 2015 (n = ", nrow(ccm), "RPU)"), xlab = "Age (années)", col = "cornflowerblue", border = "white", ylab = "nombre de RPU")
m <-  mean(ccm$AGE)
sd <- sd(ccm$AGE)
abline(v = m, col = "red", lty = 2)
text(41, 400, bquote(mu == .(round(m)) %+-% .(round(sd)) ~ "ans"))
```


### Sexe

```{r, echo=FALSE}
# sexe
a <- table(ccm$SEXE)
leg <- paste0(c("Femmes ","Hommes "), round(a*100/sum(a)), "%")
pie(table(ccm$SEXE), col = c("red","blue"), labels = leg, main = "CCOM - Répartition par sexe")
```

En moyenne, les femmes sont plus agées que les hommes:
```{r, echo=FALSE}
t <- t.test(AGE ~ SEXE, data = ccm)
```
- age moyen des femmes: `r round(t$estimate[1],1)` ans.
- age moyen des hommes: `r round(t$estimate[2],1)` ans.
- la différence est statistiquement significative (p = `r t$p.value`)

### Répartition des codes CIM 10

```{r, echo=FALSE}
# Répartition des codes CIM 10
barplot(sort(table(dpccm$DP), decreasing = TRUE), las = 2, cex.names = 0.8, ylab = "nombre de RPU")

```

Code CIM10 mains
----------------
Les codes CIM10 sont dans le dossier FEDORU:
```{r, echo=FALSE, comment=""}
cim10 <- read.csv("../../../../FEDORU/CIM10/CIM10.csv", header = FALSE)
names(cim10) <- c("CODE", "LIBELLE")

# lésions observées
tb <- data.frame(table(dpccm$DP))
a <- merge(tb, cim10, by.x = "Var1", by.y = "CODE", all.x = TRUE)
names(a)[1] <- "CODE"
b <- a[with(a, order(-Freq)),]
library(knitr)
kable(b)

```

Lesions liées aux pétards
-------------------------

Sélectionne toutes les lignes avec le code W39:

```{r, echo=FALSE}
library(stringr)
pattern <- "[W][3][9]"
p <- dpccm[str_detect(dpccm$DP, pattern) == TRUE,]
n.p <- nrow(p)
```

- Nombre de lésions dues aux pétards: `r n.p`

Nombre de passages par mois
---------------------------
```{r, echo=FALSE}
mois <- tapply(as.Date(ccm$ENTREE), month(as.Date(ccm$ENTREE), label = TRUE), length)
barplot(mois, xlab = "2015", ylab = "Nombre de RPU", main = "SOS Mains - Nombre mensuel de RPU")
```

Nombre de passages par semaine
-------------------------------
```{r, echo=FALSE}
week <- tapply(as.Date(ccm$ENTREE), week(as.Date(ccm$ENTREE)), length)
barplot(week, xlab = "2015", ylab = "Nombre de RPU", main = "SOS Mains - Nombre hebdomadaire de RPU", col = "cornflowerblue")
```

Nombre de passages par jour de semaine
--------------------------------------
```{r, echo=FALSE}
wday <- tapply(as.Date(ccm$ENTREE), wday(as.Date(ccm$ENTREE), label = TRUE), length)
a <- wday[1]
b <- wday[2:7]
wday <- c(b,a)
names(wday) <- c("lundi", "mardi", "mercredi", "jeudi", "vendredi", "samedi", "dimanche")
barplot(wday, main = "Nombre de RPU selon le jour")

```

Nombre de passages par jour
---------------------------
```{r, echo=FALSE}
d <- tapply(as.Date(ccm$ENTREE), as.Date(ccm$ENTREE), length)
xts <- xts(d, order.by = as.Date(names(d)))
plot(xts, main = "SOS Mains - Activité quotidienne des urgences", ylab = "Nombre de RPU")
lines(rollmean(xts, k = 7), col = "red", lwd = 3)
legend("bottom", legend = "Moyenne lissée sur 7 jours", col = "red", lty = 1, lwd = 3, bty = "n")
```



Horaires de passage
-------------------

L'histogramme des horaires de passage est assez semblable à celui des services d'urgence polyvalents. Cependant l'aspect bimodal parait plus marqué, avec une fréquentation plus forte en début de matinée et d'après-midi (messages de prévention ?).

```{r, echo=FALSE}
library(lubridate)
# vecteur des heures d'arrivées en heures entières
h <- hour(hms(format(as.POSIXct(ccm$ENTREE), "%X")))

hist(h, breaks = 23, xlim = c(0,23), col = "cornflowerblue", border = "white", main = "CCOM - Horaires de pasage", ylab = "Nombre de RPU", xlab = "Horaires")
```


Durées de passage
-----------------

L'heure de sortie n'est différente de l'heure d'entrée que dans 7% des cas. Lorsque l'heure de sortie diffère de l'heure d'entrée, la durée de passage est égale à une minute dans 75% des cas... Il y a donc un problème avec l'heure de sortie.

```{r, echo=FALSE}
s <- ymd_hms(as.POSIXct(ccm$SORTIE))
e <- ymd_hms(as.POSIXct(ccm$ENTREE))
d <- as.numeric(s - e)
# on ne garde que les durées < 24 h
d2 <- d[d < 24*60]
# nb de données aberrantes
outliner <- length(d) - length(d2)
# % de données manquantes
mean(is.na(d2)) * 100

summary(as.numeric(d2))
hist(as.numeric(d2), breaks = 60, col = "brown", border = "white", main = "Durées de passage", xlab = "Temps (mn)")

```

Origine des patients
--------------------

### Par département

```{r, echo=FALSE}
cp2 <- substr(ccm$CODE_POSTAL, 1, 2)
sort(table(cp2))
round(sort(table(cp2)) * 100 /nrow(ccm), 3) # en %
```

Cartographie
```{r, message=FALSE, echo=FALSE, comment=""}

library(rgdal)
library(sp)
library(Rpu2)
library("cartography")

par(mar = c(0,0,0,0))
dsn <- "/home/jcb/Documents/CartographieR/IGN_GEOFLA_2015/Fichier_SHP/DEPARTEMENT"
file <- "DEPARTEMENT"
france <- readOGR(dsn = dsn, layer = file, stringsAsFactors = FALSE)
t <- table(cp2)
d <- data.frame(t)
a <- attribJoin(df = d, spdf = france, df.field = "cp2", spdf.field = "CODE_DEPT")

cols <- carto.pal("sand.pal", 5)
a$cut <- cut(a$Freq, breaks = c(1,5,10,100,500,15000), include.lowest = TRUE, right = FALSE)

plot(a, col = cols[as.numeric(as.factor(a$cut))])
legend("right", legend = levels(a$cut), fill = cols, bty = "n", title = "Nb de patients")
```


### en Alsace

```{r, echo=FALSE}
# fond de carte des codes postaux
load("~/Documents/Resural/Stat Resural/RPU_Doc/RPU_Carto-Pop-Alsace/Cartographie/Cartofile/cp67.Rda")
load("~/Documents/Resural/Stat Resural/RPU_Doc/RPU_Carto-Pop-Alsace/Cartographie/Cartofile/cp68.Rda")
par(mar = c(0,0,0,0))

# Les CP sont transformés en caractères (au lieu de factor)
cp <- as.character(ccm$CODE_POSTAL)
# on ne conserve que les CP alsaciens
t <- table(cp[cp > 66999 & cp < 69000])
# transformation en dataframe pour être mergé avec attrJoin
d <- data.frame(t)
names(d)[1] <- "cp" # renome la colonne 1

# Bas-Rhin
a <- attribJoin(df = d, spdf = cp67, df.field = "cp", spdf.field = "ID")
cols <- carto.pal("sand.pal", 5)
a$cut <- cut(a$Freq, breaks = c(1,5,10,100,200,500), include.lowest = TRUE, right = FALSE)
plot(a, col = cols[as.numeric(as.factor(a$cut))])
legend("right", legend = levels(a$cut), fill = cols, bty = "n", title = "Nb de patients")

# Haut-Rhin
a <- attribJoin(df = d, spdf = cp68, df.field = "cp", spdf.field = "ID")
cols <- carto.pal("sand.pal", 5)
a$cut <- cut(a$Freq, breaks = c(1,5,10,100,200,500), include.lowest = TRUE, right = FALSE)
plot(a, col = cols[as.numeric(as.factor(a$cut))])
legend("right", legend = levels(a$cut), fill = cols, bty = "n", title = "Nb de patients")
```

