---
title: "DP"
author: "JcB"
date: "01/10/2014"
output:
  html_document:
    keep_md: yes
    number_sections: yes
    toc: yes
---

Analyse des diagnostics principaux
=================================

Pour l'analyse, le fichier doit s'appeler dx. Ainsi pour 2014 on mettra dans le préambule dx <- d14.

```{r init, echo=FALSE}
library("lubridate")
library("epicalc")
library("epitools")
library("RColorBrewer")
library(xts)

```


```{r init2, echo=FALSE}

path <- "../../"
file <- "rpu2014d0112_c.Rda"
load(paste0(path, file))
dx <- d14

# file2 <- "rpu2015d0112_provisoire.Rda" # d15
file2 <- "d15_p.Rda" # d15.p
load(paste0(path, file2)) 
dx <- rbind(dx, d15.p)

dpr<-dx[!is.na(dx$DP),c("DP","CODE_POSTAL","ENTREE","FINESS","GRAVITE","ORIENTATION","MODE_SORTIE","AGE","SEXE","TRANSPORT","DESTINATION", "NAISSANCE")]
anc <- year(dpr$ENTREE[1]) # année courante

# correction des caractères bloquants
dpr$DP<-gsub("\xe8","è",as.character(dpr$DP),fixed=FALSE)

# autres symboles
dpr$DP<-gsub(".","",as.character(dpr$DP),fixed=TRUE)
dpr$DP<-gsub("+","",as.character(dpr$DP),fixed=TRUE)

# sauvegarde
save(dpr, file="DP2014.R")
# load("~/Documents/Resural/Stat Resural/RPU_2014/DP2014.R")
```

Combien de sorte de DP sont crées par jour ?
============================================

ex. avec Sélestat: on crée un objet de type liste formé d'autant de listes qu'il y a de jours (1 liste par jour). Chaque liste est formée par les codes CIM10 du jour, lesquels ont regroupés par type grace à la méthode table. Au final on obtient pour chaque jour la liste des codes CIM et pour chaque code, le nombre de dossiiers correspondants. Par la fonction _length_ on compte le nombre de diagnostics uniques. L'ensemble est résumé par la fonction _summary_.

```{r diag_par_jour, echo=FALSE, comment=""}
sel <- dx[dx$FINESS == "Sel",]
# Création d'un tableau de listes. Normalement x est un tableau de 365 listes. Chaque liste est formée par les diag. du jour avec le décompte de chaque diag.
x <- tapply(sel$DP, as.Date(sel$ENTREE), table)
# exemple:
length(x[[2]]) # nb de diag différents ce jour là
x[[2]] # liste des diag.
# la fonction sapply permet de récupérer un vecteur plutôt qu'une liste.
m <- sapply(x, length)
summary(m)
hist(m)

```


Bronchiolites
=============

```{r bronchiolites}

bron<-dpr[substr(dpr$DP,1,3)=="J21" & dpr$AGE < 10 ,] # on limite aux moins de 10 ans
n.bron <- nrow(bron) # nombre de bronchiolites
# age des bronchioloites en mois
age.bron <- (as.Date(bron$ENTREE) - as.Date(bron$NAISSANCE))/30

n2 <- length(age.bron[age.bron < 25]) # nb de 24 mois (2 ans)
round(n2 * 100 / n.bron, 2) # % de 2 ans et moins



titre <- paste0("Bronchiolites", " - ", anc)

m<-month(bron$ENTREE,label=T)
barplot(table(m),main = titre, xlab="Mois", ylab = "nombre de RPU")

# nombre de bronchiolites par semaine
s<-week(bron$ENTREE)
n.bronchio.par.semaine <- table(s)
barplot(table(s),main = titre, xlab = "Semaines", ylab = "nombre de RPU", las = 2, cex.names = 0.8)

# ages des enfants en mois
age.bron <- (as.Date(bron$ENTREE) - as.Date(bron$NAISSANCE))/30
s.age.bron <- summary(as.numeric(age.bron)) # résumé
ceiling(as.numeric(s.age.bron["Min."] * 30)) # age min en jours

# sexe
summary(bron$SEXE)

# age de tous les RPU en jours
age.jours <- as.numeric(as.Date(dx$ENTREE) - as.Date(dx$NAISSANCE))

# age de tous les rpu en mois
age.en.mois <- as.numeric(as.Date(dx$ENTREE) - as.Date(dx$NAISSANCE))/30

# nb de rpu de moins de 24 mois
ped2.age <- age.en.mois[age.en.mois > 0 & age.en.mois < 24.1]
summary(ped2.age)
# il faut calculer le nombre de rpu de moins de 2 ans par semaine, puis voir ce que les bronchiolites représentent en %

a <- data.frame(dx$ENTREE, age.en.mois)
a <- a[a$age.en.mois > 0 & a$age.en.mois < 24.1,]
colnames(a) <- c("ENTREE", "AGE.MOIS")


# nombre de passages des moins de 2 ans par semaine
# NB: semaine 41 = nouveau flux des HUS
n.rpu.inf2ans.par.semaine <- tapply(as.Date(a$ENTREE), week(as.Date(a$ENTREE)), length)
barplot(n.rpu.inf2ans.par.semaine, main = "Passages des moins de 2 ans", ylab = "nombre de RPU", xlab = "semaines")

# Pourcentage de bronchiolites par rapport au nombre total de passages d'enfants de moins de 24 mois
a <- round(n.bronchio.par.semaine * 100 / n.rpu.inf2ans.par.semaine, 2)
barplot(a, xlab = "semaines", ylab = "% de bronchiolites", main = "Pourcentage de bronchiolites par rapport au nombre total de passages\n d'enfants de moins de 24 mois")
# sous forme de courbe type InVS
plot(a, type="l", xlab = "semaines", ylab = "% de bronchiolites", main = "Proportion de bronchiolites parmi le total de passages\n chez les enfants de moins de 24 mois")

```

Syndrome grippal
================

__ATENTION__: les gaphiques de ce paragraphe ne sont exact que __dpr__ ne concerne que 2014. La transformation en mois supprime la notion d'année => si plusieurs années, la transformation en mois entraïne la somme des valeurs dumois: par ex. mois 1 correspond à la somme janvier 2014 et janvier 2015.

```{r grippe, echo=FALSE}
grippe<-dpr[substr(dpr$DP,1,3)=="J11"|substr(dpr$DP,1,3)=="J10"|substr(dpr$DP,1,3)=="J09", c("DP","ENTREE")]
grippe<-grippe[complete.cases(grippe),]
grippe$date<-as.Date(grippe$ENTREE)
anc <- "2014"
titre <- paste0("Syndrome grippaux", " - ", anc)
m<-month(grippe$ENTREE,label=T)
barplot(table(m),main = titre, xlab="Mois", ylab = "nombre de RPU", las = 2)
```

Comparaison 2014 - 2015
-----------------------
Utilise 
```{r grippe2, echo=FALSE, comment=""}

# par mois
a <- tapply(as.Date(grippe$ENTREE),list(year(as.Date(grippe$ENTREE)), month(as.Date(grippe$ENTREE))), length )
barplot(a, beside = TRUE, main = "Syndrome grippal par mois", ylab = "Fréquence")

# par semaine
b <- tapply(as.Date(grippe$ENTREE),list(year(as.Date(grippe$ENTREE)), week(as.Date(grippe$ENTREE))), length )
cols <- c("chartreuse", "yellow")
barplot(b, beside = TRUE, main = "Syndrome grippaux vu aux urgences en Alsace", ylab = "Fréquence hebdomadaire", las = 2, cex.names = 0.8, col = cols)
legend("topright", legend = rownames(a), col = cols, pch = 15, bty = "n")

# en utilisant XTS
a <- tapply(as.Date(grippe$ENTREE),as.Date(grippe$ENTREE), length )
b <- xts(a, order.by = as.Date(rownames(a)))
plot(b, minor.ticks = FALSE, main = "Syndrome grippaux en Alsace", ylab = "Fréquence quotidienne")

# par semaine et par an. On obtient un dataframe de 2 lignes (2014 et 2015). Les 2 lignes sont mises bout à bout pour être barplottées.
a <- tapply(as.Date(grippe$ENTREE),list(year(as.Date(grippe$ENTREE)), week(as.Date(grippe$ENTREE))), length )
b <- c(a[1,], a[2,])
plot(b, ylab = "Fréquence hebdomadaire", main = "Syndromes grippaux aux SU d'Alsace", type = "l")
barplot(b, ylab = "Fréquence hebdomadaire", main = "Syndromes grippaux hebdomadaires aux SU d'Alsace", sub = "2014 - 2015")

```



