---
title: "DP"
author: "JcB"
date: "01/10/2014"
output:
  html_document:
    keep_md: yes
    number_sections: yes
    toc: yes
---

Analyse des diagnostics principaux
=================================

Pour l'analyse, le fichier doit s'appeler dx. Ainsi pour 2014 on mettra dans le préambule dx <- d14.

```{r init, echo=FALSE}
library("lubridate")
library("epicalc")
library("epitools")
library("RColorBrewer")
library(xts)
library(stringr)

source("../Temps_passage/passage.R") # copyright 
# source("Analyse/Temps_passage/passage.R")
```

Avec __stringr__ il est possible de faire des recherches de chaines comme si on uilisait des expression régulière. Au préalable, pour supprimer le point comme dans J45.1, on peut utiliser l'expression:
```{}
a <- "J45.1"
str_replace_all(a, "\\.", "")
```

Pour rechercher une phrase, il faut d'abord définir un pattern: [J][4][56]. La phrase doit commencer par un J, suivi d'un 4 puis d'un 5 ou 6.
```{}
pattern <- "[J][4][56]"
dx.asthme <- dx$DP[!is.na(dx$DP) & str_detect(dx$DP, pattern) == TRUE]
summary(dx.asthme)
```
On obtient:
```{}
J45 J450 J451 J458 J459  J46 
216  143  243   19 1109   59
``` 

```{r init2, echo=FALSE}

path <- "../../"
file <- "rpu2014d0112_c2.Rda"
load(paste0(path, file)) # d14

file3 <- "../RPU_2013/rpu2013d0112.Rda"
load(paste0(path, file3)) # d1

file2 <- "rpu2015d0112_provisoire.Rda" # d15
#file2 <- "d15_p.Rda" # d15.p
load(paste0(path, file2)) 
dx <- rbind(d1, d14, d15)

dpr<-dx[!is.na(dx$DP),c("DP","CODE_POSTAL","ENTREE","FINESS","GRAVITE","ORIENTATION","MODE_SORTIE","AGE","SEXE","TRANSPORT","DESTINATION", "NAISSANCE")]
anc <- year(dpr$ENTREE[1]) # année courante

# correction des caractères bloquants
dpr$DP<-gsub("\xe8","è",as.character(dpr$DP),fixed=FALSE)

# autres symboles
dpr$DP<-gsub(".","",as.character(dpr$DP),fixed=TRUE)
dpr$DP<-gsub("+","",as.character(dpr$DP),fixed=TRUE)

# sauvegarde
save(dpr, file="DP2014-2015.Rda")
# load("~/Documents/Resural/Stat Resural/RPU_2014/DP2014.R")
```

Combien de sorte de DP sont crées par jour ?
============================================

ex. avec Sélestat: on crée un objet de type liste formé d'autant de listes qu'il y a de jours (1 liste par jour). Chaque liste est formée par les codes CIM10 du jour, lesquels ont regroupés par type grace à la méthode table. Au final on obtient pour chaque jour la liste des codes CIM et pour chaque code, le nombre de dossiiers correspondants. Par la fonction _length_ on compte le nombre de diagnostics uniques. L'ensemble est résumé par la fonction _summary_.

```{r diag_par_jour, echo=FALSE, comment=""}
sel <- dx[dx$FINESS == "Sel",]
# Création d'un tableau de listes. Normalement x est un tableau de 365 listes. Chaque liste est formée par les diag. du jour avec le décompte de chaque diag.
x <- tapply(sel$DP, as.Date(sel$ENTREE), table)
# exemple:
length(x[[2]]) # nb de diag différents ce jour là
x[[2]] # liste des diag.
# la fonction sapply permet de récupérer un vecteur plutôt qu'une liste.
m <- sapply(x, length)
summary(m)
hist(m)

```


Bronchiolites
=============

```{r bronchiolites}

bron<-dpr[substr(dpr$DP,1,3)=="J21" & dpr$AGE < 10 ,] # on limite aux moins de 10 ans
n.bron <- nrow(bron) # nombre de bronchiolites
# age des bronchioloites en mois
age.bron <- (as.Date(bron$ENTREE) - as.Date(bron$NAISSANCE))/30

n2 <- length(age.bron[age.bron < 25]) # nb de 24 mois (2 ans)
round(n2 * 100 / n.bron, 2) # % de 2 ans et moins



titre <- paste0("Bronchiolites", " - ", anc)

m<-month(bron$ENTREE,label=T)
barplot(table(m),main = titre, xlab="Mois", ylab = "nombre de RPU")

# nombre de bronchiolites par semaine
s<-week(bron$ENTREE)
n.bronchio.par.semaine <- table(s)
barplot(table(s),main = titre, xlab = "Semaines", ylab = "nombre de RPU", las = 2, cex.names = 0.8)

# ages des enfants en mois
age.bron <- (as.Date(bron$ENTREE) - as.Date(bron$NAISSANCE))/30
s.age.bron <- summary(as.numeric(age.bron)) # résumé
ceiling(as.numeric(s.age.bron["Min."] * 30)) # age min en jours

# sexe
summary(bron$SEXE)

# age de tous les RPU en jours
age.jours <- as.numeric(as.Date(dx$ENTREE) - as.Date(dx$NAISSANCE))

# age de tous les rpu en mois
age.en.mois <- as.numeric(as.Date(dx$ENTREE) - as.Date(dx$NAISSANCE))/30

# nb de rpu de moins de 24 mois
ped2.age <- age.en.mois[age.en.mois > 0 & age.en.mois < 24.1]
summary(ped2.age)
# il faut calculer le nombre de rpu de moins de 2 ans par semaine, puis voir ce que les bronchiolites représentent en %

a <- data.frame(dx$ENTREE, age.en.mois)
a <- a[a$age.en.mois > 0 & a$age.en.mois < 24.1,]
colnames(a) <- c("ENTREE", "AGE.MOIS")


# nombre de passages des moins de 2 ans par semaine
# NB: semaine 41 = nouveau flux des HUS
n.rpu.inf2ans.par.semaine <- tapply(as.Date(a$ENTREE), week(as.Date(a$ENTREE)), length)
barplot(n.rpu.inf2ans.par.semaine, main = "Passages des moins de 2 ans", ylab = "nombre de RPU", xlab = "semaines")

# Pourcentage de bronchiolites par rapport au nombre total de passages d'enfants de moins de 24 mois
a <- round(n.bronchio.par.semaine * 100 / n.rpu.inf2ans.par.semaine, 2)
barplot(a, xlab = "semaines", ylab = "% de bronchiolites", main = "Pourcentage de bronchiolites par rapport au nombre total de passages\n d'enfants de moins de 24 mois")
# sous forme de courbe type InVS
plot(a, type="l", xlab = "semaines", ylab = "% de bronchiolites", main = "Proportion de bronchiolites parmi le total de passages\n chez les enfants de moins de 24 mois")

```

Syndrome grippal
================

__ATENTION__: les gaphiques de ce paragraphe ne sont exact que __dpr__ ne concerne que 2014. La transformation en mois supprime la notion d'année => si plusieurs années, la transformation en mois entraïne la somme des valeurs du mois: par ex. mois 1 correspond à la somme janvier 2014 et janvier 2015.

```{r grippe, echo=FALSE}
grippe<-dpr[substr(dpr$DP,1,3)=="J11"|substr(dpr$DP,1,3)=="J10"|substr(dpr$DP,1,3)=="J09", ] # c("DP","ENTREE")
#grippe<-grippe[complete.cases(grippe),]
grippe$date<-as.Date(grippe$ENTREE)

# anc <- "2014"
g2013 <- grippe[year(as.Date(grippe$ENTREE)) == "2013",]
g2014 <- grippe[year(as.Date(grippe$ENTREE)) == "2014",]
g2015 <- grippe[year(as.Date(grippe$ENTREE)) == "2015",]
```

nombre de cas de grippes diagnostiqués aux urgences:

- 2013: `r nrow(g2013)`
- 2014: `r nrow(g2014)`
- 2015: `r nrow(g2015)`

Grippes en 2014 et 2015
------------------------
```{r grppe_2014_2015}
anc <- 2014

titre <- paste0("Syndromes grippaux", " - ", anc-1)
m2013<-month(g2013$ENTREE,label=T)
barplot(table(m2013),main = titre, xlab="Mois", ylab = "nombre de RPU", las = 2)

titre <- paste0("Syndromes grippaux", " - ", anc)
m2014<-month(g2014$ENTREE,label=T)
barplot(table(m2014),main = titre, xlab="Mois", ylab = "nombre de RPU", las = 2)

titre <- paste0("Syndromes grippaux", " - ", anc + 1)
m2015<-month(g2015$ENTREE,label=T)
barplot(table(m2015),main = "2015", xlab="Mois", ylab = "nombre de RPU", las = 2)

```


Répartition par age
--------------------
```{r grippe_age, echo=FALSE}
hist(grippe$AGE, breaks = 20, main = paste0(anc, " - ", anc + 1, " - Syndromes grippaux"), xlab = "Age (années)", ylab = "Fréquence")

hist(grippe$AGE[grippe$AGE > 17], breaks = 20, main = paste0(anc, " - ", anc + 1, " - Syndromes grippaux dans la population adulte"), xlab = "Age (années)", ylab = "Fréquence")

```

Gravité
-------
```{r grippe_gravite, echo=FALSE}
table(grippe$GRAVITE)

```


Comparaison 2014 - 2015
-----------------------
Utilise __tapply__ avec une liste de deux factors, l'année et le mois. On obtient une matrice de 2 lignes (2014 et 2015) et 12 colonnes pour chacun des mois. On peut construire un graphe avec 2 barres par mois (beside).

```{r grippe2, echo=FALSE, comment=""}

# par mois
a <- tapply(as.Date(grippe$ENTREE),list(year(as.Date(grippe$ENTREE)), month(as.Date(grippe$ENTREE))), length )
barplot(a, beside = TRUE, main = "Syndrome grippal par mois", ylab = "Fréquence")

# par semaine
b <- tapply(as.Date(grippe$ENTREE),list(year(as.Date(grippe$ENTREE)), week(as.Date(grippe$ENTREE))), length )
cols <- c( "gold", "yellow", "chartreuse")
barplot(b, beside = TRUE, main = "Syndromes grippaux vus aux urgences en Alsace", ylab = "Fréquence hebdomadaire", las = 2, cex.names = 0.8, col = cols, xlab = "semaines")
legend("topright", legend = rownames(a), col = cols, pch = 15, bty = "n")
copyright()

# idem limité à 20 semaines
b <- tapply(as.Date(grippe$ENTREE),list(year(as.Date(grippe$ENTREE)), week(as.Date(grippe$ENTREE))), length )
cols <- c( "gold", "yellow", "chartreuse")
barplot(b[,1:20], beside = TRUE, main = "Syndromes grippaux vus aux urgences en Alsace", ylab = "Fréquence hebdomadaire", las = 2, cex.names = 0.8, col = cols, xlab = "semaines")
legend("topright", legend = rownames(a), col = cols, pch = 15, bty = "n")
copyright()


# en utilisant XTS
a <- tapply(as.Date(grippe$ENTREE),as.Date(grippe$ENTREE), length )
b <- xts(a, order.by = as.Date(rownames(a)))
plot(b, minor.ticks = FALSE, main = "Syndrome grippaux en Alsace", ylab = "Fréquence quotidienne")

# par semaine et par an. On obtient un dataframe de 2 lignes (2014 et 2015). Les 2 lignes sont mises bout à bout pour être barplottées.
a <- tapply(as.Date(grippe$ENTREE),list(year(as.Date(grippe$ENTREE)), week(as.Date(grippe$ENTREE))), length )
b <- c(a[1,], a[2,], a[3,])
plot(b, ylab = "Fréquence hebdomadaire", main = "Syndromes grippaux aux SU d'Alsace", type = "l")
barplot(b, ylab = "Fréquence hebdomadaire", main = "Syndromes grippaux hebdomadaires aux SU d'Alsace", sub = "2014 - 2015")

```

Allergies respiratoires
=======================

- rhinite allergique: J30
- asthme: J45

```{r allergie, echo=FALSE}
allergie<-dpr[substr(dpr$DP,1,3)=="J30", ] # c("DP","ENTREE")
allergie$date<-as.Date(allergie$ENTREE)
```

```{r plot_allergie}
# par semaine
b <- tapply(as.Date(allergie$ENTREE),list(year(as.Date(allergie$ENTREE)), week(as.Date(allergie$ENTREE))), length )
cols <- c("chartreuse", "yellow")
barplot(b, beside = TRUE, main = "Syndromes allergiques vus aux urgences en Alsace", ylab = "Fréquence hebdomadaire", las = 2, cex.names = 0.8, col = cols, xlab = "semaines")
legend("topright", legend = rownames(a), col = cols, pch = 15, bty = "n")
copyright()
```

Pathologies liées à la chaleur
==============================

- deshydratation: E86
- coup de caleur et insolation: T67.0
- syncope due à la chaleur: T67.1
- crampes dues à la chaleur`: T67.2
- épuisement du à la chaleur avec perte d'eau: T67.3
- épuisement du à la chaleur avec perte de sel: T67.4
- épuisement du à la chaleur: T67.5
- fatigue transitoire due à la chaleur: T67.6

```{r}
# 2014-2015
deshyd <-dpr[substr(dpr$DP,1,3)=="E86", ]
chaleur <-dpr[substr(dpr$DP,1,3)=="T67", ]
hist(as.Date(deshyd$ENTREE), start.on.monday = TRUE, breaks = "weeks", freq = TRUE, format = "", las = 2, border = "white", col = "cornflowerblue", main = "Déshydratation", cex = 0.6)

hist(as.Date(chaleur$ENTREE), start.on.monday = TRUE, breaks = "weeks", freq = TRUE, format = "", las = 2, border = "white", col = "cornflowerblue", main = "Pathologies dues à la chaleur", cex = 0.6)
```

Maladies à déclaration obligatoire
==================================

```{r}
# pattern

typhoide <- "[A][0][1]|[A][0][1][01234]"

```

