---
title: "Recommandations RPU"
author: "jcb"
date: "14 août 2015"
output:
  pdf_document:
    number_sections: yes
    toc: yes
  html_document:
    keep_md: yes
    toc: yes
---

```{r init, echo=FALSE, comment="", message=FALSE}

library(xts)
path <- "../../"
load("~/Documents/Stat Resural/RPU_2014/rpu2015d0112_provisoire.Rda")
rpu <- read.csv(paste0(path, "rpu.jour_31-07-2015.csv"))
colnames(rpu)[1] <- "date"
colnames(rpu)[2] <- "3Fr"

# le dataframe est trans formé en objet XTS
xts <- xts(rpu, order.by = as.Date(rpu$date), frequency = TRUE)

# FINESS par territoire
finess <- c("Wis","Hag","Sav","Hus","HTP","NHC","Odi","Ane","Dts","Sel","Col","Geb","Mul","3Fr","Dia","Ros")

hop <- c("CH Wissembourg","CH Haguenau","CH Saverne","Hus","HTP","NHC","Cl.Ste Odile","Cl.Ste Anne","Cl.Diaconat Strasbourg","CH Sélestat","CH Colmar","CH Guebwiller","CH Mulhouse","CH St Louis","Diaconat Fonderie","Diaconat Roosvelt")

source('~/Documents/Stat Resural/RPU_2014/Analyse/RecoRPU2015/reco.R')

```


Jours manquants
===============

On appelle _jours manquants_, les jours où le nombre de RPU est inférieur à un seuil _S_. En supposant que la distribution des RPU est normale, le seuil peut être fixé à 2 ou 3 écart-type (sd) en dessous de la moyenne du nombre de RPU quotidien.

Par exemple pour le CH Sélestat on obtient:
```{r sel1, echo=FALSE}
# vecteur XTS por Sélestat
a <- as.integer(xts$Sel)
s <- summary(a)
sd <- sd(a)
```
- $\mu = `r s['Mean']`$
- $\sigma = `r sd`$

et graphiquement (moyenne en trait plein, écart-type en pointillés):

```{r graph_sel1, echo=FALSE}
plot(xts$Sel, ylim = c(0, s["Max."]), las = 2, cex.axis = 0.6, main = "Nombre de RPU par jour en 2015", major.ticks= "weeks")
# Two new arguments here are the major.ticks and minor.ticks settings. The major.ticks argument represents the periods in which we wish to chop up the horizontal axis; it is chosen from the set {"years", "months", "weeks", "days", "hours", "minutes", "seconds"}

abline(h = s["Mean"], col = "red")
abline(h = s["Mean"]-sd, col = "red", lty = 2)
text(1, 32, "u - sd", cex = 0.8 )
abline(h = s["Mean"]-sd*2, col = "red", lty = 2)
```

Cependant ces résultats sont faussés par les jours manquants qui "tirent" vers le bas la moyenne et augmentent l'écart-type. On refait le même calcul mais en supprimant les jours où le nombre de RPU est inférieur à la moyenne moins 2 sd:

```{r sel2, echo=FALSE}
# On retire de a les ours où le nb de RPU est plus petit que le nombre moyen de RPU - 2 sd:
b <- a[a > s["Mean"]-sd*2]
# on recalcule les paramètres de centralité et de dispersion:
s.b <- summary(b)
sd.b <- sd(b)

```

- $\mu = `r s.b['Mean']`$
- $\sigma = `r sd.b`$

```{r sel2_graphe, echo=FALSE}
# on dessine les nouvelles limites:
plot(xts$Sel, ylim = c(0, s["Max."]), las = 2, cex.axis = 0.6, main = "Nombre de RPU par jour en 2015 (moyenne corrigée)", major.ticks= "weeks")
abline(h = summary(b)["Mean"], col = "blue")
abline(h = summary(b)["Mean"] - sd(b), col = "blue", lty = 2)
abline(h = summary(b)["Mean"] - sd(b) * 2, col = "blue", lty = 2)
abline(h = summary(b)["Mean"] - sd(b) * 3, col = "blue", lty = 2)
```

A partir des données corrigées on peut fixer le seuil à partir ququel le nombre de RPU peut être considéré comme suspect à :

$S = \mu - 3\sigma$

$S = `r round(summary(b)["Mean"] - sd(b) * 3, 0)`$


```{r sel3, echo=FALSE}
jm <- length(which(a < 20))
```

soit: `r jm` jours.

Tableau des seuils par établissement
------------------------------------

La routine _seuil_ établit la liste des seuils par établissement (la routine modifie légèrement l'algoritme précédent pour étiter des seuils négatifs lorsque les effectifs sont faibles ou les valeurs manquantes trop nombreuses):

Un nombre quotidien de RPU inférieur à ce seuil est considéré comme anormal jusqu'à preuve du contraire:
```{r liste, echo=FALSE, comment=""}
# finess par territoires
finess <- c("Wis","Hag","Sav","Hus","HTP","NHC","Odi","Ane","Dts","Sel","Col","Geb","Mul","3Fr","Dia","Ros")

for(i in finess){print(paste(i, "=", round(seuil(rpu[, i]), 0)))}

```



```{r liste_graphique, echo=FALSE, comment=""}
for(i in 1:length(finess)){
  seuil.graphe(xts[,finess[i]], seuil(rpu[, finess[i]]), hop[i])
  print(' ')
}
```

Variabilité du codage
=====================

On forme le rapport quotidien du nombre de RPU codés sur le nombre total de RPU transmis.

Variabilité acceptable: différence interquartile ?

```{r code, echo=FALSE, comment=""}

# résumé du taux de codage

for(i in 1:length(finess)){
  codage <- taux.codage.dp(d15[d15$FINESS == finess[i], c("ENTREE","DP")])
  plot.taux.codage.dp(codage, hop[i])
  print(summary(codage$taux))
}

# si des jours sont manquants: faire un merging sur un calendrier théorique
```

