---
title: "Charge d'occupation"
author: "JcB"
date: "26/11/2015"
output: html_document
---

Charge d’occupation : nombre de patients présents pendant une tranche horaire définie.

fichier test: 1er janvier 2014 à Wissembourg
```{r}
load("~/Documents/Resural/Stat Resural/RPU_2014/rpu2014d0112_c2.Rda")
dx <- d14[d14$FINESS == "Wis" & as.Date(d14$ENTREE) == "2014-01-01",]

```

Library nécessaires:
```{r}
library(Rpu2)
library(lubridate)

```

Heures d'arrivées et de départ
```{r}
he <- horaire(dx$ENTREE)
hs <- horaire(dx$SORTIE)
a <- he[1]
a
a < hms("00:00:00")
a < hms("15:00:00")

```
- nombre total d'arrivées: `r length(he)`
- nombre total de départs: `r length(hs)`
- nombre d'arrivées et de sorties par heure:
```{r}
n.he <- tapply(he, hour(he), length)
n.hs <- tapply(hs, hour(hs), length)
```


Nombre de patients arrivés  entre 8h et 9h
```{r}
h1 <- hms("08:00:00")
h2 <- hms("09:00:00")

h8_9 <- he[he > h1 & he < h2]
length(h8_9)

une.heure <- hms("01:00:00")
h1 <- h1 + une.heure
h2 <- h1 + une.heure
h8_9 <- he[he > h1 & he < h2]
length(h8_9)
```

Nombre de patients présents entre 8h et 9 h
```{r}
h1 <- hms("08:00:00")
h2 <- hms("09:00:00")

in.interval <- function(h1, h2, he, hs){
  i <- (he < h1 & hs > h1)
  j <- (he > h1 & hs < h2)
  k <- (he < h2 & hs > h2)
  
  a <- i|j|k
  return(a)
  }

n <- 39
for(i in 1:39){a[i] = in.interval(h1, h2, he[i], hs[i])}
sum(a)

une.heure <- hms("01:00:00")
h1 <- h1 + une.heure
h2 <- h1 + une.heure
for(i in 1:39){a[i] = in.interval(h1, h2, he[i], hs[i])}
sum(a)

```

