---
title: "Sous-Comité des transport"
author: "JcB"
date: "03/09/2014"
output: html_document
---

Passages CCMU1 du 1er septembre 2013 au 31 août 2014 ventilés par structure selon les tranches horaires suivantes:

- toutes les nuits de 20h à 23h59
- toutes les nuits de 0h à 7h59
- le samedi de 12h à 19h59
- le dimanche et les jours fériés de ? à 20h
- le nombre total de CCMU1
- le nombre total de RPU

Correspondant: AC Schiebert

Création du fichier

```{}
path <- "../"
load(paste0(path, "../RPU_2013/rpu2013d0112.Rda"))
d2013 <- d1[as.Date(d1$ENTREE) > "2013-08-31", c("ENTREE", "FINESS", "GRAVITE")]
rm(d1)

load(paste0(path, "rpu2014d0108.Rda"))
d2014 <- dx[as.Date(dx$ENTREE) < "2014-09-01", c("ENTREE", "FINESS", "GRAVITE")]
rm(dx)

d2 <- rbind(d2013, d2014)
min(as.Date(d2$ENTREE))
max(as.Date(d2$ENTREE))
rm(d2013, d2014)

save(d2, file="sct_2014.Rda")

```


```{r, echo=FALSE}

library("epicalc")
library("lubridate")
library("timeDate")
path <- "../"

load(paste0(path, "sct_2014.Rda"))

N <- nrow(d2)

d2$GRAVITE <- factor(d2$GRAVITE)

s.gravite <- summary(d2$GRAVITE)
p.gravite <- round(s.gravite * 100 / N, 2)
t.gravite <- rbind(s.gravite, p.gravite)
rownames(t.gravite) <- c("Fréquence", "Pourcentage")
t.gravite

tab1(d2$GRAVITE)

# création d'une colonne avec uniquement les heures
d2$heure <- substr(d2$ENTREE, 12, length(d2$ENTREE))
# les RPU en soirée
soiree <- d2[d2$heure > "19:59:59" & d2$heure < "23:59:59",]
# les RPU de nuit profonde
nuit <- d2[d2$heure >= "00:00:00" & d2$heure < "08:00:00",]

# calendrier de la demande
date1 <- "2013-09-01"
date2 <- "2014-08-31"
y <- timeSequence(from = date1, to = date2, by = "day")
y <- as.Date(y)
length(y)

# date des samedis et dimanches
dim <- y[weekdays(as.Date(y)) == "dimanche"]
sam <- y[weekdays(as.Date(y)) == "samedi"]

# calcul des jours fériés
year <- 2013
ferie2013 <- c(Pentecost(year), PentecostMonday(year), LaborDay(year), FRAscension(year), FRBastilleDay(year), FRAssumptionVirginMary(year), FRAscension(year), FRArmisticeDay(year),  FRAllSaints(year), GoodFriday(year), EasterMonday(year), NewYearsDay(year), ChristmasDay(year))
year <- 2014
ferie2014 <- c(Pentecost(year), PentecostMonday(year), LaborDay(year), FRAscension(year), FRBastilleDay(year), FRAssumptionVirginMary(year), FRAscension(year), FRArmisticeDay(year),  FRAllSaints(year), GoodFriday(year), EasterMonday(year), NewYearsDay(year), ChristmasDay(year))

ferie <- as.Date(c(ferie2013, ferie2014))
ferie <- ferie[ferie >= date1 & ferie <= date2]

# Ensemble des jours qui ne sont ni des samedis, ni des dimanches, ni des jours fériés
ouvrable <- y[!match(as.character(y), as.character(dim), nomatch = 0)]
ouvrable <- ouvrable[!match(as.character(ouvrable), as.character(sam), nomatch = 0)]
ouvrable <- ouvrable[!match(as.character(ouvrable), as.character(ferie), nomatch = 0)]
length(ouvrable)

# Samedi et dimanche fériés
samedi.ferie <- a <- merge(as.character(sam), as.character(ferie), by=1)
samedi.ferie
dimanche.ferie <- merge(as.character(dim), as.character(ferie), by=1)
dimanche.ferie

# Jours de semaine NON fériés
ouvrable <- y[!match(as.character(y), as.character(dim), nomatch = 0)]
ouvrable <- ouvrable[!match(as.character(ouvrable), as.character(sam), nomatch = 0)]
ouvrable <- ouvrable[!match(as.character(ouvrable), as.character(ferie), nomatch = 0)]

# Jours de semaine fériés
ouvrable <- y[!match(as.character(y), as.character(dim), nomatch = 0)]
ouvrable <- ouvrable[!match(as.character(ouvrable), as.character(sam), nomatch = 0)]
ouvrable.ferie <- merge(as.character(ouvrable), as.character(ferie), by=1)
ouvrable.ferie
wday(ouvrable.ferie$x, label = TRUE)

# Dimanches et jours fériés en Alsace
dim.and.ferie <- sort(c(dim, as.Date(t(ouvrable.ferie))))

# effectifs correspondants: la somme des 3 est égale à d2
d.dim.ferie <- d2[as.Date(d2$ENTREE) %in% dim.and.ferie,]
d.sam <- d2[as.Date(d2$ENTREE) %in% sam,]
d.ouvrable <- d2[as.Date(d2$ENTREE) %in% ouvrable,]

```

Calendrier
-----------

- Date de début: `r min(as.Date(d2$ENTREE))`   
- Date de fin: `r max(as.Date(d2$ENTREE))`

- Nombre total de RPU sur la période du 1er septembre 2013 au 31 août 2014: __`r N`__

- Nombre de jours ouvrables (Ensemble des jours qui ne sont ni des samedis, ni des dimanches, ni des jours fériés): `r length(ouvrable)`

- Nombre total de jours fériés durant la période: `r length(ferie)`

- Nombre de jours de semaine fériés: `r nrow(ouvrable.ferie)`

- Nombre de samedis (non fériés): `r length(sam)` (pas de samedi férié sur la période.)

- Nombre de dimanches: `r length(dim)`

- Nombre de dimanches et jours fériés: `r length(dim.and.ferie)`

Activité
---------

- Nombre total de CCMU1: __`r s.gravite[1]`__

- Nombre de RPU en semaine (jours ouvrables): `r nrow(d.ouvrable)`

- Nombre de rpu le samedi (non férié): `r nrow(d.sam)`

- Nombre de RPU les dimanches et jours fériés: : `r nrow(d.dim.ferie)`

NB: on peut simplifier en créant une colonne avec 3 facteurs: ouvrable, samedi, dimanche ou férié.

```{r}
d2$type[as.Date(d2$ENTREE) %in% ouvrable] <- "Ouv"
d2$type[as.Date(d2$ENTREE) %in% sam] <- "Sam"
d2$type[as.Date(d2$ENTREE) %in% dim.and.ferie] <- "DimFerie"
summary(as.factor(d2$type))

# groupe des CCMU1
ccmu1 <- d2[d2$GRAVITE == 1,]
boxplot(as.Date(ccmu1$ENTREE) ~ ccmu1$type)

# samedi (non fériés) de 8h à 20h
sam.jour <- d2[d2$type == "Sam" & d2$heure > "07:59:59" & d2$heure < "20:00:00",]
s.sam.jour <- summary(sam.jour$GRAVITE)
p.sam.jour <- round(s.sam.jour * 100 /nrow(sam.jour), 2)
t.sam.jour <- rbind(s.sam.jour, p.sam.jour)
rownames(t.sam.jour) <- c("Fréquence", "Pourcentage")
t.sam.jour
  
# dimanches et jours fériés de 8h à 20h
dim.jour <-  d2[d2$type == "DimFerie" & d2$heure > "07:59:59" & d2$heure < "20:00:00",]
summary(dim.jour$GRAVITE)
s.dim.jour <-summary(dim.jour$GRAVITE)
p.dim.jour <- round(s.dim.jour * 100 /nrow(dim.jour), 2)
t.dim.jour <- rbind(s.dim.jour, p.dim.jour)
rownames(t.dim.jour) <- c("Fréquence", "Pourcentage")
t.dim.jour
```
Ventilation par établissement
```{r}
# RPU totaux par établissement
tapply(d2$ENTREE, factor(d2$FINESS), length)
# RPU CCMU1 le samedi 8-20h
tapply(sam.jour$ENTREE, factor(sam.jour$FINESS), length)
# RPU CCMU1 le dimanche et férié
tapply(dim.jour$ENTREE, factor(dim.jour$FINESS), length)


```


