---
title: "Tableau de suivi"
author: "JcB"
date: "10/07/2014"
output: html_document
---

Ce document recense le suivi des RPU.

Août 2014
=========

Incorporation des fichiers de Juillet. Pas de problèmes notables sauf Diaconat Strasbourg qui n'envoie pas de données
Pb de serveur, je ne reçoit pas les RPU du diaconat -> relancer Nold
Parser XML terminé le 15/8. Voir avec Nold pour lasuite

suivi des RPU: comment est saisi l'item motif;
```{r}
h <- function(x){head(x,20)}
tapply(d07$MOTIF, d07$FINESS, h)

```
pas de saisie
------------
Guebwiller: 
HUS
3Fr

pas conforme
------------
Haguenau: 
Sélestat
Colmar
Ste Anne

Conforme:
---------
Mulhouse
Se Odile
Roosvelt
Saverne: ok mais bcp de non réponses
Wissembourg
Altkirch
Diaconat Mulhouse: sp

suivi de la complétude
----------------------
Il faut corriger DESTINATION et ORIENTATION: si MODE_SORTIE = Domicile, alors les 2 items ne peuvent être remplis et se voient attribuer la valeur NA, ce qui provoque une erreur dans le décompte de ces 2 items. Pour éviter cela, on leur attribue la valeur "domicile" si MODE_SORTIE = Domicile.

```{r}
d07$DESTINATION[d07$MODE_SORTIE == "Domicile"] <- "Domicile"
d07$ORIENTATION[d07$MODE_SORTIE == "Domicile"] <- "Domicile"

h <- function(x){apply(is.na(x),2,mean)}
a <- unique(d07$FINESS)
for(i in a){print(i); x <- h(d07[d07$FINESS==i,]); print((1-x)*100) }

# la fonction qui suit automatise la tâche et retourne un dataframe:
complet <- function(hop, d07){
  j = 0;
  for(i in hop){
    x <- h(d07[d07$FINESS==i,]); 
    x <- (1-x)*100; 
    j = j+1
    if(j == 1)
      t = x
    else
      t = rbind(t,x)
  }
  t <- data.frame(hop,t)
  return(t)
}

q <- complet(a,d07)

```


Juillet 2014
============

Le tableau de suivi du mois de Juin a révélé un grand nombre de RPU manquants. Ceci a pu être rapporté à un problème sur le serveur des HUS. Mr Nold a fait parvenir le 9/7/2014 un fichier .sql corrigé qui reprend tous les RPU du mois de juin. Ce fichier est intitulé __rpu_2014_06_dump.sql.gz__. Il est archivé sur le disque Toshiba dans le dossier __RPU Juin 2014 Correctif__ qui annule et remplace les données quotidienne du mois de juin 2014.

Ce fichier est copié dans le dossier __stat_resural/Archives_Sagec/dataQ__ et renommé __rpu_2014-06-00_dump.sql__ pour être traité. L'original se trouve dans le dossier __stat_resural/Archives_Sagec/dataQ/ArcjivesSQL/Juin_2014_sql/Juin_2014_corrige__

Ce fichier a été traité de la façon suivante:

```{}
source("Preparation/RPU Quotidiens/quot_utils.R")
# tranasformation du fichier .sql en dataframe
rj <- rpu_jour("2014-06-00")
# correctif car le fichier initial comporte des données du 1er juillet
a <- rj[as.Date(rj$ENTREE) < "2014-07-01",]
max(as.Date(a$ENTREE))
# vérification de l'exhaustivité
table(as.Date(a$ENTREE), a$FINESS)
# sauvegarde sous forme de fichier R
d06 <- a
rm(a, rj)
save(d06, file = "rpu2014d06.Rda")
# fusion avec les données des mois précédents
load("~/Documents/Resural/Stat Resural/RPU_2014/rpu2014d0105.Rda")
dx <- rbind(dx, d06)
save(dx, file = "rpu2014d0106.Rda")
# contrôle des dates
min(as.Date(dx$ENTREE))
max(as.Date(dx$ENTREE))
# Tableau des RPU par FINESS avec transformation du tableau croisé en dataframe. Noter l'emploi de la méthode as.data.frame.matrix qui conserve le tableau (si on utilise as.data.frame le résultat ne corresnd pas du tout aux attentes!)
rpu <- as.data.frame.matrix(table(as.Date(dx$ENTREE), factor(dx$FINESS)))
somme.lignes <- rowSums(rpu)
```

Le résultats final:

- 193.641 RPU au 30 juin
- manque SOS mains Strasbourg et Thann

Juin 2014
=========

Au 6/6 Ste Anne n'émet rien => vérifier

Essai d'utilisation de Xts
--------------------------
 On forme une table de contingence en croisant la date d'entrée et le Finess. Le croisement donne le total des RPU par jour pour un SU. Le tableau est transformé en dataframe par __as.data.frame.matrix__. La transformation en dataframe permet de préserver la nature des colonnes. On crée une colonne __date__ correspondant à chaque jour du mois que l'on ajoute au dataframe et cette nouvelle colonne est mise au format 'Date'. C'est elle qui servira d'index à l'objet xts. On crée également une colonne total qui est ajoutée au dataframe.
 
 Le rataframe est transformé en objet __xts__ qui peut être plotté. On ajoute la moyenne mobile avec __rollappy__ (j'ai essayé avec rollmean mais j'ai une erreur ?)
 
```{r xts_test}
library(xts)
t <- table(as.Date(d05$ENTREE), d05$FINESS) 
date <- rownames(t)
a <- as.data.frame.matrix(t)
a <- cbind(a, date)
a$date <- as.Date(a$date)
a$total <- rowSums(a[,1:14])
ts <- xts(a, order.by = a$date)
plot(ts$total, main="Activité du mois de Mai", ylab="nombre de RPU")
lines(rollapply(ts$total, 7, mean), col="red")
legend("topleft", legend="Moyenne mobile", col="red", lty=1)

plot(ts$total,minor.ticks=FALSE, col = "gray")
lines(rollapply(ts$total, 7, mean), col="red")

plot(ts$total["2014-02/2014-03"],minor.ticks=FALSE, col = "gray")
lines(rollapply(ts$total["2014-01-25/2014-03"], 7, mean), col="red")

```
fonction dérivée

A partir du fichier habituel des RPU retourne un objet xts ayant autant de 
colonnes qu'il y a de SU dans d plus 2 colonnes supplémentaires:
- date de type 'Date' qui sert d'index à xts
- total nombre total de RPU par jour

d données RPU

rpu2xts <- function(d){
  library(xts)
  t <- table(as.Date(d$ENTREE), d$FINESS)
  date <- rownames(t)
  a <- as.data.frame.matrix(t)
  a <- cbind(a, date)
  a$date <- as.Date(a$date)
  a$total <- rowSums(a[,1:14])
  ts <- xts(a, order.by = a$date)
  ts
}

Sauvegarde de données de juin 
-----------------------------

date1 <- "2014-06-08"
date2 <- "2014-06-18"
p <- seq(as.Date(date1), as.Date(date2), 1)
for(i in 1:length(p)){
dx <- rpu_jour(p[i])
}
dx <- assemble(comment = FALSE)
min(as.Date(dx$ENTREE))
table(as.Date(dx$ENTREE), dx$FINESS)
d06 <- dx
save(d06, file = "rpu2014d06_Provisoire.Rda")


C3F - Mai 2014
==============

A partir du 16 mai 2014 la clinique des 3 frontières passe au n°Finess __680020096__. Ce changement provoque une erreur dans le fichier transmis par Mr Nold car les données de la clinique apparaissent deux fois: une fois sous "3Fr" et une fois sous "680020096". Les données sont corrigées jusqu'au 19/05 inclus. Anomalie signalée le 31/05/2014 , en attente.

Erreur corrigée à partir du 22/05/2014 mais 6 jours sont doublonnés, du 16/5 au 23/5/2014 inclu.

Algorithme de correction(12/06/2014):
- on isole les 6 jours concernés dans le datafame __c3f__
- on trie les lignes par ordre de date/heure d'entrée de sorte que tous les doublons se trouvent sur deux lignes consécutives
- on crée le dataframe __c3__ en ne retenant que les lignes impaires de c3f. En pratique on ne garde qu'une ligne sur 2 ce qui permet d'éliminer les doublons
- on forme un dataframe avec tous les enregistrements du mois de mai, sauf ceux correspondants à la C3F: __d05_saufc3f__
- de la même façon on forme le dataframe complémentaire qui ne contient que les enregistrement de la C3F: __d05_3fr__
- de d05_3fr on retire tous les enregistrements correspondants aux jours litigieux, ce qui donne __d05_3fr_sauf_doublons__
- on reforme un dataframe __d05_corrige__ qui est la concaténation des lignes correspondant à la C3F moins les doublons
- on vérifie que tout est bon en faisant un table()
- on rebaptise le dataframe corrigé en __d05__ et on le sauvegarde
- on recrée le dataframe __dx__ concaténation du mois de mai avec les autres mois de l'année et on sauvegarde le tout dans __rpu2014d0105.Rda__.

```{}
c3f <- d05[as.Date(d05$ENTREE) >= "2014-05-16" & as.Date(d05$ENTREE) <= "2014-05-23" & d05$FINESS == "3Fr",]
c3fo <- c3f[order(c3f$ENTREE),]
c3 <- c3fo[1,]
seq <- seq(3, nrow(c3fo), by=2)
for(i in seq){c3 <- rbind(c3, c3fo[i,])}
d05_saufc3f <- d05[d05$FINESS != "3Fr",]
d05_3fr <- d05[d05$FINESS == "3Fr",]
d05_3fr_sauf_doublons <- d05_3fr[as.Date(d05_3fr$ENTREE) < "2014-05-16" | as.Date(d05_3fr$ENTREE) > "2014-05-23",]
d05_corrige <- rbind(d05_saufc3f, d05_3fr_corrige)
table(as.Date(d05_corrige$ENTREE), d05_corrige$FINESS)
d05 <- d05_corrige
save(d05, file="rpu2014d05.Rda")
load("rpu2014d0104.Rda")
dx <- rbind(a, d05)
save(dx, file="rpu2014d0105.Rda")

```
CCL: les données du mpois de Mai 2014 sont 'propres' à la date du 12 juin 2014.

Anomalies du mois de mai:

- Ste Anne a fait unessai du 12 au 16 mai, et semle être passé en production depuisle 28 mai 2014. A vérifier en juin.
- CH Alkirch: toujours des ratées dans la transmission: 1, 4, 11, 27, 29 mai
- CHM: 9, 10, 22 nb anormalement bas de assages
- Roosvelt: 13 mai nnb de RPU < 10
- CH Selestat: 13, 15, 16,17 moins de 5 RPU

- 158 346 RPU au 31 mai 2014. Comparaison avec 2013:
```{load("../RPU_2013/rpu2013d0112.Rda")
d_2013_au31mai <- d1[as.Date(d1$ENTREE) < "2013-06-01",]
nrow(d_2013au31mai)
}
# 137 612
```
soit __20734__ RPU de plus soit environ 400.000 RPU en 2014.

Rajouter:
```{}
Résumé d'activité
Radar
```
