---
title: "Date de naissance, âge et sexe"
author: "JcB"
date: "31/10/2014"
output:
  pdf_document:
    fig_caption: yes
    keep_tex: yes
    number_sections: yes
    toc: yes
  html_document:
    fig_caption: yes
    keep_md: yes
    number_sections: yes
    toc: yes
---

Introduction
============

```{r int, echo=FALSE}
library(knitr)
options(scipen = 6, digits = 2)
knit_hooks$set(inline = function(x) {
  prettyNum(x, big.mark=" ")
})
```
Ce document adapte les recommandations de la FEDORU \footnote{Collecte et usages des RPU. Recommandations sur la production, les définitions, la qualité et l'exploitation des données des Résumés de Passage aux Urgences. FEDORU 2014 - V01-10/2014}.

La __date de naissance__ du patient, attendue au format "JJ/MM/AAAA" au sein des RPU, est automatiquement croisée avec la date d'entree aux urgences pour permetttre le calcul de l'âge. Les âges de plus de $120$ ans sont considérés comme des valeurs aberrantes et sont exclus de l'analyse. Il en va de même pour les âges négatifs.

Le __sexe__ sont au format "M/F/I".

Recommandations FEDORU 2014
---------------------------

La FEDORU recommande l'harmonisation des analyses des données selon les formats suivants:

- Age = date d'entrée - date de naissance

- Critères d'exclusion: age négatif et age > 120 ans (43800 jours)

- nourissons < 28 jours

- Tranches d'age pour les moins de 18 ans
  - < 28 jours
  - [28 jours à 1 an[
  - [1 an à 5 ans[
  - [5 ans à 10 ans[
  - [10 à 15 ans[
  - [15 ans à 18 ans[
  
- Tranches d'age pour les adultes:
  - [18-30ans[
  - [30-45ans[
  - [45-65ans[
  - [65-75ans[
  - [75-85ans[
  - >85ans
  
ref: [Introduction à R] pp 68 pour définir les intervalles

```{r bornes}
ped_jours <- c(1, 28, c(1, 5, 10, 15, 18) * 365) # bornes pour la pédiatrie en jour
ped_jours
adultes_jours <- c(18, 30, 45, 65, 75, 85, 120) * 365
adultes_jours
adultes_ans <- c(18, 30, 45, 65, 75, 85, 120)
```


```{r}
library(lubridate)
load("~/Documents/Resural/Stat Resural/RPU_2014/rpu2014d0110_provisoire.Rda")
N <- nrow(dx)
```



Tranches d'age pédiatriques:
----------------------------

```{r ped}
# age est un objet de type difftime exprimé en jours
age <- as.Date(dx$ENTREE) - as.Date(dx$NAISSANCE)
age <- as.numeric(age)

# on retire les valeurs aberrantes: mois de 1 jour et plus de 120 ans
age <- age[age > 1 & age <= 365*120]
age_an <- round(age/365, 0)

# nombre de valeurs aberrantes
N - length(age)
# histogramme de age
hist(age, main="Histogramme des ages en jours", xlab = "Age (en jours)", ylab = "Fréquence")
# les moins de 1 an = age1
age1 <- age[age < 366]
n_age1 <- length(age1) # nombre de moins d'un an
p_age1 <- round(length(age1)*100/N, 2) # proportion de moins de 1 an
hist(age1, main = "Histogramme des moins de 1 an", xlab = "Age en jours", ylab = "Fréquence")
abline(v=28, lty=2, col="red") # limite nourissons
# nourissons age < 28 jours
nour <- age[age < 28]
n_nour <- length(nour)

# classes FEDORU pour la pédiatrie. La borne inférieure est incluse (include.lowest) et la borne sup est exclue (right = FALSE)
lab <- c("<28j", "28j-1an[", "1-5ans[", "5-10ans[", "10-15ans[", "15-18ans[")
ped <- cut(age, ped_jours, include.lowest = TRUE, right = FALSE, labels = lab)

table(ped)

barplot(table(ped), main = "Pédiatrie")

```

Tranches d'age adultes
-----------------------

```{r adultes}
lab_adultes <- c("18-30ans", "30-45ans", "45-65ans", "65-75ans", "75-85ans", ">85ans")
adultes <- cut(age, adultes_jours, include.lowest = TRUE, right = FALSE, labels = lab_adultes)
adultes_rpu <- table(adultes)

barplot(adultes_rpu, main="RPU adultes en fonction des classes d'âge de la FEDORU")
# idel en %
barplot(adultes_rpu*100/N, main="RPU adultes en fonction des classes d'âge de la FEDORU")
```

Sexe (RPU)
==========

```{r  sexe}

sexe <- table(dx$SEXE)
h_rpu <- sexe[2]
f_rpu <- sexe[1]
sex_ratio <- round(h_rpu/f_rpu, 2)
r_masculinite <- round(h_rpu/(h_rpu + f_rpu), 2)
pie(sexe, col=c("red", "yellow"), labels=c("Femmes","Hommes"))
# calcul du vecteur sex-ratio: pour chaque tranche d'age de 1 an, on calcule de sr. On ne retient que les lignes 1 (femmes) et 2 (hommes). Le résultat (a) est une matrice à 2 lignes et une centaine de colonnes:
a <- tapply(as.Date(dx$ENTREE), list(dx$SEXE, dx$AGE), length)
a <- a[1:2,]
sr_age_rpu <- a[2,]/a[1,]
plot(sr_age_rpu, type="l", main="Evolution du sexe-ratio en fonction de l'âge", ylab="Sexe-ratio", xlab="Age (années)", lwd=3, col="red")
abline(h=1, lty=2)

```

- nombre d'hommes `r h_rpu`
- nombre de femmes `r f_rpu`
- sex-ratio `r sex_ratio`
- rapport de masculinité `r r_masculinite`

Résumé RPU
=======

Variables  |  intitulé en clair   |  valeur   
-----------|----------------------|---------   
N  | nombre total de RPU  |  `r N`
age  |   ages des consultants en jours de 1 jour à 120 ans  |  _vecteur_
age_an  |   age des consultants en années  |  _vecteur_
sex_ratio  |  sexe-ratio  |  `r sex_ratio`
r_masculinite  |  taux de masculinité = nb hommes / (hommes + femmes)  |  `r r_masculinite`
sr_age_rpu  |   vecteur des sex-ratio  |  _vecteur_
h_rpu  |   nombre d'hommes  |  `r h_rpu`
f_rpu  |  nombre de femmes  |  `r f_rpu`
n_age1  |   nombre de moins d'un an  |  `r n_age1`
p_age1  |   proportion de moins d'un an  |  `r p_age1`
n_nour  |   nombre de nourrisons (< 28 jours)  |  `r n_nour`
adultes  |  vecteur ages > 18 ans selon FEDORU  |  _vecteur_
adultes_rpu  | table(adultes)  |  _table_
adultes_jours  |  bornes intervalles adulte en jours  |  _vecteur_
adultes_ans  |  bornes intervalles adulte en années  |  _vecteur_
lab_adultes  |  vecteur de labels pour tranches âge  |  |  _vecteur_
ped_jours  |  bornes intervalles ped. en jours  |  _vecteur_
ped  |  vecteur des tranches d'âge pediatriques  |  _vecteur_
lab  |  vecteur de labels pour table(ped)  |  |  _vecteur_


Population d'Alsace
===================

La comparaison de la pyramide des ages de la;patientèle des urgences à celle de la population de la même,zone géographique est également informative. Ele nécessite pour cela de connaître la structure de la population en Alsace. Pour cela on utilise des données de l'INSEE.

source: http://www.insee.fr/fr/ppp/bases-de-donnees/donnees-detaillees/rp2011/tab-detailles/td-population-11/BTT_TD_POP1B_2011.zip

Ce fichier recense pour chaque commune de France la population par __sexe__ et __tranches d'ages de 1 an__ de 0 à 100 ans. La version _POP1B_2011_ est le fichier légal pour 2014.

Le fichier dézippé fait 220 Mo. Il est stocké à l'adresse suivante:

Après plusieurs essais, la meilleure méthode pour lire ce fichier est d'utiliser __read.csv2__, le séparateur étant le __point-virgule__. L'utilisation de _encoding_ est à procrire car cela crée des ficheiers corrompus. L'inconvénient de la méthode est de produire un codage anormal des caractères accentués qu'il faut corriger:

expression  | symbole   
------------|--------   
`\xe8 `      |  è   
`\xe9 `    |  é  

Les instructions qui suivent décrivent la procédure pour lire ce ficchier et en extraire les données propres à l'Alsace. Les fichiers suivant sont créés et peuvent être chargés directement pour exploiter les données locales:

fichier  |  Données   
---------- |--------------
pop_france_2014.Rda  |  ensemble de la population française   
pop_als_2014.Rda  |  ensemble de la population alsacienne  
pop67_2014.Rda  |  ensemble de la population du Bas-Rhin
pop68_2014.Rda  |  ensemble de la population du Haut-Rhin

```{}
file <- "/home/jcb/Documents/Resural/Stat Resural/population_alsace/BTT_TD_POP1B_2011.txt"
pop <- read.csv2(file)

# remplacer les caractères anormaux
pop$LIBGEO <- as.character(pop$LIBGEO)      # transforme le fateur en caractères
pop$LIBGEO <- gsub("\xe8","è", pop$LIBGEO)  # remplacement des caractères anormaux
pop$LIBGEO <- gsub("\xe9","é", pop$LIBGEO)

save(pop, file = "pop_france_2014.Rda")     # toute la France

names(pop)

# on extrait les populations d'Alsace

# population du 67. On supprime les levels exédentaires
pop67_2014 <- pop[substr(pop$CODGEO, 1, 2) == 67,]
pop67_2014$LIBGEO <- factor(pop67_2014$LIBGEO)
pop67_2014$CODGEO <- factor(pop67_2014$CODGEO)

# population du 68. On supprime les levels exédentaires
pop68_2014 <- pop[substr(pop$CODGEO, 1, 2) == 68,]
pop68_2014$LIBGEO <- factor(pop68_2014$LIBGEO)
pop68_2014$CODGEO <- factor(pop68_2014$CODGEO)

# population de la région Alsace
pop_als_2014 <- pop[substr(pop$CODGEO, 1, 2) == 67 | substr(pop$CODGEO, 1, 2) == 68,]
pop_als_2014$LIBGEO <- factor(pop_als_2014$LIBGEO)
pop_als_2014$CODGEO <- factor(pop_als_2014$CODGEO)

# Sauvegarde des données
save(pop_als_2014, file="pop_als_2014.Rda")
save(pop67_2014, file="pop67_2014.Rda")
save(pop68_2014, file="pop68_2014.Rda")

# Chargement des données
load("pop68_2014.Rda")
load("pop67_2014.Rda")
load("pop_als_2014.Rda")

```

Population alsacienne:
-----------------------

```{r pop_als}
path <- "../"
load(paste0(path, "pop68_2014.Rda"))
load(paste0(path, "pop67_2014.Rda"))
load(paste0(path, "pop_als_2014.Rda"))

n67_2014 <- sum(pop67_2014$NB)
n68_2014 <- sum(pop68_2014$NB)
nAls_2014 <- sum(pop_als_2014$NB)

# pyramide des ages en Alsace en 2014: vecteur de 101 lignes. Chaque ligne correspond au total de la population pour la tranche d'age (tous sexes confondus.)
p_ages_als_2014 <- tapply(pop_als_2014$NB, pop_als_2014$AGED100, sum)

# représentation graphique de la pyramide des ages avec en surimpression la pyramide des ages des RPU (ligne verte), tracée à partir du vecteur des ages en année (age_an). Le vecteur est transformé en table à partir de laquelle on détermine les valeurs de x et y pour dessinner la courbe.
barplot(p_ages_als_2014, horiz=TRUE, las = 1, main="Pramides des ages en Alsace (2014)", ylab="Age (années)", xlab="Fréquence")
a <- table(as.factor(age_an))
x <- as.numeric(a)
y <- as.numeric(names(a))
lines(x,y, col = "green", lwd = 3)
legend("topright", legend = "RPU 2014", col = "green", lwd = 3, bty = "n")

# Même représentation mais cette fois on utilise des pourcentages. Pour la pop alsacienne, l'effectif de chaque tranche est divisé par le nombre total d'habitants. Pour les RPU, l'effectif est divisé par le nombre total de RPU.
barplot(p_ages_als_2014/nAls_2014, horiz=TRUE, las = 1, main="Pramides des ages en Alsace (2014)", ylab="Age (années)", xlab="% de la population")
a <- table(as.factor(age_an))
a <- a/N
x <- as.numeric(a)
y <- as.numeric(names(a))
lines(x,y, col = "green", lwd = 3)
legend("topright", legend = "RPU 2014", col = "green", lwd = 3, bty = "n")

# calcul sur les sexes
sx <- tapply(pop_als_2014$NB, pop_als_2014$SEXE, sum)
nh_als <- as.numeric(sx[1])
nf_als <- as.numeric(sx[2])
sexR_als <- nh_als/nf_als
masc_als <- nh_als/(nh_als+nf_als)

# sex ratio par tranche d'age. On utilise tappy en lui passant une liste de deux séparateur, le sexe et la tranche d'age. On récupère une matrice de 2 lignes (hommes, femmes) et 101 colonnes (les tranches d'age). La division des deux lignes renvoie le sex-ratio par tranche d'age de 1 an.
a <- tapply(pop_als_2014$NB, list(pop_als_2014$SEXE, pop_als_2014$AGED100), sum)
sr_age <- a[1,]/a[2,]
plot(sr_age, type="l", main="Evolution du sexe-ratio en fonction de l'âge", ylab="Sexe-ratio", xlab="Age (années)", lwd=3, col="blue")
abline(h=1, lty=2)

# Répartition de la population alsacienne en fonction des classes d'age de la Fedoru:
adultes_als <- array()
adultes_als[1] <- sum(p_ages_als_2014[18:29])
adultes_als[2] <- sum(p_ages_als_2014[30:44])
adultes_als[3] <- sum(p_ages_als_2014[45:64])
adultes_als[4] <- sum(p_ages_als_2014[65:74])
adultes_als[5] <- sum(p_ages_als_2014[75:84])
adultes_als[6] <- sum(p_ages_als_2014[85:101])
names(adultes_als) <- lab_adultes
adultes_als
barplot(adultes_als, main="Répartition de la population alsacienne adulte\n en fonction des classes d'âge de la Fedoru")
# en % de la population
barplot(adultes_als*100/n67_2014, main="Répartition de la population alsacienne adulte\n en fonction des classes d'âge de la Fedoru", las=1, ylab="% de la population")


```

Variables crées:   

- n67_2014: population totale du Bas-Rhin en 2014
- n68_2014: population totale du Haut-Rhin en 2014
- nAls_2014: population totale d'Alsace en 2014
- p_ages_als_2014: pyramide des ages
- nh_als: nombre d'hommes
- nf_als: nombre de femmes en Alsace
- sexR_als : sex ratio en Alsace
- masc_als: rapport de masculinité en Alsace
- adultes_als: pop.adulte d'Alsace en fonction des classes de la Fedoru


Territoire  |  population
------------|------------
Bas-Rhin    |  `r n67_2014`   
Haut-Rhin   |  `r n68_2014`   
Alsace      |  `r nAls_2014`  

Tranches d'age
--------------

Répartition des adultes dans la population alsacienne (INSEE). On utilise le découpage de la FEDORU (adultes_ans).
```{r tranches_age_als}
adultes_als_insee <- cut(dx$AGE, adultes_ans, include.lowest = TRUE, right = FALSE, labels = lab_adultes)
table(adultes_als_insee)
sum(table(adultes_als_insee))
barplot(table(adultes_als_insee))

```


Comparaison des sex-ratio (RPU - pop.Alsacienne)
------------------------------------------------

```{r comp_sex_ratio}
plot(sr_age_rpu, type="l", main="Evolution du sexe-ratio en fonction de l'âge", ylab="Sexe-ratio", xlab="Age (années)", lwd=3, col="red", ylim = c(0, 1.5))
abline(h=1, lty=2)
lines(sr_age, col="blue", lty = 2, lwd = 3) # ajout de la région
legend("bottomleft", legend=c("RPU 2014", "Population Alsace (INSEE)"), col=c("red","blue"), lty=c(1,2), lwd=3, bty="n")

```

suite

```{r}
a <- matrix(c(h_rpu/N, nh_als/nAls_2014, f_rpu/N, nf_als/nAls_2014), nrow=2)
barplot(a, beside=TRUE, main="Répartition des passages aux urgences 2014 par sexe", ylab="%", names.arg=c("Hommes", "Femmes"))
legend(3,0.03, legend=c("RPU","Alsace"), col=c("gray50", "gray90"), pch=15, horiz=TRUE, bty="n")

```

#### Comparaison Passages - Population

On combine dans une matrice les effectifs en pourcentages par classes d'âge (FEDORU) des passages ayant donné lieu à un RPU et ceux de la population totale d'Alsace. Le rapport s'inverse pour la classe 85 ans et plus.

```{r rpu_pop}

a <- rbind(adultes_als * 100 / n67_2014, adultes_rpu * 100 / N)
rownames(a) <- c("Alsace","RPU")
a

barplot(a, beside=TRUE, main="Comparaison RPU et population adulte Alsacienne", ylab="% de la population", cex.names=0.8)
legend("topright", legend=c("Alsace","RPU"), pch=15, bty="n", col=c("black","gray"))

```

Taux de passage
===============

Le taux de passage: nombre de RPU / population estimée.

Pour l'ensemble de l'Alsace:

```{r tx_passage_total}
tx_passage <- N / nAls_2014
tx_passage
```

Taux de passage par tranches d'age:

```{r passage}
tx_passage_age <- as.numeric(adultes_rpu) / adultes_als
tx_passage_age
```
A calculer également par SU.