---
title: "Durées de passage"
author: "JcB"
date: "22/10/2015"
output:
  html_document:
    keep_md: yes
---

La durée de passage est définie comme la différence entre l'heure d'entrée et de sortie du patient de la structure d'urgence. C'est un indicateur composite résultant de trois composantes: le flux d'entrée, l'efficience de la prise en charge et de la fluidité de l'aval. A efficience égale c'est un indicateur de l'état de tension des urgences. Toute augmentation du temps moyen de passage, traduit une augmentation du nombre de passages et/ou une saturation des capacités d'hospitalisation. La durée de passage peut se mesurer sur l'ensemble des passages d'une journée ou ponctuellement à une heure donnée, ce qui permet d'en dériver le nombre de patients présents simultannément à une heure précise (ex. canicule). Pour cela deux indicateurs simples sont à recueillir: l'heure d'entrée et l'heure de sortie des urgences. Si l'heure d'entrée est présente dans 100% des RPU, l'heure de  sortie manque dans 11% des RPU (octobre 2015) mais avec des disparité importantes selon les établissements, allant de 0 à 70%.


- l'exhaustivité de l'heure d'entrée est de 100% pour tous les ED.
- l'exhaustivité de l'heure de sortie est variable. L'heure de sortie n'est pas calculable lors d'une sortie atypique: ORIENTATION = fugue, PSA, SCAM.
- Pour calculer une durée de passage il faut disposer pour un même RPU de la date d'entée et de sortie
- les durées de passage négatives ou supérieures à 72 heures sont rejetées.
- Le dataframe minimal doit comporter les colonnes ENTREE et SORTIE. Il peut être compléter par d'autres colonnes en fonction des besoins (notamment MODE_SORTIE)

```{r init, echo=FALSE}

anc <- 2015
load("~/Documents/Resural/Stat Resural/RPU_2014/rpu2015d0112_provisoire.Rda")
dx <- d15
rm(d15)

# library
library(xts)
library(lubridate)
library(knitr)
library(Rpu2)

# pour mesurer le pourcentage de non réponses
# p.isna <- function(x){return(mean(is.na(x)))}
# n.isna <- function(x){return(sum(is.na(x)))}

# pourcentage de NA dans un vecteur x
p.isna <- function(x){mean(is.na(x))}

```

Fonctions utiles:

- horaire: extrait le groupe horaire d'une date

Heure des sortie
----------------

```{r, comment=""}
# % de données manquantes
p.isna(dx$SORTIE)

# % par établissement
t <- round(tapply(dx$SORTIE, dx$FINESS, p.isna) * 100, 2)
summary(t)
sort(t)

# utilitaire
h <- c("CH St Louis", "CH Altkirch", "Clin.Ste Anne", "CH Colmar", "Diaconat-Fonderie", "Diaconat-Strasb.", "CH Guebwiller", "CH Haguenau", "HUS", "CH Mulhouse", "Clin.Ste Odile", "Diaconat-Roosvelt", "CH Saverne", "CH Selestat", "CH Wissembourg", "HUS-HTP", "HUS-NHC", "GHMSA-E.Muller", "GHMSA-Hasenrain", "HUS-CCOM")
hop <- cbind(h, names(t))
colnames(hop) <- c("ES", "abr")

names(h) <- names(t)
h['3Fr']
t <- round(tapply(dx$SORTIE, dx$FINESS, p.isna) * 100, 2)


p.na.es <- round(tapply(dx$MODE_SORTIE, dx$FINESS, p.isna) * 100, 2)
t <- round(tapply(dx$SORTIE, dx$FINESS, p.isna) * 100, 2)
tab <- cbind(names(t), p.na.es, t)

t2 <- data.frame(tab, stringsAsFactors = FALSE)
a <- c("Etablissement", "Mode_sortie_NR", "Heure_sortie_NR")
names(t2) <- a
t2$Mode_sortie_NR <- as.numeric(t2$Mode_sortie_NR)
t2$Heure_sortie_NR <- as.numeric(t2$Heure_sortie_NR)

barplot(t(as.matrix(t2[,2:3])), beside = TRUE, las = 2, ylab = "% de non réponses", main = "2015 - Heures et modes de sortie non renseignés par ES")
abline(h = 10, col = "red", lty = 2)
legend("top", legend = c("% mode de sortie non renseigné", "% heure de sortie non renseignée"), col = c("gray20", "gray80"), pch = 15, bty = "n")

hop <- cbind(h, names(t))
cbind(hop[,1])

```



Temps de passage
------------------------

```{r}
pas <- dx[, c("ENTREE", "SORTIE", "MODE_SORTIE", "ORIENTATION", "AGE")]

# on ne conserve que les couples complets
pas2 <- pas[complete.cases(pas[, c("ENTREE", "SORTIE")]),]
e <- ymd_hms(pas2$ENTREE)
s <- ymd_hms(pas2$SORTIE)
pas2$duree <- as.numeric(difftime(s, e, units = "mins"))

# on ne garde que les passages dont la durées > 0 et < ou = 72 heures
pas3 <- pas2[pas2$duree > 0 & pas2$duree < 3 * 24 * 60 + 1,]

# mémorise les heures d'entrée et de sortie
pas3$he <- horaire(pas3$ENTREE)
pas3$hs <- horaire(pas3$SORTIE)

# présent à 15 heures
limite <- hms("15:00:00") # pour incrémenter d'une heure: hms("15:00:00") + as.period(dhours(1))
pas3$P15 <- pas3$he < limite & pas3$hs > limite
head(pas3)
summary(pas3$P15)

# nombre moyen de présents à 15h tous les jours
n.p15 <- tapply(pas3$P15, yday(as.Date(pas3$ENTREE)), sum)
summary(n.p15)
sd(n.p15)
m.p15 <- sum(n.p15) / length(n.p15)

# petite correction (origine ?)
pas3$MODE_SORTIE[pas3$MODE_SORTIE == 6] <- "Mutation"
pas3$MODE_SORTIE[pas3$MODE_SORTIE == 7] <- "Transfert"
pas3$MODE_SORTIE[pas3$MODE_SORTIE == 8] <- "Domicile"

# mode de sortie
n.sortie.rens <- sum(!is.na(pas3$MODE_SORTIE))
ms <- summary(as.factor(pas3$MODE_SORTIE))

n.hosp <- ms["Mutation"] + ms["Transfert"]
n.dom <- ms["Domicile"]
```
__Année `r anc`__ (date de point: `r max(as.Date(dx$ENTREE))`):

- nombre de RPU: `r nrow(pas)`
- nombre de PRU où la durée de passage est calculable: `r nrow(pas2)`
- nombre de PRU où la durée de passage est conforme: `r nrow(pas3)`

- durée de passage moyenne: `r mean(pas3$duree)`
- durée de passage médiane: `r median(pas3$duree)`

- nombre de sorties conformes renseignées: `r n.sortie.rens`
- nombre de retour à domicile: `r n.dom`
- nombre d'hospitalisation: `r n.hosp`
- taux d'hospitalisation: `r n.hosp / n.sortie.rens`

- nombre de patients présents à 15 heures: `r m.p15`

Temps de passage de moins de 4 heures
----------------------------------------

```{r}
pas4 <- pas3[pas3$duree < 4 * 60 + 1,]
ms4 <- summary(as.factor(pas4$MODE_SORTIE))

n.sortie4.rens <- sum(!is.na(pas4$MODE_SORTIE))

n.hosp4 <- ms4["Mutation"] + ms4["Transfert"]
n.dom4 <- ms4["Domicile"]
```

- nombre de sorties en moins de 4 heures renseignées: `r n.sortie4.rens`
- nombre de retour à domicile en moins de 4 h: `r n.dom4`
- nombre d'hospitalisation en moins de 4 h: `r n.hosp4`
- taux d'hospitalisation en moins de 4 h: `r n.hosp4 / n.sortie4.rens`

Temps de passage par jour
--------------------------

### nombre de patients à 15 heures
```{r, fig.height=8, fig.width=10}
xts.p15 <- xts(n.p15, order.by = unique(as.Date(pas3$ENTREE)))
plot(xts.p15, ylab = "Nombre de patients à 15h", main = "Nombre de patients à 15 heures")
lines(rollmean(x = xts.p15, k = 7), col = "red", lwd = 2)
```


### moyenne du temps de passage par jour
```{r, fig.height=8}
my.day <- tapply(pas3$duree, yday(as.Date(pas3$ENTREE)), mean)
xts.my.day <- xts(my.day, order.by = unique(as.Date(pas3$ENTREE)))

summary(xts.my.day)

plot(xts.my.day, ylab = "durée moyenne de passage (mn)", main = "Durée moyenne de passage par jour")
text(as.Date("2015-07-02"), 200, "Canicule")

```

### moyenne du temps de passage si age > 74 ans

On compare sur le même graphique, la durée qotidienne moyenne de passage et le nombre total de passages par jour.

- pas3.75 est le dataframe des plus de 74 ans
- my.day est la durée moyenne quotidienne de passage.

```{r, fig.height=8, fig.width=10}
pas3.75 <- pas3[pas3$AGE > 74,]
pas3.75 <- pas3.75[!is.na(as.Date(pas3.75$ENTREE)),]
my.day <- tapply(pas3.75$duree, yday(as.Date(pas3.75$ENTREE)), mean)
xts.my.day <- xts(my.day, order.by = unique(as.Date(pas3.75$ENTREE)))

summary(xts.my.day)

par(mar = c(2, 4, 4, 5))
plot(xts.my.day, ylab = "durée moyenne de passage (mn)", main = "Durée moyenne de passage par jour\n pour les patients de 75 ans et plus", lty = 3)
# moyenne mobile
lines(rollmean(x = xts.my.day, k = 7), col = "red", lwd = 2)

# second graphique
par.original <- par(no.readonly=TRUE)
par(new = TRUE)
nb.pas.jour <- tapply(as.Date(pas3.75$ENTREE), yday(as.Date(pas3.75$ENTREE)), length)
min <- min(nb.pas.jour)
max <- max(nb.pas.jour)
xts.my.pas.day <- xts(nb.pas.jour, order.by = unique(as.Date(pas3.75$ENTREE)))
plot(rollmean(x = xts.my.pas.day, k = 7), axes = F, ylim = c(min, max),  col = "blue", main="", lwd = 2, auto.grid = FALSE)
axis(4,                  # axe vertical à droite
     ylim = c(min, max), # limites de l'axe
     col = "blue",       # couleur de l'axe
     col.ticks = "blue", # couleur des marques de graduation
     col.axis = "blue" ) # couleur de la légende des graduations
mtext("Nombre de passages > 74 ans/jour", side=4, line=3, col = "blue") # nom, position, couleur de lalégende de l'axe
# légende
legend("bottomleft", legend = c("durée de passage", "nombre de passages"), col = c("red", "blue"), lty = 1, lwd = 3, bty = "n")

par(par.original)

# essai de corrélation
cor(my.day, nb.pas.jour)


```


### médiane du temps de passage par jour
```{r}
md.day <- tapply(pas3$duree, yday(as.Date(pas3$ENTREE)), median)
xts.md.day <- xts(md.day, order.by = unique(as.Date(pas3$ENTREE)))
plot(xts.md.day, ylab = "durée médiane de passage (mn)", main = "Durée médiane de passage par jour")
```

### nombre de passages en moins de 4h par jour

On forme le rapport nb de passages de moins de 4 heures sur le nb total de passages. En peériode de tension, ce rapport diminue.
```{r}
n.pas4.day <- tapply(as.Date(pas4$ENTREE), yday(as.Date(pas4$ENTREE)), length)
n.pas.day <- tapply(as.Date(pas3$ENTREE), yday(as.Date(pas3$ENTREE)), length)
p.pas <- n.pas4.day / n.pas.day
xts.pas4.day <- xts(p.pas, order.by = unique(as.Date(pas3$ENTREE)))
plot(xts.pas4.day, ylab = "nombre de passages", main = "Nombre de passages de moins de 4h par jour")

```

### temps de passage si hospitalisation, par jour
```{r}
pas5 <- pas3[pas$MODE_SORTIE %in% c("Mutation", "Transfert"),]
pas5 <- pas5[!is.na(as.Date(pas5$ENTREE)),]
summary(pas5$duree)
my5.day <- tapply(pas5$duree, yday(as.Date(pas5$ENTREE)), mean)

xts.my5.day <- xts(my5.day, order.by = unique(as.Date(pas5$ENTREE)))
plot(xts.my5.day, main = "Durée moyenne de passage aux urgences avant hosptalisation")
```


Heures de sorties non renseignées par ES
----------------------------------------

```{r}
p.na.es <- round(tapply(dx$SORTIE, dx$FINESS, p.isna) * 100, 2)
a <- sort(p.na.es)
kable(t(a))
```

Pourcentage de non réponse par jour et par FINESS
-------------------------------------------------

```{r}
p.na.es.day <- tapply(dx$SORTIE, list(yday(as.Date(dx$ENTREE)), dx$FINESS), p.isna)

# transformation en time serie avec xts
x <- xts(p.na.es.day, order.by = unique(as.Date(dx$ENTREE)))
x <- x[, -9] # supprime la colonne Hus qui est vide
for(i in 1:ncol(x)){
  plot(x[,i], main = paste0(names(x)[i], "- Heure de sortie des Urgences (% non réponse)"), ylab = "% de non réponses")
  s <- apply(x[,i], MARGIN = 2, summary)
  print(s)
}

# for(i in 1:ncol(x)){
#   s <- apply(x[,i], MARGIN = 2, summary)
#   print(s)
# }
```

Utilisation des routines duree_passage.R
============================================================================================================

 Nombre de patients présents à une heure précide. Par exemple combien de patients sont présents à 15 heures?
 Ce sont tous les patients arrivés avant 15 heures et repartis après 15 heures
 On part d'un dataframe formé de deux colonnes (ENTREE et SORIE) où chaque couple est complet => il faut éliminer les couples
 incomplets.
 Nécessite lubridate, Rpu2

 usage:
 - créer un dataframe "duree de passage" avec df.duree.pas Ce dataframe est l'objet de base à partir duquel d'autres
   fonctions vont agir
 - la fonction is.present.at permet de créer un vecteur de présence d'un patient à une heure donnée, et de la le nombre de 
   patients présents à une heure donné sum(is.present.at), ou le nombre de patients présents à une heure donnée pour 
   chaque jour de l'année (tapply) puis de tracer le graphe de présence
   
```{r}
source('~/Documents/Resural/Stat Resural/RPU_2014/Analyse/Duree_Passage/duree_passage.R')
```

Dataframe Durée de passage
--------------------------
fabrique à partir d'un dataframe de type RPU, un dataframe de type duree_passage comportant les colonnes suivantes:
date/heure d'ebtree, date/heure de sortie, durée de passage (en minutes par défaut), l'heure d'entrée (HMS), l'heure de sortie.

```{r}
dp <- df.duree.pas(dx)
head(dp)
```

Un patient est-il présent à une heure donnée ?
----------------------------------------------

### Nombre de présents à 15h
```{r}
# dp <- df.duree.pas(dx)
           dp$present.a.15h <- is.present.at(dp)
           # nombre moyen de patients présents à 15h tous les jours
           n.p15 <- tapply(dp$present.a.15h, yday(as.Date(dp$ENTREE)), sum)
           summary(n.p15)
           sd(n.p15)
           # transformation en xts
           xts.p15 <- xts(n.p15, order.by = unique(as.Date(dp$ENTREE)))
           plot(xts.p15, ylab = "Nombre de patients à 15h", main = "Nombre de patients présents à 15 heures")
           lines(rollmean(x = xts.p15, k = 7), col = "red", lwd = 2)
```

### à 2h du matin

```{r}
           dp$present.a.2h <- is.present.at(dp, "02:00:00")
           n.p2 <- tapply(dp$present.a.2h, yday(as.Date(dp$ENTREE)), sum)
           summary(n.p2)
           xts.p2 <- xts(n.p2, order.by = unique(as.Date(dp$ENTREE)))
           plot(xts.p2, ylab = "Nombre de patients présents", main = "Nombre de patients présents à 2 heures du matin")
           lines(rollmean(x = xts.p2, k = 7), col = "red", lwd = 2)
           # pour les données de 2015, noter le pic à 2 heures du matin
```

En période de canicule, le nombre de présents à 2 heures du matin est anormalement élevé.

### à 8 heures

```{r}
           present.a.8h <- is.present.at(dp, "08:00:00")
           n.p8 <- tapply(present.a.8h, yday(as.Date(dp$ENTREE)), sum)
           summary(n.p8)
           xts.p8 <- xts(n.p8, order.by = unique(as.Date(dp$ENTREE)))
           plot(xts.p8, ylab = "Nombre de patients présents", main = "Nombre de patients présents à 8 heures du matin")
           lines(rollmean(x = xts.p8, k = 7), col = "red", lwd = 2)
```

